臺灣雲林地方法院刑事判決
110年度金重訴字第1號
公  訴  人  臺灣雲林地方檢察署檢察官
被      告  楊清男



選任辯護人  廖元應律師
被      告  李俊毅




            劉大川



            張純禎



            劉美芳


            李家妮



            陳衍宏



上六人共同
選任辯護人  林清堯律師
被      告  江俊禹



選任辯護人  何湘茹律師(法扶律師)    
上列被告因違反銀行法案件，經檢察官提起公訴（108年度調偵
續字第7號、109年度偵字第7592號），本院判決如下：
    主      文
楊清男共同犯銀行法第一百二十五條第一項後段之非法經營銀行
業務罪，處有期徒刑拾年陸月。未扣案之犯罪所得新臺幣貳仟零
壹拾肆萬柒仟零捌拾元，除應發還被害人或得請求損害賠償之人
外，沒收之，於全部或一部不能沒收或不宜執行沒收時，追徵其
價額。
李俊毅、劉大川、張純禎、劉美芳、李家妮、陳衍宏、江俊禹共
同犯銀行法第一百二十五條第一項後段之非法經營銀行業務罪，
均處有期徒刑貳年。均緩刑伍年，並應各依附表「緩刑條件」欄
編號1至7所示內容履行。
    事實及理由
壹、犯罪事實：
　　楊清男於民國105年初在社群網站Facebook成立「宋銀子一
    直都在如期兌換」及「宋財神給銀子」社團（下合稱宋銀子
    社團），詎楊清男、李俊毅、劉大川、張純禎、劉美芳、李
    家妮、陳衍宏及江俊禹等8人，均明知非依銀行法組織登記
    之銀行，不得經營收受存款業務，亦不得以借款、收受投資
    、使加入為股東或其他名義，向多數人或不特定之人收受款
    項或吸收資金，而約定或給付與本金顯不相當之紅利、利息
    、股息或其他報酬，而宋銀子社團並非銀行，未經我國主管
    機關許可經營銀行業務，竟仍共同基於違反上開非法吸收資
    金之單一集合犯意聯絡，由楊清男於105年4月間起至106年1
    0月止在宋銀子社團上陸續張貼如附表一所示之具有「保本
    」及「高額獲利」之虛擬貨幣投資方案，向宋銀子社團內之
    社員表示願販售M幣、V幣、L幣等虛擬貨幣，於一定期間後
    ，投資人將取得虛擬貨幣之利息，保證以原價或加價買回全
    部虛擬貨幣等內容吸引投資；而李俊毅、劉大川、張純禎、
    劉美芳、李家妮、陳衍宏及江俊禹等7人均係宋銀子社團之
    管理者，其等均有讓投資人加入或退出宋銀子社團之權限，
    並負責檢視社團成員投資之訊息內容是否符合規定，李俊毅
    並提供其名下中國信託銀行帳號000-000000000000號帳戶予
    楊清男使用。嗣如附表二所示之投資人見上開楊清男張貼於
    宋銀子社團之投資文宣貼文後，在該貼文下方留言參加，並
    於指定之時間內，匯款如附表二所示之收受金額至楊清男指
    定之帳戶內（分別為楊清男名下之中國信託銀行000-000000
    000000號帳戶及李俊毅提供之中國信託銀行帳號000-000000
    000000號帳戶），楊清男再於約定之日期，將本金及保證之
    利息匯至投資人指定之帳戶內。楊清男等8人即以此方式非
    法經營準收受存款業務，取得新臺幣（下同）6億1,690萬2,
    500元（詳如附表一合計欄所示）。嗣因楊清男於106年10月
    底無法依約履行投資之內容，且使投資人無法聯繫，造成投
    資人求償無門而報警處理，而查悉上情。
貳、證據能力：
一、除被告楊清男及其辯護人對於下列證據之證據能力有所爭執
    外，因本案其餘當事人均未就證據能力有所爭執，故就未爭
    執部分不予說明。
二、爭執部分：　　
　㈠李允誠、吳淑慧、林家吉、歐雅菁、蔡芷瑈、莊明芳、林明
    瀠、莊秀子、盧君宇、陳彩彤、蔡金英、林秋芬、李貞誼、
    簡嘉賢、王佳華、陳麗敏、楊采嬛、江麗君之警詢或調查局
    時之陳述，並未經檢察官舉證證明有何刑事訴訟法第159條
    之2、第159條之3規定所列之事由存在，依上開刑事訴訟法
    第159條第1項規定，上開李允誠等人在警詢或調查局所為之
    陳述，對被告楊清男而言，無證據能力。
　㈡關於江麗君所製作之電子紀錄：
　　⒈按「除前3條之情形外，下列文書亦得為證據：除顯有不
      可信之情況外，公務員職務上製作之紀錄文書、證明文書
      。除顯有不可信之情況外，從事業務之人於業務上或通
      常業務過程中所須製作之記錄文書、證明文書。除前2款
      之情形外，其他於可信之特別情況下所製作之文書。」，
      刑事訴訟法第159條之4定有明文。而合於本條特信性文書
      之種類，除列舉於第1款、第2款之公文書及業務文書外，
      於第3款作概括性之規定，以補列舉之不足。所謂「除前
      二款之情形外，其他於可信之特別情況下所製作之文書」
      ，係指與公務員職務上製作之紀錄文書、證明文書，或從
      事業務之人業務上製作之紀錄文書、證明文書具有相同可
      信程度之文書而言。由於第1款之公務員職務上製作之文
      書，係公務員依其職權所為，與其責任、信譽攸關，若有
      錯誤、虛偽，公務員可能因此負擔刑事及行政責任，其正
      確性高，此乃基於對公務機關客觀義務之信賴所致，且該
      等文書經常處於可受公開檢查之狀態（具有公示性，非以
      例行性為必要），設有錯誤，甚易發現而予及時糾正，其
      真實之保障極高。而第2款之業務文書，係從事業務之人
      於通常業務過程不間斷、有規律而準確之記載，通常有專
      業人員校對其正確性，大部分紀錄係完成於業務終了前後
      ，無預見日後可能會被提供作為證據之偽造動機，其虛偽
      之可能性小，足以保障其可信性。因此原則上承認該2款
      有證據能力，僅在有顯不可信之情況時，始加以排除，與
      第3款具有補充性質之文書，必須於「可信之特別情況下
      所製作」而具有積極條件之情形下，始承認其有證據能力
      之立法例並不相同。換言之，第1、2款之文書，以其文書
      本身之特性而足以擔保其可信性，故立法上原則承認其有
      證據能力，僅在該文書存有顯不可信之消極條件時，始例
      外加以排除；而第3款之概括性文書，以其種類繁多而無
      從預定，必以具有積極條件於「可信之特別情況下所製作
      」才承認其證據能力，而不以上揭2款文書分別具有「公
      示性」、「例行性」之特性為必要，彼此間具有本質上之
      差異（最高法院100年度台上字第4813號判決意旨參照）
      。
    ⒉被告楊清男及其辯護人雖主張卷附江麗君所製作之文書即
      起訴書附件二不具證據能力云云（本院筆錄卷一第350頁
      ），然查該份文書係起訴書之附件，檢察官於起訴時並未
      直接列為證據使用，非屬證據能力應探究者。退步言之，
      縱認屬證據能力範疇，然該份文書係由被告楊清男委由江
      麗君用excel檔幫忙做投資金額之整理，且被告楊清男曾
      明確供稱：這份excel檔案是江麗君依據我臉書的資料跟
      我使用於這些買賣投資的金融帳戶，比對後所整理出來的
      等語（偵卷2第325頁），顯非臨訟所為，且上開文書僅係
      將資料光碟片中之檔案包括：「宋銀子社團活動金額」、
      投資人吳淑慧等41人之中國信託銀行帳戶交易明細、被告
      楊清男中國信託銀行000-000000000000號帳戶及被告李俊
      毅中國信託銀行帳號000-000000000000號帳戶之交易明細
      電子檔案等資料做匯整，顯係被告楊清男為了解各投資人
      投資金額之需求所製作具有可信性之文書，依照刑事訴訟
      法第159條之4第3款規定及前揭說明，亦應認具證據能力
      。是被告楊清男及其辯護人上開主張，核無理由，洵非可
      採。另起訴書附件二業經公訴人整理後另提出110年度金
      重訴字第1號投資人投資情形附表1份（見本院書證卷一第
      3頁至第126頁）為證，並經本院合法調查，自有證據能力
      ，合先敘明。
參、證據項目：
一、被告供述部分：
　㈠被告楊清男部分：　
　　被告楊清男固坦承成立宋銀子社團，及要給付各投資人之報
    酬均係由其匯至投資人指定之帳戶內之事實，惟否認上開犯
    行，辯稱：我本身也是MIS華人互惠平台的投資人，因為105
    年12月間發生擠兌，M幣幣值掉的很低，我才成立宋銀子社
    團協助告訴人等人處理虛擬貨幣交易的問題，想要維持M幣
    的價格，看能否救回，但是MIS華人互惠平台在106年4、5月
    間就結束交易。且我在社團上都有先告知是買賣的交易規則
    云云。辯護人則為其辯稱：被告與告訴人均是華人互惠平台
    虛擬M幣買賣的交易人，被告是以買入及加價買回的方式為
    交易，告訴人有選擇每次交易的自由，被告非僅支付利息，
    與銀行法第29條之1視為收受存款的文義涵攝有別，是被告
    所為不構成非法經營準收受存款業務罪嫌云云。
　㈡被告李俊毅、劉大川、張純禎、劉美芳、李家妮、陳衍宏、
    江俊禹等7人，則就上開犯罪事實，均坦承不諱。　
二、其餘證據項目：
　  除被告楊清男等人上開供述外，尚有如下證據可證：
　㈠證人證述部分：
　　⒈被告楊清男部分：詳如後述。
　　⒉被告李俊毅、劉大川、張純禎、劉美芳、李家妮、陳衍宏
      、江俊禹部分：　
　　　①證人即告訴人李允誠、李幸珊、李紫菱、呂宥蓁、林畯
        富、吳淑慧、林家吉、歐雅菁、蔡芷瑈、莊明芳、林明
        瀠、莊秀子、盧君宇、陳彩彤、蔡金英、林秋芬、李貞
        誼、簡嘉賢、王佳華、陳麗敏、楊采嬛、江麗君等人之
        證述或指述。
　　　②證人即共同被告李俊毅、劉大川、張純禎、劉美芳、李
        家妮、陳衍宏、江俊禹等人之證述。
　㈡五大銀行定存利率資料表1份（本院書證卷一第247頁至第284
    頁）。　　　
　㈢臺灣雲林地方檢察署110年10月22日雲檢原洪110蒞2140字第1
    109028399號函暨所附投資人資料一覽表各1份（本院卷一第
    193頁至第201頁）。
　㈣投資人（即被害人）投資情形附表資料1份（本院書證卷一第
    3頁至第126頁）。
　㈤被害人吳哲豪提出之中國信託銀行重陽分行【吳哲豪】帳戶
    明細影本1份（本院書證卷一第157頁至第171頁）。
　㈥中國信託商業銀行股份有限公司111年1月17日中信銀字第111
    224839016200號函暨交易明細光碟1片（本院書證卷一第173
    頁至第175頁）。
　㈦存放以下檔案之資料光碟片1片：
    ⒈「社團活動貼文1」、「社團活動貼文2」、「社團活動貼
      文3」電子檔案各1份（本院卷內光碟存放袋內光碟片內「
      證據」資料夾內）。
    ⒉「宋銀子社團活動金額」電子檔案1份（本院卷內光碟存放
      袋內光碟片內「證據」資料夾內）。
    ⒊證人即投資人吳淑慧等41人之中國信託銀行帳戶交易明細
      各1份（本院卷內光碟存放袋內光碟片內「證據」、「吳
      淑慧等投資人中國信託交易明細」資料夾內）。
    ⒋被告楊清男中國信託銀行000-000000000000號帳戶及李俊
      毅中國信託銀行帳號000-000000000000號帳戶之交易明細
      電子檔案各1份（本院卷內光碟存放袋內光碟片內「證據
      」、「被告等人銀行帳戶資料」資料夾內）。
    ⒌中央銀行提供五大銀行（即臺灣銀行、合作金庫銀行、第
      一銀行、華南銀行、臺灣土地銀行）之平均存款利率資料
      電子檔案1份（本院卷內光碟存放袋內光碟片內「證據」
      資料夾內）。
肆、得心證之理由：　　　
一、被告楊清男部分：
　㈠被告楊清男坦承成立宋銀子社團，並自105年4月間起至106年
    10月間止，在該社團上陸續張貼如附件一所示之活動名稱，
    且向社團內之社員表示願意販售M幣、V幣、L幣等虛擬貨幣
    ，而有收受投資人之資金，及要給付各投資人之報酬均係由
    其匯至各投資人指定之帳戶內之事實，並有上開證據項目所
    列之證據可證，故此部分之事實，先堪認定。
　㈡被告楊清男所為符合銀行法第29條之1之規定，應以收受存款
    論：
　　⒈銀行法第29條之1所稱之「多數人」，係指具有特定對象之
      多數人；所稱「不特定之人」，乃特定多數人之對稱，係
      指不具有特定對象，可得隨時增加者之謂（最高法院108
      年度台上字第2403號判決意旨參照）。本案被告楊清男收
      受款項，係對不特定對象以一般性勸誘而為反覆性之招攬
      ，且因被招攬之人於交付款項時，與被告並無特殊深厚的
      私誼或友情，對於被告楊清男真正資力狀況、收受款項用
      途及未來清償能力之瞭解均屬薄弱等情，業經：
　　　⑴證人李允誠證稱：我原本在MIS網站購買虛擬貨幣，後來
        因為MIS網站倒閉，楊清男便在臉書成立宋銀子社團來
        招攬MIS的投資者。當初在參加互惠平台的時候，我不
        認識楊清男，後來因為參加「宋銀子一直都在如期兌換
        」的社團方案，才認識楊清男。我匯給楊清男的錢總共
        是394萬元，這些錢都是我用來參加他推出的保本保息
        投資方案等語（本院筆錄卷一第169頁至第191頁）。 
　　　⑵證人李幸珊、李紫菱、呂宥蓁、林畯富均證稱：楊清男
        用在臉書上的文宣吸引我們，才參與投資等情(偵1卷第
        45頁至第47頁)。
　　　⑶證人林家吉證稱：我經由他人介紹後有參加楊清男的「
        宋銀子一直都在如期兌換」及「宋財神給銀子」的投資
        社團。M幣與L幣、V幣是完全不一樣的，因為M幣可以在
        「MIS」網站看到，但是楊清男所提供的V幣，就只是一
        個代號，沒有網站可以去看它到底在不在，並沒有類似
        交易平台可查詢的地方等語（本院筆錄卷一第217頁至
        第237頁）。
　　　⑷證人即同案被告李俊毅證稱：楊清男當初就問我們說要
        不要當管理員，因為活動的量有限制，可能全部參加「
        MIS」會員的人都要去搶等語（本院筆錄卷一第99頁至
        第132頁）。
　　　⑸證人即同案被告李家妮證稱：因為「MIS」的網路資訊平
        台而認識楊清男。裡面社團的成員參加活動，然後去留
        言，再由楊清男買回等語（本院筆錄卷一第133頁至第1
        46頁）。
　　⒉顯見被告楊清男招攬之對象與其並無特殊深厚的私誼、友
      情或信任關係，其招攬投資之對象並不限於特定對象，沒
      有資格限制，團員大約200多至300多人，顯然被告楊清男
      係基於可隨時增加投資人之態度，廣泛對外招募、隨時能
      接受不特定人交付款項，所為符合前述向不特定之人招攬
      投資之要件。其既非僅向少數親友或具有一定信賴關係之
      特定人招攬，而係不斷擴張勸誘之對象成為不特定人之情
      形，當不同於僅為特定少數人理財投資之行為。且其招攬
      行為自105年4月間起持續至106年10月間止，即係以繼續
      之意思，反覆實行。據此，應可認被告確有從事收受存款
      行為，且對於社會一般公眾資金或金融市場秩序造成損害
      ，自屬違法吸金罪處罰之範圍。　
　　⒊銀行法第29條之1規定：「以借款、收受投資、使加入為股
      東或其他名義，向多數人或不特定之人收受款項或吸收資
      金，而約定或給付與本金顯不相當之紅利、利息、股息或
      其他報酬者，以收受存款論。」，是無論係以「借款」或
      「收受投資」或「買賣貨幣」為名義而為吸收資金之行為
      ，縱令名義不一，然法律效果並無二致。據上，被告楊清
      男招攬之對象，彼此間並無特殊深厚之私誼或友情，自屬
      不特定人，且投資人實際上就被告楊清男如何使用資金亦
      不甚瞭解，其等願意將鉅額款項交付與被告楊清男，無非
      係因被告楊清男推出的是高額獲利的投資方案並有顯不相
      當高額之報酬（如後述），是無論以收受投資或其他等名
      義，均已符合銀行法第29條之1之規定，應以收受存款論
      。
　　⒋據上，足認附表一所示投資方案，確係向不特定多數人吸
      收資金，且上開資金最終均係匯入被告楊清男上開中國信
      託銀行帳戶內，被告楊清男並以其名義將投資人等應領取
      之獲利金額等報酬，匯至各投資人指定之帳戶事實，均可
      認定。另本案之被害人即投資人數眾多，公訴人以附表二
      所列舉之部分被害人，已足認定被告楊清男係向不特定多
      數人吸收資金，故未逐一列舉，然陳明本案之投資人均為
      被害人。從而，本案之被害人即參與附表一所示投資方案
      者除附表二所列之部分被害人外，尚包括：陳立瑜、葉雅
      惠、林硯臨、簡丁一、劉逸蘭、吳祖寧、葉俞君、江依達
      、郭良傑、陳建良、陳敏華、曾文星、蕭合堯等人，併此
      敘明。　　　　
　㈢約定之利息或其他報酬與本金顯不相當：
　　⒈至於是否「與本金顯不相當」，自應參酌當時之經濟及社
      會狀況，依金融機構間平均定期儲蓄存款利率或民間互助
      會之利率，較之一般債務之利息，顯有特殊之超額者，以
      決定之。如行為人向多數人或不特定人收受款項或資金，
      並約定交付款項或資金之人能取回本金，且約定或給付高
      於一般銀行定期存款之利率，甚至於並保證保本及獲利，
      即能使多數人或不特定人受該行為人提供之優厚利率所吸
      引，而容易交付款項或資金與該非銀行之行為人，即與銀
      行法第29條之1所謂「與本金顯不相當」相符（最高法院1
      08年度台上字第2403號判決意旨參照）。本案被告楊清男
      約定之利息或其他報酬情形，業經：
　　　⑴證人李允誠證稱：楊清男會在宋銀子社團裡張貼他推出
        的保本高獲利投資方案供投資人投資，方案内容每次都
        不一樣，例如【活利銀子-合計60%】的內容就是你在FB
        文章底下留言，舉例來說像我買1萬元，第一次成立20%
        的話，會給我2000元的利息，然後第二次的話就是【本
        金1/2＋20%】，也就是5000元加2000元，第三次的話【
        本金1/2＋20%】，就是另外一半的二分之一，然後再給
        你20%的2000元。買600，1:25的話，等於就是15000；
        賣幣數，等於賣了300，就等於是50%的意思。我們看字
        面上來講的話，就是告訴我說，你買多少錢，什麼時候
        還我多少錢，你也沒有任何的風險承擔，就是保本保息
        等語（本院筆錄卷一第169頁至第191頁）。
　　　⑵證人林家吉證稱：【活利銀子-合計60%】買賣皆為1:25
        ，就是他這一天會推出這個活動，然後比如說你今天用
        2萬5跟他購買，然後時間到的時候，他會分批分次給你
        本金加利息。這很明顯就是投資，我給他多少錢，然後
        時間到之後，他還我本金加紅利，且活動方案上面也有
        寫本次的利息是多少％，所以這很明顯就是投資，並不
        是單純的買賣交易（本院筆錄卷一第217頁至第237頁）
        。
　　　⑶證人李幸珊、李紫菱、呂宥蓁、林畯富均證稱略以：楊
        清男用在臉書上的文宣吸引我們，他會貼出文章，表示
        投入一定金額可以獲得一定之報酬，報酬率是20%至80%
        等語（偵卷1第45頁）。
　　　⑷證人即同案被告李俊毅證稱：你要先去買V幣或M幣，然
        後楊清男會在指定的時間，假如說4月25日就是【純利2
        0%】，楊清男就會在那個時間兌換你的幣，然後到5月1
        0日就會去兌換你的本金比例，就是照這樣的順序。這
        一張就是3月9日參加，然後4月25日、5月10日、5月17
        日都可以領到兌現的東西、金額。【活利銀子-35%】，
        這個活動是5月13日兌現，本金加35%的紅利。【活利銀
        子-60%】，就是一樣是60%，只是說它會分兩次兌現，
        然後兩次都是各一半的本金及它的%數不一樣。【活利
        銀子-40%】一樣是本金加40%。利息就是如同文字的記
        載40%等語（本院筆錄卷一第100頁至第132頁）。
　　　⑸證人即同案被告李家妮證稱：【純利20%】應該是指參與
        活動的幣的量的20%，是由楊清男給參加活動的人等語
        （本院筆錄卷一第133頁至第145頁）。　　　
　　⒉由上述證人李允誠等之證述，可知其等參與被告楊清男所
      推出之投資方案，報酬率至少為20%甚或高達60%以上，此
      亦有附表一所示之投資方案一覽表及附表二所示之投資人
      投資情形一覽表可佐。而銀行法第125條之立法目的，乃
      以金融服務業務之運作攸關國家金融市場秩序及全體國民
      之權益，為安定金融市場與保護客戶及投資人權益，特以
      法律將銀行設定為許可行業，未得許可證照不得營業，並
      嚴懲地下金融行為，而銀行法第29條之1「以收受存款論
      」之規定，屬於立法上之補充解釋，乃在禁止行為人另立
      名目規避銀行法第29條不得收受存款之禁止規定，而製造
      與收受存款相同之風險，是於定義銀行法第29條之1之與
      本金顯不相當時，自不應逸脫上開法律規範之意旨。是具
      體個案判斷是否顯不相當，並不以民法對於最高利率之限
      制，或以刑法上重利之觀念，作為認定銀行法上與本金顯
      不相當之標準。若參酌當時、當地之經濟及社會狀況，如
      行為人向多數人或不特定人收受款項或資金，並約定交付
      款項或資金之人能取回本金，且約定或給付之紅利、利息
      、股息或報酬，高於一般銀行定期存款之利率，即能使多
      數人或不特定人受該行為人提供之優厚紅利、利息、股息
      或報酬所吸引，而容易交付款項或資金予該非銀行之行為
      人，即應認是顯不相當行為(最高法院108年度台上字第23
      83號、107年度台上字第301號判決要旨參照)。查我國銀
      行業早已進入低利率時代，以本案發生時期之105至106年
      間，各銀行之1、2、3年期定存利率皆不到1.5%，有五大
      銀行定存利率資料表1份可參（本院書證一卷第247頁至第
      284頁），定期存款戶僅有微薄利潤可圖，乃眾所周知之
      事實，被告楊清男等人以附表一所示投資方案，向不特定
      之投資人吸收資金，各投資方案可獲得之款項，換算年利
      率達20%至200%不等（詳如附表一所示），相較於當時一
      般銀行之存款、債券市場債務利率，甚至民間借貸之利率
      ，顯有「特殊之超額」、「與本金顯不相當之紅利、利息
      、股息或其他報酬」之情形至明。從而，被告楊清男等人
      以詳如附表一所示之投資方案名義與投資人所約定或給付
      之利息，足以吸引多數人或不特定人投入資金，而使違法
      吸金行為更加滋長，已該當銀行法第29條之1所定「約定
      或給付與本金顯不相當之紅利、利息、股息或其他報酬」
      之要件，並致使附表二所示之投資人成為社團社員並參與
      投資方案，自屬以投資名義，向投資人收受款項並約定給
      付與本金顯不相當之利潤，核與銀行法第29條之1規定相
      符，而屬同法第29條第1項之經營收受存款行為。
　㈣被告楊清男及其辯護人所辯不採信之理由：
　　⒈被告楊清男及其辯護人辯稱：本案為貨幣買賣，並無保本
      保息之行為，故被告楊清男之行為不該當銀行法第125條
      第1項之罪嫌云云。惟附表一所示之投資人實際上就被告
      楊清男如何使用資金並不甚瞭解，其等願意將鉅額款項交
      付與被告楊清男，無非係因被告楊清男聲稱可以保證獲利
      ，亦即可以全額領回投資款並有顯不相當高額之報酬，已
      於前述，是縱以買賣貨幣之名義，亦已符合銀行法第29條
      之1之規定，應以收受存款論。　　　　　
　　⒉被告楊清男及其辯護人辯稱：買回金額雖然是在20%至200%
      之間，但此僅係約定買回之金額，並非報酬之約定云云。
      惟被告楊清男所提出如附表一之投資方案，並無實際投資
      標的，亦無商品買賣交易，除投資者所交付之金錢外，並
      無其他真正營業獲利之資金來源。
　　⒊被告楊清男之辯護人雖然聲請傳喚證人劉美芳、劉大川，
      欲證明劉美芳是否為管理員及劉大川有無成立社團等節，
      惟上開證明事項均與本案待證事實無涉，自無傳訊之必要
      （本院筆錄卷一第237頁至第238頁）。另辯護人雖聲請傳
      訊李幸珊，然本院認同一性質之證人李允誠、林家吉業經
      本院行交互詰問證述明確在卷，再傳訊同具告訴人性質之
      證人李幸珊實無礙於各該投資方案本質上仍是非法經營收
      受存款業務之認定，故本院認為無傳訊李幸珊之必要（本
      院筆錄卷一第351頁至第352頁），附此敘明。
  ㈤綜上，被告楊清男確有前開違反銀行法之犯行，其辯解均屬
    事後卸責之詞，不足採信，事證明確，其犯行堪以認定。
二、被告李俊毅、劉大川、張純禎、劉美芳、李家妮、陳衍宏、
    江俊禹等7人部分：
　　被告李俊毅、劉大川、張純禎、劉美芳、李家妮、陳衍宏、
    江俊禹等7人，則就上開犯罪事實，均坦承不諱，亦有上開
    證據項目所示之證據可證，足認其等自白，核與事實相符，
    均堪採信。
伍、論罪科刑之理由：
一、新舊法比較：　　
　㈠行為後法律有變更者，適用行為時之法律，但行為後之法律
    有利於行為人者，適用最有利於行為人之法律，刑法第2條
    第1項定有明文。而所謂行為後法律有變更者，包括構成要
    件之變更而有擴張或限縮，或法定刑度之變更。行為後法律
    有無變更，端視所適用處罰之成罪或科刑條件之實質內容，
    修正前後法律所定要件有無不同而斷。新舊法條文之內容有
    所修正，除其修正係無關乎要件內容之不同或處罰之輕重，
    而僅為文字、文義之修正或原有實務見解、法理之明文化，
    或僅條次之移列等無關有利或不利於行為人，非屬該條所指
    之法律有變更者，可毋庸依該規定為新舊法之比較，應依一
    般法律適用原則，適用裁判時法。
　㈡銀行法第125條第1項之罪，係為落實金融監理，有效控管資
    金供需中介者金融機構，以防止系統性風險所肇致之市場失
    序，保護投資大眾，在類型上係就違反專業經營特許業務之
    犯罪加以處罰，屬於特別行政刑法，揆其「違反第29條第1
    項規定者」之要件，明定包括同法第29條所定除法律另有規
    定者外，由非銀行經營之「收受存款」、「受託經理信託資
    金、公眾財產」及「辦理國內外匯兌業務」行為，並未就各
    類型而為區分。且銀行法於93年2月4日修正公布時，於第12
    5條第1項後段增訂：「其犯罪所得達新臺幣1億元以上者」
    之加重其刑規定，亦僅以犯罪所得數額為加重處罰之前提，
    並未因銀行法第29條第1項規定之犯罪類型不同而有所異；
    觀之本次修正之立法說明謂：「針對違法吸金、『違法辦理
    匯兌業務』之金融犯罪而言，行為人犯罪所得愈高，對金融
    秩序之危害通常愈大。爰於第1項後段增訂，如犯罪所得達
    新臺幣1億元以上者，處7年以上有期徒刑，得併科新臺幣25
    00萬元以上5億元以下罰金」等旨，就達於一定經營規模而
    科以較重刑責之金融犯罪類型，明列包括非法辦理匯兌業務
    ，係對於非法經營銀行業務者「犯罪所得愈高，對社會金融
    秩序之危害影響愈大」，而就其資金規模達1億元以上者，
    所為加重處罰條件之立法評價。
　㈢查被告楊清男等8人行為後，銀行法第125條第1項於107年1月
    31日修正公布，並自同年2月2日起施行，原該條第1項後段
    規定「其犯罪所得達新臺幣1億元以上者」，修正規定為「
    其因犯罪獲取之財物或財產上利益達新臺幣1億元以上者」
    ，觀諸此次修正立法理由謂以：「㈠104年12月30日修正公布
    之刑法第38條之1第4項所定沒收之『犯罪所得』範圍，包括違
    法行為所得、其變得之物或財產上利益及其孳息，與原第1
    項後段『犯罪所得』依立法說明之範圍包括因犯罪直接取得之
    財物或財產上利益、因犯罪取得之報酬、前述變得之物或財
    產上利益等，有所不同。㈡查原第1項後段係考量犯罪所得達
    1億元對金融交易秩序之危害較為嚴重而有加重處罰之必要
    ，惟『犯罪所得金額達1億元』之要件與行為人主觀之惡性無
    關，故是否具有故意或認識（即預見），並不影響犯罪成立
    ，是以犯罪行為所發生之客觀結果，即『犯罪所得』達法律擬
    制之一定金額時，加重處罰，以資懲儆，與前開刑法係因違
    法行為獲取利得不應由任何人坐享之考量有其本質區別。鑑
    於該項規定涉及罪刑之認定，為避免混淆，造成未來司法實
    務上犯罪認定疑義，該『犯罪所得』之範圍宜具體明確。另考
    量變得之物或財產上利益，摻入行為人交易能力、物價變動
    、經濟景氣等因素干擾，將此納入犯罪所得計算，恐有失公
    允，故宜以因犯罪行為時獲致之財物或財產上利益為計，不
    應因行為人交易能力、物價變動、經濟景氣等因素，而有所
    增減，爰修正第1項，以資明確。㈢又『因犯罪取得之報酬』本
    可為『因犯罪獲取之財物或財產上利益』所包含，併此敘明」
    等語。基此，銀行法第125條第1項後段修正後所謂「因犯罪
    獲取之財物或財產上利益」包括「因犯罪直接取得之財物或
    財產上利益、因犯罪取得之報酬」，與93年2月4日修法增訂
    第125條第1項後段所指「犯罪所得」包括「因犯罪直接取得
    之財物或財產上利益、因犯罪取得之報酬、前述變得之物或
    財產上利益等」之範圍，就「前述變得之物或財產上利益等
    」固非一致，然本條項後段所稱「犯罪獲取之財物或財產上
    利益」（修正前為「犯罪所得」），就違法吸金而言，係指
    犯罪行為人參與違法吸收之資金總額而言，即令犯罪行為人
    負有依約返還本息之義務，亦不得用以扣除，始符立法本旨
    。至於同法第136條之1關於「犯罪所得」（修正前為「犯罪
    所得財物或財產上利益」）財物之沒收，所以規定「除應發
    還被害人或得請求損害賠償之人外，沒收之」，乃側重在剝
    奪犯罪行為人從犯罪中取得並保有所有權之財物，有將之強
    制收歸國家所有，使其無法享受犯罪之成果。前者，屬於加
    重處罰之構成要件，後者，為不法利得之沒收範圍，二者概
    念個別、立法目的既不相同，解釋上自無須一致（最高法院
    108年度台上字第98號判決意旨參照），顯見於107年1月31
    日銀行法第125條第1項修正公布前，前揭條文所稱之「犯罪
    所得」，即與刑法第38條之1所稱「犯罪所得」之範圍有別
    。此就刑法理論而言，加重處罰要件之認定，本即以行為人
    行為既遂時所獲取之財物或財產上利益作為認定基準，自不
    應包含「變得之物或財產上利益」，是依據實務向來見解及
    刑法理論，前揭所稱「犯罪獲取之財物或財產上利益」（修
    正前為「犯罪所得」）之修正，僅係因應加重處罰要件與沒
    收犯罪所得規範目的不同所為文字釐清。此部分若認屬法律
    修正，則於修法前因物價變動、經濟景氣等因素，或因行為
    人任意低價處置變賣犯罪獲取之財物，即可因前揭加重構成
    要件範圍減縮結果，或可適用修正前之銀行法第125條第1項
    前段規定，顯與前揭加重處罰要件之規範目的有違，是此部
    分並無行為後法律變更之情形，應適用裁判時法。
二、罪名：
　　銀行法第125條第1項之罪，在類型上是違反專業經營特許業
    務之犯罪，屬於特別行政刑法，其後段將「犯罪獲取之財物
    或財產上利益達新臺幣1億元以上者」，資為非法經營銀行
    業務之加重處罰條件，無非係基於違法辦理收受存款、受託
    經理信託資金、公眾財產或辦理國內外匯兌業務所收受之款
    項或吸收之資金規模達1億元以上者，因「犯罪所得愈高，
    對社會金融秩序之危害影響愈大」所為之立法評價。本條項
    後段所稱「犯罪獲取之財物或財產上利益」，就違法吸金而
    言，係指犯罪行為人參與違法吸收之資金總額而言，即令犯
    罪行為人負有依約返還本息之義務，亦不得用以扣除，始符
    立法本旨，此見解就以其他非法方法經營銀行業務者當然同
    有適用。是銀行法第125條第1項前段之非法經營銀行業務罪
    ，就上開條項後段之「犯罪獲取之財物或財產上利益」之計
    算，應以行為人對外經辦所收取之全部金額或財產上之利益
    為其範圍，方足以反映非法經營銀行業務之真正規模，並達
    該法加重處罰重大犯罪規模之立法目的。是核被告楊清男等
    8人所為，均係違反銀行法第29條第1項非銀行不得經營收受
    存款業務之規定，且因其犯罪所獲取之財物（即收受資金總
    額）已逾1億元，應依同法第125條第1項後段之規定處斷。
    起訴法條誤載為同法第125條第1項前段之規定，惟業經公訴
    檢察官當庭更正（本院筆錄卷一第275頁、第350頁），本院
    自庸變更起訴法條，且本院復於審理中告知被告楊清男等8
    人均涉犯銀行法第125條第1項後段之非法經營銀行業務罪（
    本院筆錄卷一第275頁、第366頁），並使被告楊清男等8人
    為充分之辯論，自無礙其等防禦權之行使，附此敘明。
三、共犯：
　　被告楊清男、李俊毅、劉大川、張純禎、劉美芳、李家妮、
    陳衍宏、江俊禹等人，就本件犯行間，有犯意聯絡及行為分
    擔，均為共同正犯。
四、罪數：
　　刑事法若干犯罪行為態樣，本質上原具有反覆、延續實行之
    特徵，立法時既予特別歸類，定為犯罪構成要件之行為要素
    ，則行為人基於概括犯意，在密切接近之一定時、地持續實
    行之複次行為，倘依社會通念，於客觀上認為符合一個反覆
    、延續性之行為觀念者，於刑法評價上，即應僅成立一罪，
    學理上所稱「集合犯」之職業性、營業性或收集性等具有重
    複特質之犯罪均屬之。而銀行法第29條第1項所謂之業務，
    係指反覆同種類行為為目的之社會活動而言。被告楊清男等
    8人雖有多次非法經營銀行業務收受存款之行為，然依本案
    犯罪本質及社會通念，符合一反覆、延續性之行為觀念，應
    屬集合犯，均僅論以一罪。
五、刑之減輕事由：
　㈠銀行法第125條之4第2項部分：　
　　1.犯銀行法第125條之罪，在偵查中自白，如自動繳交全部
      犯罪所得者，減輕其刑，同法第125條之4第2項前段定有
      明文。而所謂自動繳交全部犯罪所得，並不以在偵查中繳
      交者為限，苟已在偵查中自白犯罪，並於審判中自動繳交
      全部犯罪所得者，即有上開減輕其刑規定之適用。又行為
      人只要繳交自己實際所得財物之全部為已足，不包括其他
      共同正犯之所得在內。
　　2.被告李俊毅等7人就其非法經營銀行業務罪，均於偵查中
      自白犯罪，復無證據證明被告李俊毅等7人因參與本案收
      受存款業務獲有報酬，既無從認定被告李俊毅等7人因本
      案有實際分受犯罪所得（詳後述），因其等已均於偵查中
      自白，參酌前揭所述，均應依銀行法第125條之4第2項前
      段規定減輕其刑。
  ㈡刑法第59條部分：
　　按刑法第59條規定犯罪之情狀可憫恕者，得酌量減輕其刑，
    其所謂「犯罪之情狀」，與同法第57條規定科刑時應審酌之
    一切情狀，並非截然不同之領域，於裁判上酌減其刑時，應
    就犯罪一切情狀（包括第57條所列舉之10款事項），予以全
    盤考量，審酌其犯罪有無可憫恕之事由，即有無特殊之原因
    與環境，在客觀上足以引起一般同情，以及宣告法定最低度
    刑，是否猶嫌過重等等，資為判斷（最高法院95年度台上字
    第6157號判決意旨參照）。又犯罪若有情輕法重之情形者，
    裁判時本有刑法第59條酌量減輕其刑規定之適用（司法院釋
    字第263號解釋意旨參照）。從而其「情輕法重」者，縱非
    客觀上足以引起一般同情，惟經參酌該號解釋並考量其犯罪
    情狀及結果，適用刑法第59條之規定酌減其刑，應無悖於社
    會防衛之刑法機能（最高法院81年度台上字第865號判決意
    旨參照）。審酌被告李俊毅、劉大川、張純禎、劉美芳、李
    家妮、陳衍宏、江俊禹等7人，雖與被告楊清男共犯本件犯
    行，然本件投資方案均由被告楊清男所設計，而被告李俊毅
    等7人參與情節及分工角色均屬枝末，且其等7人於偵查及本
    院審理時均坦承犯行，復無犯罪所得，是以被告李俊毅等7
    人犯罪情狀及結果，非無顯可憫恕之處，酌以刑罰應著重於
    教化重生之目的等情，被告李俊毅等7人上開所犯銀行法第1
    25條第1項後段之非法經營銀行業務罪，法定刑為7年以上有
    期徒刑，得併科2千5百萬元以上5億元以下罰金之重刑，縱
    依銀行法第125條之4第2項規定減輕其刑後，即使量處法定
    最低刑度3年6月，仍嫌過重，難謂符合罪刑相當性及比例原
    則，客觀上足以引起一般同情，堪予憫恕，爰均依刑法第59
    條規定酌減其刑，並均依刑法第70條規定，遞減輕之。
六、量刑審酌：
　　爰以行為人之責任為基礎，審酌被告楊清男明知經營收受存
    款，係銀行等金融機構之專業，仍為圖一己之私利，不思憑
    己力賺取所需財物，而以高額報酬誘惑投資人，致使李允誠
    等人受其提出之優厚條件所吸引，相繼投入高額款項，令投
    資人蒙受重大損失，並已具體妨害國內金融秩序及經濟安定
    ，助長投機風氣，行為實有不該。另被告李俊毅等7人，因
    一時失慮，鬼迷心竅而共同參與本案犯罪情節，考量其等參
    與的程度情微，且本身亦因此蒙受財產上之損失。兼衡被告
    李俊毅等7人均坦承犯行，知所悔悟之態度，及被告楊清男
    否認犯行，並未積極提出清償計畫，犯後態度難認良好，及
    被告楊清男自陳目前無業，未婚，獨居，高職畢業之教育程
    度；被告李俊毅自陳幫家裡顧店，月入約3萬元左右，未婚
    ，與父兄同住，大學畢業之教育程度；被告劉大川自陳從事
    園藝之工作，月收入3萬6千元，與太太及小孩同住，高職畢
    業之教育程度；被告劉美芳自陳無業，已婚，有2個小孩，
    專科畢業之教育程度；被告張純禎自陳從事微商，月收入幾
    千元，與配偶同住，高職畢業之教育程度；被告李家妮自陳
    協助先生的事業，沒有收入，與配偶、小孩及婆婆同住；被
    告陳衍宏自陳從事建築繪圖，月收入4萬1千元，被告張純禎
    是其配偶，與配偶及弟弟同住，二技畢業之教育程度；被告
    江俊禹自陳從事門市人員之工作，月收入2萬5千元，未婚，
    與父母及姐姐同住，高職畢業之教育程度，以及其等之犯罪
    動機、目的、素行等一切情狀，分別量處如主文所示之刑。
七、緩刑之宣告：
  ㈠現代刑法之觀念，在刑罰制裁之實現上，宜採取多元而有彈
    性之因應方式，除經斟酌再三，認確無教化之可能，應予隔
    離之外，對於有教化、改善可能者，其刑罰執行與否，則應
    視刑罰對於行為人之作用而定。倘認有以監禁或治療謀求改
    善之必要，固須依其應受威嚇與矯治之程度，而分別施以不
    同之改善措施（入監服刑或在矯治機關接受治療）；反之，
    如認行為人對於社會規範之認知並無重大偏離，行為控制能
    力亦無異常，僅因偶發、初犯或過失犯罪，刑罰對其效用不
    大，祇須為刑罰宣示之警示作用，即為已足，此時即非不得
    緩其刑之執行，並藉違反緩刑規定將入監執行之心理強制作
    用，謀求行為人自發性之改善更新。而行為人是否有改善之
    可能性或執行之必要性，固係由法院為綜合之審酌考量，並
    就審酌考量所得而為預測性之判斷，但當有客觀情狀顯示預
    測有誤時，亦非全無補救之道，法院仍得在一定之條件下，
    撤銷緩刑（參刑法第75條、第75條之1），使行為人執行其
    應執行之刑，以符正義。由是觀之，法院是否宣告緩刑，有
    其自由裁量之職權，而基於尊重法院裁量之專屬性，對其裁
    量宜採取較低之審查密度，祇須行為人符合刑法第74條第1
    項所定之條件，法院即得宣告緩刑，與行為人犯罪情節是否
    重大，是否坦認犯行並賠償損失，並無絕對必然之關聯性（
    最高法院102年度台上字第4161號判決意旨參照）。
  ㈡經查，被告李俊毅、劉大川、張純禎、劉美芳、李家妮、陳
    衍宏、江俊禹等7人前均未曾因故意犯罪受有期徒刑以上刑
    之宣告，有本院被告前案紀錄表各1紙附卷可參，其等因一
    時失慮，致罹刑章，固非可取，惟審酌被告李俊毅等7人犯
    後猶知坦承犯行，可見其等尚有具體悔悟之表現，認經此偵
    審程序及刑之宣告，應知所警惕而無再犯之虞，且考量被告
    李俊毅等7人前述生活狀況，參以緩刑制度設計上搭配有緩
    刑撤銷事由，倘被告李俊毅等7人於緩刑期間內有再犯他罪
    或違反緩刑負擔等情形，緩刑宣告將有受撤銷之虞，而此緩
    刑撤銷之警告效果亦足促使被告李俊毅等7人反省並謹慎行
    動，是本院綜合上情，認對被告李俊毅、劉大川、張純禎、
    劉美芳、李家妮、陳衍宏、江俊禹等7人所宣告之刑，均以
    暫不執行為當，爰均依刑法第74條第1項第1款之規定，宣告
    被告李俊毅等7人緩刑5年，並依同法第93條第1項第2款之規
    定，宣告緩刑期間付保護管束，以啟自新。
  ㈢另為促使被告李俊毅等7人日後更加重視法規範秩序、強化法
    治觀念，認應課予一定條件之緩刑負擔，令被告李俊毅等7
    人能從中深切記取教訓，並督促時時警惕，爰併依刑法第74
    條第2項第3款、第5款之規定，命被告李俊毅等7人各向被害
    人支付如附表各編號所示之損害賠償，及提供如附表各編號
    所示之義務勞務，以期符合本件緩刑目的，且若被告李俊毅
    、劉大川、張純禎、劉美芳、李家妮、陳衍宏、江俊禹不履
    行上開負擔，且情節重大足認原宣告之緩刑難收其預期效果
    ，而有執行刑罰之必要者，依刑法第75條之1第1項第4款之
    規定，得撤銷其宣告，附此敘明。　
陸、沒收部分之說明：
一、刑法、刑法施行法相關沒收條文（下稱刑法沒收新制）已於
    104年12月30日、105年6月22日修正公布，並於105年7月1日
    生效。依修正後之刑法第2條第2項「沒收、非拘束人身自由
    之保安處分適用裁判時之法律」、刑法施行法第10條之3第2
    項「105年7月1日前施行之其他法律關於沒收、追徵、追繳
    、抵償之規定，不再適用」等規定，沒收應直接適用裁判時
    之法律，且相關特別法關於沒收及其替代手段等規定，均應
    於刑法沒收新制生效施行即105年7月1日後，即不再適用。
    至於刑法沒收新制生效施行後，倘其他法律針對沒收另有特
    別規定，依刑法第11條「特別法優於普通法」之原則，自應
    優先適用該特別法之規定；但該新修正之特別法所未規定之
    沒收部分（例如：追徵），仍應回歸適用刑法沒收新制之相
    關規定。本案被告行為時，刑法沒收新制已生效施行，本應
    逕行適用沒收新制相關規定；但銀行法第136條之1嗣於107
    年1月31日修正為：「犯本法之罪，犯罪所得屬犯罪行為人
    或其以外之自然人、法人或非法人團體因刑法第38條之1第2
    項所列情形取得者，除應發還被害人或得請求損害賠償之人
    外，沒收之」，並於107年2月2日生效施行。上揭修正後銀
    行法第136條之1規定，既在刑法沒收新制生效之後始修正施
    行，依前述說明，本案違反銀行法案件之沒收，自應優先適
    用修正後即現行銀行法第136條之1規定；該新修正規定未予
    規範之沒收部分（例如：追徵），則仍回歸適用刑法沒收新
    制之相關規定。
二、又銀行法第125條第1項後段之「犯罪所得（修正前）」或「
    因犯罪獲取之財物或財產上利益（修正後）」，屬於加重處
    罰之構成要件；同法第136條之1之「因犯罪所得財物或財產
    上利益（修正前）」或「犯罪所得（修正後）」，則為不法
    利得之沒收範圍。彼此立法目的既不相同，解釋上自無須一
    致，應依具體個案之犯罪類型（非法吸金或辦理匯兌）、不
    法利得有無實際支配，而為正確適用。
三、本案被告楊清男非法經營存款業務，就銀行法第125條第1項
    之「犯罪所得（修正前）」或「因犯罪獲取之財物或財產上
    利益（修正後）」，計為6億1,690萬2,500元，固如前述認
    定。惟銀行法第136條之1不法利得之沒收範圍，因與同法第
    125條第1項之規範目的不同，概念內涵亦應為不同解釋。理
    由如下：
  ㈠銀行法第125條第1項之罪，在類型上係違反專業經營特許業
    務之犯罪，屬於特別行政刑法，其後段將「犯罪所得達新臺
    幣1億元以上者」，資為非法經營銀行業務之加重處罰條件
    ，無非係基於違法辦理收受存款、受託經理信託資金、公眾
    財產或辦理國內外匯兌業務所收受之款項或吸收之資金規模
    達1億元以上者，因「犯罪所得愈高，對社會金融秩序之危
    害影響愈大」所為之立法評價。銀行法第125條第1項後段規
    定之立法意旨，既在處罰行為人（包括單獨正犯及共同正犯
    ）違法吸金之規模，則其所稱『犯罪所得』，在解釋上自應以
    行為人對外所吸收之全部資金、因犯罪取得之報酬及變得之
    物或財產上之利益為其範圍。而違法經營銀行業務所吸收之
    資金或存款，依法律及契約約定均須返還予被害人，甚至尚
    應支付相當高額之利息。若計算犯罪所得時，將已返還被害
    人之本金予以扣除，則其餘額即非原先違法吸金之全部金額
    ，顯然無法反映其違法對外吸金之真正規模。況已返還被害
    人之本金若予扣除，而將來應返還被害人之本金則不予扣除
    ，理論上亦有矛盾。且若將已返還或將來應返還被害人之本
    金均予以扣除，有可能發生無犯罪所得之情形，自與上揭立
    法意旨有悖。從而被害人所投資之本金，不論事後已返還或
    將來應返還，既均屬行為人違法對外所吸收之資金，於計算
    犯罪所得時，自應計入，而無扣除之餘地，有最高法院106
    年度第15次刑事庭會議決議、102年度第14次刑事庭會議決
    議意旨可參。至於銀行法第136條之1關於「犯罪所得」財物
    之沒收，乃側重在剝奪犯罪行為人從犯罪中取得並保有所有
    權之財物，將之強制收歸國家所有，使其無法享受犯罪成果
    ，故得為沒收之「犯罪所得」財物，必須是別無他人對於該
    物得以主張法律上之權利者，始足語焉。細繹兩者「犯罪所
    得」之規定，同詞異義，概念個別（最高法院103年度台上
    字第2143號判決意旨參照）；（修正前）銀行法第125條之4
    第1項前段、第2項前段所定「如有犯罪所得並自動繳交全部
    所得財物」及同法第136條之1所定「犯本法之罪，因犯罪所
    得財物或財產上利益，…沒收之」。所稱之「犯罪所得」，
    各係關於個人刑罰減免事由及沒收之規定，分別側重於各該
    犯罪行為人自己因參與實行犯罪實際所取得之財物或財產上
    利益之自動繳交或剝奪，與銀行法第125條第1項後段所規定
    之「犯罪所得」，顯屬同詞異義，概念個別，亦不能相提並
    論（最高法院106年度台上字第58號判決意旨參照）。準此
    ，（修正前）銀行法第125條第1項後段之「犯罪所得」，與
    同法第136條之1「因犯罪所得財物或財產上利益」之「犯罪
    所得」，僅係同詞異義，概念內涵並不相同；107年1月31日
    修正後銀行法第125條第1項之立法說明謂：「犯罪所得」達
    法律擬制之一定金額時，加重處罰，與刑法係因違法行為獲
    取利得不應由任何人坐享之考量有其本質區別等語，亦同此
    旨。再者，修正後銀行法第136條之1將「因犯罪所得財物或
    財產上利益」修正為「犯罪所得」，依上揭立法說明，係因
    刑法第38條之1第4項規定之犯罪所得包括「違法行為所得，
    其變得之物或財產上利益及其孳息」，其範圍較為完整。可
    見本次修法目的僅在使銀行法第136條之1關於犯罪不法利得
    之沒收範圍，與刑法沒收新制之沒收範圍相互一致。準此，
    銀行法第125條第1項後段之「犯罪所得（修正前）」或「因
    犯罪獲取之財物或財產上利益（修正後）」，屬於加重處罰
    之構成要件；同法第136條之1之「因犯罪所得財物或財產上
    利益（修正前）」或「犯罪所得（修正後）」，則為不法利
    得之沒收範圍。彼此立法目的既不相同，解釋上自無須一致
    ，應依具體個案之犯罪類型（非法吸金或辦理匯兌）、不法
    利得有無實際支配，而為正確適用。
  ㈡犯罪所得係由財產利益之「不法性」及「支配性」所組成，
    前者係指違反犯罪構成要件規範目的之財產利益，後者則係
    行為人或第三人對於財產利益取得事實上之處分地位。而有
    關共同正犯之犯罪所得，應如何沒收或追徵，最高法院業於
    104年8月11日之104年度第13次刑事庭會議，決議不再援用
    、參考先前採取共犯連帶說之判例、決議，改採沒收或追徵
    應就各人所分得者為限之見解。所謂各人所分得，指各人對
    犯罪所得有事實上之處分權限，法院應視具體個案之實際情
    形而為認定。倘若共同正犯各成員內部間，對於不法利得分
    配明確時，固應依各人實際分配所得沒收；然若共同正犯成
    員對不法所得並無處分權限，其他成員亦無事實上之共同處
    分權限者，自不予諭知沒收（最高法院105年度台上字第198
    4 號、第3282號判決意旨參照）。準此，犯罪所得之沒收，
    應以行為人或第三人對於不法利得「具有事實上處分權限」
    為前提，當無疑義。
  ㈢修正後銀行法第136之1係配合刑法沒收新制而將「因犯罪所
    得財物或財產上利益」修正為「犯罪所得」，解釋上自應參
    考刑法第38條之1第1項之立法說明五(三)謂：「依實務多數
    見解，基於澈底剝奪犯罪所得，以根絕犯罪誘因之意旨，不
    論成本、利潤均應沒收」，採取總額原則。惟本條關於應沒
    收之「犯罪所得」，並不等同於同法第125條第1項「犯罪所
    得（修正前）」或「因犯罪獲取之財物或財產上利益（修正
    後）」之加重處罰構成要件，已如前述，而應以行為人從事
    非法經營存款業務所收取且實際支配之投資本金、報酬等不
    法利得，作為應沒收之犯罪所得。
  ㈣綜上，被告楊清男從事本案非法經營存款業務，其於銀行法
    第136條之1所稱之犯罪所得部分應為2,014萬7,080元（計算
    式為：616,902,500(「活動收入」總額)-425,985,365(「已
    領本金」總額)-170,770,055(「已領紅利」總額)=20,147,0
    80(不法所得)），應依法宣告沒收。上揭應沒收之犯罪所得
    未經自動繳交或扣案，故除應發還被害人或得請求損害賠償
    之人外，應依銀行法第136條之1規定宣告沒收之，並依刑法
    第38條之1第3項規定，於全部或一部不能沒收或不宜執行沒
    收時，追徵其價額。
四、至於被告李俊毅、劉大川、張純禎、劉美芳、李家妮、陳衍
    宏、江俊禹等7人，並無證據認定其等因本件犯行獲有利益
    或對於本件不法利得具有事實上處分權，故均不予宣告沒收
    或追徵，附此敘明。　
柒、應適用之法律（僅引程序法）：
    刑事訴訟法第299條第1項前段。
本案經檢察官廖易翔提起公訴，檢察官陳淑香到庭執行職務。
中　　華　　民　　國　　111 　年　　8 　　月　　24　　日
                刑事第三庭   審判長法  官  許佩如
　
                                   法  官  黃玥婷
　
                                   法  官  廖奕淳
以上正本證明與原本無異。
如不服本判決應於收受判決後20日內向本院提出上訴書狀，並應
敘述具體理由；其未敘述上訴理由者，應於上訴期間屆滿後20日
內向本院補提理由書（均須按他造當事人之人數附繕本）。「切
勿逕送上級法院」。
告訴人或被害人如對於本判決不服者，應具備理由請求檢察官上
訴，其上訴期間之計算係以檢察官收受判決正本之日期為準。
                                   書記官　廖千慧
中　　華　　民　　國　　111 　年　　8 　　月　　25　　日
附錄本判決論罪科刑法條：
（銀行法第29條第1項）
除法律另有規定者外，非銀行不得經營收受存款、受託經理信託
資金、公眾財產或辦理國內外匯兌業務。
（銀行法第29條之1）
以借款、收受投資、使加入為股東或其他名義，向多數人或不特
定之人收受款項或吸收資金，而約定或給付與本金顯不相當之紅
利、利息、股息或其他報酬者，以收受存款論。
（銀行法第125條）
違反第29條第1項規定者，處3年以上10年以下有期徒刑，得併科
新臺幣1千萬元以上2億元以下罰金。其因犯罪獲取之財物或財產
上利益達新臺幣一億元以上者，處7年以上有期徒刑，得併科新
臺幣2千5百萬元以上5億元以下罰金。
經營金融機構間資金移轉帳務清算之金融資訊服務事業，未經主
管機關許可，而擅自營業者，依前項規定處罰。
法人犯前二項之罪者，處罰其行為負責人。
（附表）
編號 宣告刑 緩刑條件 1 李俊毅共同犯銀行法第一百二十五條第一項後段之非法經營銀行業務罪，處有期徒刑貳年。 緩刑伍年，緩刑期間付保護管束，並應於其判決確定日起肆年內，給付新臺幣拾壹萬元之損害賠償，並匯入中國信託商業銀行城東分行帳號000000000000號帳戶內，給付方式如下:自民國111年9月1日起至民國113年4月1日止，於每月1日前給付新臺幣伍仟伍佰元，及向指定之政府機關、政府機構、行政法人、社區或其他符合公益目的之機構或團體，提供貳佰肆拾小時之義務勞務。 2 劉大川共同犯銀行法第一百二十五條第一項後段之非法經營銀行業務罪，處有期徒刑貳年。 緩刑伍年，緩刑期間付保護管束，並應於其判決確定日起肆年內，給付新臺幣拾萬元之損害賠償，並匯入中國信託商業銀行城東分行帳號000000000000號帳戶內，給付方式如下:自民國111年9月1日起至民國113年4月1日止，於每月1日前給付新臺幣伍仟元，及向指定之政府機關、政府機構、行政法人、社區或其他符合公益目的之機構或團體，提供貳佰肆拾小時之義務勞務。 3 張純禎共同犯銀行法第一百二十五條第一項後段之非法經營銀行業務罪，處有期徒刑貳年。 緩刑伍年，緩刑期間付保護管束，並應於其判決確定日起肆年陸月內，給付新臺幣拾萬元之損害賠償，並匯入中國信託商業銀行城東分行帳號000000000000號帳戶內，給付方式如下:自民國111年9月1日起至民國114年12月1日止，於每月1日前給付新臺幣貳仟伍佰元，及向指定之政府機關、政府機構、行政法人、社區或其他符合公益目的之機構或團體，提供貳佰肆拾小時之義務勞務。 4 劉美芳共同犯銀行法第一百二十五條第一項後段之非法經營銀行業務罪，處有期徒刑貳年。 緩刑伍年，緩刑期間付保護管束，並應於其判決確定日起肆年內，給付新臺幣拾萬元之損害賠償，並匯入中國信託商業銀行城東分行帳號000000000000號帳戶內，給付方式如下:自民國111年9月1日起至民國113年4月1日止，於每月1日前給付新臺幣伍仟元，及向指定之政府機關、政府機構、行政法人、社區或其他符合公益目的之機構或團體，提供貳佰肆拾小時之義務勞務。 5 李家妮共同犯銀行法第一百二十五條第一項後段之非法經營銀行業務罪，處有期徒刑貳年。 緩刑伍年，緩刑期間付保護管束，並應於其判決確定日起肆年內，給付新臺幣拾萬元之損害賠償，並匯入中國信託商業銀行城東分行帳號000000000000號帳戶內，給付方式如下:自民國111年9月1日起至民國113年4月1日止，於每月1日前給付新臺幣伍仟元，及向指定之政府機關、政府機構、行政法人、社區或其他符合公益目的之機構或團體，提供貳佰肆拾小時之義務勞務。 6 陳衍宏共同犯銀行法第一百二十五條第一項後段之非法經營銀行業務罪，處有期徒刑貳年。 緩刑伍年，緩刑期間付保護管束，並應於其判決確定日起肆年陸月內，給付新臺幣拾萬元之損害賠償，並匯入中國信託商業銀行城東分行帳號000000000000號帳戶內，給付方式如下:自民國111年9月1日起至民國114年12月1日止，於每月1日前給付新臺幣貳仟伍佰元，及向指定之政府機關、政府機構、行政法人、社區或其他符合公益目的之機構或團體，提供貳佰肆拾小時之義務勞務。 7 江俊禹共同犯銀行法第一百二十五條第一項後段之非法經營銀行業務罪，處有期徒刑貳年。 緩刑伍年，緩刑期間付保護管束，並應於其判決確定日起肆年內，給付新臺幣拾萬元之損害賠償，並匯入中國信託商業銀行城東分行帳號000000000000號帳戶內，給付方式如下:自民國111年9月1日起至民國113年4月1日止，於每月1日前給付新臺幣伍仟元，及向指定之政府機關、政府機構、行政法人、社區或其他符合公益目的之機構或團體，提供貳佰肆拾小時之義務勞務。 

（附表一即投資方案一覽表） 
編號 社團 活動 獲利 百分比 活動收入 已領本金 已領紅利 1 舊社 105年5月20日活動_生存活利復活計畫 50% 250,000元 250,000元 125,000元 2 舊社 105年5月30日活動_生存活利 50% 595,000元 595,000元 297,500元 3 舊社 105年6月10日活動_生存活利 50% 1,155,000元 1,155,000元 577,500元 4 舊社 105年6月20日活動 50% 2,025,000元 2,010,000元 1,005,000元 5 舊社 105年6月30日活動 50% 2,110,000元 2,090,000元 1,045,000元 6 舊社 105年7月3日活動_活利三七21 7倍 1,350,000元 1,350,000元 937,500元 7 舊社 105年7月10日活動 50% 1,105,000元 1,075,000元 537,500元 8 舊社 105年7月19日活動_你作大我作小三十得利 50% 2,237,500元 2,237,500元 612,500元 9 舊社 105年7月20日活動 50% 1,135,000元 1,135,000元 567,500元 10 舊社 105年7月30日活動 50% 1,220,000元 1,210,000元 726,000元 11 舊社 105年8月3日活動_活利三七21 7倍 675,000元 650,000元 442,000元 12 舊社 105年8月10日活動 50% 1,630,000元 1,600,000元 800,000元 13 舊社 105年8月17日活動 40% 3,162,500元 3,150,000元 1,245,000元 14 舊社 105年8月20日活動 50% 4,565,000元 4,505,000元 2,252,500元 15 舊社 105年8月30日活動 50% 5,070,000元 5,040,000元 2,520,000元 16 舊社 105年9月3日活動 60% 500,000元 500,000元 300,000元 17 舊社 105年9月5日活動 60% 1,475,000元 1,462,500元 877,500元 18 舊社 105年9月10日活動 20% 2,650,000元 2,650,000元 530,000元 19 舊社 105年9月13日活動 40% 2,512,500元 2,487,500元 995,000元 20 舊社 105年9月17日活動 25% 3,735,000元 3,735,000元 933,750元 21 舊社 105年9月20日活動 20% 4,125,000元 4,125,000元 825,000元 22 舊社 105年9月25日活動 40% 6,575,000元 6,575,000元 2,630,000元 23 舊社 105年9月28日活動 20% 5,912,500元 5,912,500元 1,182,500元 24 舊社 105年10月10日活動 20% 5,925,000元 5,912,500元 1,182,500元 25 舊社 105年10月13日活動 30% 6,125,000元 6,000,000元 1,800,000元 26 舊社 105年10月16日活動 50% 8,605,000元 8,630,000元 4,158,750元 27 舊社 105年10月19日活動 30% 7,125,000元 7,125,000元 2,137,500元 28 新社 105年10月23日活動 (即10月25日之活動) 60% 6,612,500元 6,612,500元 3,932,500元 29 新社 105年10月26日活動 30% 2,675,000元 2,675,000元 802,500元 30 新社 105年10月30日活動 70% 5,650,000元 5,650,000元 3,955,000元 31 新社 105年11月5日活動 60% 2,550,000元 2,550,000元 2,070,000元 32 新社 105年11月10日活動 20% 6,550,000元 6,550,000元 1,302,500元 33 新社 105年11月16日活動 40% 9,112,500元 9,112,500元 3,645,000元 34 新社 105年11月20日活動 30% 6,025,000元 6,025,000元 1,807,500元 35 新社 105年11月25日活動 40% 5,850,000元 5,850,000元 2,682,500元 36 新社 105年11月30日活動 40% 8,225,000元 8,225,000元 3,290,000元 37 新社 105年12月3日活動 40% 7,000,000元 7,000,000元 2,800,000元 38 新社 105年12月7日活動 60% 15,600,000元 15,600,000元 9,345,000元 39 新社 105年12月10日活動 50% 4,725,000元 4,725,000元 2,362,500元 40 新社 105年12月13日活動 30% 6,875,000元 6,875,000元 2,062,500元 41 新社 105年12月17日活動 30% 9,220,000元 9,220,000元 2,766,000元 42 新社 105年12月20日活動 30% 12,637,500元 12,587,500元 3,776,250元 43 新社 105年12月23日活動 30% 11,287,500元 10,735,000元 3,247,500元 44 新社 105年12月27日活動 36% 10,675,000元 10,585,000元 3,843,000元 45 新社 105年12月30日活動 38% 12,325,000元 12,275,000元 4,526,750元 46 新社 106年1月3日活動 20% 5,700,000元 5,612,500元 1,122,500元 47 新社 106年1月7日活動 37% 8,812,500元 8,692,500元 3,260,625元 48 新社 106年1月11日活動 40% 16,210,000元 16,150,000元 6,411,000元 49 新社 106年1月15日活動 60% 12,350,000元 11,989,750元 7,164,000元 50 新社 106年1月21日活動 80% 15,675,000元 15,562,500元 11,308,750元 51 新社 106年1月24日活動 40% 8,237,500元 8,207,500元 3,180,000元 52 新社 106年1月30日_彩虹A 140% 2,600,000元 578,500元 1,378,750元 53 新社 106年1月30日_彩虹B 180% 2,575,000元 868,750元 505,000元 54 新社 106年1月30日_彩虹C 200% 2,287,500元 722,419元 312,500元 55 新社 106年2月2日活動 25% 11,162,500元 11,162,500元 2,684,375元 56 新社 106年2月6日活動 60% 11,487,500元 11,410,000元 6,364,375元 57 新社 106年2月9日活動 20% 2,235,000元 2,211,000元 306,000元 58 新社 106年2月12日活動 40% 8,550,000元 8,493,750元 2,383,750元 59 新社 106年2月15日活動 26% 11,825,000元 11,825,000元 3,029,000元 60 新社 106年2月19日活動 80% 21,500,000元 21,330,000元 13,128,750元 61 新社 106年2月22日活動 60% 13,825,000元 4,225,000元 4,300,000元 62 新社 106年2月26日活動 28% 6,575,000元 6,550,000元 1,288,000元 63 新社 106年3月1日活動 20% 8,475,000元 8,465,000元 1,695,000元 64 新社 106年3月6日活動 40% 17,750,000元 17,735,000元 5,000,000元 65 新社 106年3月9日活動 60% 6,262,500元 37,500元 892,500元 66 新社 106年3月15日活動 60% 14,277,500元 11,285,916元 1,931,500元 67 新社 106年3月19日活動 32% 5,662,500元 75,000元 0元 68 新社 106年3月22日活動 90% 23,087,500元 1,050,000元 756,180元 69 新社 106年3月25日活動 80% 7,262,500元 25,000元 0元 70 新社 106年3月28日活動 60% 8,125,000元 28,626元 0元 71 新社 106年3月30日活動 35% 17,000,000元 860,152元 0元 72 新社 106年4月3日活動 40% 11,555,000元 605,802元 0元 73 新社 106年4月7日活動 80% 14,562,500元 50,000元 0元 74 新社 106年4月10日活動 60% 5,680,000元 0元 0元 75 新社 106年4月14日活動 40% 15,025,000元 502,175元 0元 76 新社 106年4月17日活動 80% 10,000,000元 137,500元 0元 77 新社 106年4月19日活動 60% 10,925,000元 181,250元 0元 78 新社 106年4月20日活動 60% 4,650,000元 177,175元 0元 79 新社 106年4月23日活動 48% 7,725,000元 100,725元 0元 80 新社 106年4月26日活動 60% 10,062,500元 0元 0元 81 新社 106年5月2日活動 30% 3,137,500元 0元 0元 82 舊社 106年5月10日活動 20% 2,312,500元 2,305,000元 458,750元 83 新社 106年5月18日活動 35% 700,000元 685,000元 235,000元 84 舊社 106年5月24日活動 30% 1,812,500元 1,792,500元 533,750元 85 新社 106年5月30日活動 35% 675,000元 671,250元 234,375元 86 舊社 106年6月7日活動 30% 1,287,500元 1,277,500元 386,250元 87 新社 106年6月14日活動 35% 700,000元 700,000元 245,000元 88 舊社 106年6月23日活動 30% 1,637,500元 1,602,500元 473,750元 89 新社 106年6月30日活動 30% 575,000元 575,000元 172,500元 90 舊社 106年7月9日活動 25% 612,500元 446,875元 61,250元 91 新社 106年7月17日活動 30% 712,500元 427,500元 106,875元 92 舊社 106年7月23日活動 25% 1,300,000元 643,750元 0元 93 新社 106年7月28日活動 30% 1,750,000元 875,000元 0元 94 舊社 106年8月2日活動 25% 2,000,000元 800,000元 0元 95 新社 106年8月9日活動 20% 1,337,500元 50,000元 0元 96 舊社 106年8月14日活動 20% 562,500元 205,000元 0元 97 新社 106年8月24日活動 20% 762,500元 0元 0元 98 舊社 106年8月30日活動 20% 1,100,000元 0元 0元 99 新社 106年9月6日活動 20% 1,275,000元 0元 0元 100 新社 106年9月15日活動 20% 1,412,500元 0元 0元  舊社 106年9月15日活動 20% 850,000元 0元 0元 101 舊社 106年9月19日活動 20% 1,100,000元 0元 0元 102 新社 106年9月23日活動 20% 512,500元 0元 0元 103 新社 106年9月27日活動 20% 362,500元 0元 0元  舊社 106年9月27日活動 20% 1,212,500元 0元 0元 104 舊社 106年10月3日活動 20% 362,500元 0元 0元 　 　 　 　 616,902,500元 425,985,365元 170,770,055元 附註： 20,147,080元不法所得之計算公式： 616,902,500(「活動收入」總額)-425,985,365(「已領本金」總額)-170,770,055(「已領紅利」總額)=20,147,080(不法所得)       

(附表二即部分被害人投資情形一覽表)
編號  投資人 收受資金日期 收受金額 （新臺幣） 約定報酬 款項交付方式 證據出處 1 1-1 吳淑慧 106年8月9日 50,000元 20% 匯款至楊清男822/0000000000000000帳號 起訴書清單編號12、13、14之證據資料【本院卷光碟存放袋內光碟】  1-2  106年7月28日 100,000元 30% 匯款至楊清男822/0000000000000000帳號   1-3  106年6月30日 25,000元 30% 匯款至楊清男822/0000000000000000帳號   1-4  106年6月4日 25,000元 35% 匯款至李俊毅822/0000000000000000帳號   1-5  106年5月30日 12,500元 35% 匯款至李俊毅822/0000000000000000帳號   1-6  106年5月18日 50,000元 35% 匯款至楊清男822/0000000000000000帳號   1-7  106年5月2日 200,000元 30% 匯款至楊清男822/0000000000000000帳號   1-8  106年4月26日 250,000元 60% 匯款至楊清男822/0000000000000000帳號   1-9  106年4月23日 300,000元 48% 匯款至楊清男822/0000000000000000帳號   1-10  106年4月20日 150,000元 60% 匯款至楊清男822/0000000000000000帳號   1-11  106年4月19日 275,000元 60% 匯款至楊清男822/0000000000000000帳號   1-12  106年4月14日 275,000元 40% 匯款至楊清男822/0000000000000000帳號   1-13  106年4月10日 247,500元 60% 匯款至楊清男822/0000000000000000帳號   1-14  106年4月7日 275,000元 80% 匯款至楊清男822/0000000000000000帳號   1-15  106年4月3日 99,000元 40% 匯款至楊清男822/0000000000000000帳號   1-16  106年4月3日 300,000元 40% 匯款至楊清男822/0000000000000000帳號   1-17  106年3月30日 250,000元 35% 匯款至楊清男822/0000000000000000帳號   1-18  106年3月22日 250,000元 90% 匯款至楊清男822/0000000000000000帳號   1-19  106年3月19日 125,000元 32% 匯款至楊清男822/0000000000000000帳號   1-20  106年3月15日 165,000元 60% 匯款至楊清男822/0000000000000000帳號   1-21  106年3月9日 250,000元 60% 匯款至楊清男822/0000000000000000帳號   1-22  106年3月9日 250,000元 40% 匯款至楊清男822/0000000000000000帳號   1-23  106年3月1日 175,000元 20% 匯款至楊清男822/0000000000000000帳號   1-24  106年2月26日 200,000元 28% 匯款至楊清男822/0000000000000000帳號   1-25  106年2月22日 225,000元 60% 匯款至楊清男822/0000000000000000帳號   1-26  106年2月19日 300,000元 80% 匯款至楊清男822/0000000000000000帳號   1-27  106年2月15日 125,000元 26% 匯款至楊清男822/0000000000000000帳號   1-28  106年2月12日 125,000元 40% 匯款至楊清男822/0000000000000000帳號   1-29  106年2月9日 45,000元 20% 匯款至楊清男822/0000000000000000帳號   1-30  106年2月6日 250,000元 60% 匯款至楊清男822/0000000000000000帳號   1-31  106年2月2日 100,000元 25% 匯款至楊清男822/0000000000000000帳號   1-32  106年1月30日 187,500元 180% 匯款至楊清男822/0000000000000000帳號   1-33  105年1月25日 12,500元 40% 匯款至楊清男822/0000000000000000帳號   1-34  106年1月21日 237,500元 80% 匯款至楊清男822/0000000000000000帳號   1-35  105年1月20日 500,000元 60%　 匯款至楊清男822/0000000000000000帳號   1-36  106年1月15日 250,000元 60% 匯款至楊清男822/0000000000000000帳號   1-37  106年1月11日 300,000元 40% 匯款至楊清男822/0000000000000000帳號   1-38  106年1月7日 250,000元 37% 匯款至楊清男822/0000000000000000帳號   1-39  106年1月3日 50,000元 20% 匯款至楊清男822/0000000000000000帳號   1-40  105年12月30日 250,000元 38% 匯款至楊清男822/0000000000000000帳號   1-41  105年12月27日 325,000元 36% 匯款至楊清男822/0000000000000000帳號   1-42  105年12月23日 200,000元 30% 匯款至楊清男822/0000000000000000帳號   1-43  105年12月20日 125,000元 30% 匯款至楊清男822/0000000000000000帳號   1-44  105年12月17日 100,000元 30% 匯款至楊清男822/0000000000000000帳號   1-45  105年12月13日 100,000元 30% 匯款至楊清男822/0000000000000000帳號   1-46  105年12月10日 140,000元 50% 匯款至楊清男822/0000000000000000帳號   1-47  105年12月7日 250,000元 60% 匯款至楊清男822/0000000000000000帳號   1-48  105年12月3日 150,000元 40% 匯款至楊清男822/0000000000000000帳號   1-49  105年11月30日 250,000元 40% 匯款至楊清男822/0000000000000000帳號   1-50  105年11月25日 20萬元 40% 匯款至楊清男822/0000000000000000帳號   1-51  105年11月21日 250,000元 30% 匯款至楊清男822/0000000000000000帳號   1-52  105年11月16日 250,000元 40% 匯款至楊清男822/0000000000000000帳號   1-53  105年11月10日 125,000元 20% 匯款至楊清男822/0000000000000000帳號   1-54  105年11月10日 125,000元 20% 匯款至楊清男822/0000000000000000帳號   1-55  105年11月5日 62,500元 60% 匯款至楊清男822/0000000000000000帳號   1-56  105年10月16日 100,000元 30% 匯款至楊清男822/0000000000000000帳號   1-57  105年10月16日 45,000元 50% 匯款至楊清男822/0000000000000000帳號   1-58  105年10月13日 150,000元 30% 匯款至楊清男822/0000000000000000帳號   1-59  105年10月10日 325,000元 20% 匯款至楊清男822/0000000000000000帳號   1-60  105年9月28日 125,000元 20% 匯款至楊清男822/0000000000000000帳號   1-61  105年9月25日 25,000元 40% 匯款至楊清男822/0000000000000000帳號   1-62  105年9月20日 200,000元 20% 匯款至楊清男822/0000000000000000帳號   1-63  105年9月11日 50,000元 20%　 匯款至楊清男822/0000000000000000帳號   1-64  105年9月11日 50,000元 50%　 匯款至楊清男822/0000000000000000帳號   1-65  105年9月10日 50,000元 20% 匯款至楊清男822/0000000000000000帳號   1-66  105年8月30日 10,000元 50% 匯款至楊清男822/0000000000000000帳號   1-67  105年8月20日 35,000元 50% 匯款至楊清男822/0000000000000000帳號   1-68  105年8月17日 37,500元 40% 匯款至楊清男822/0000000000000000帳號  

2 2-1 林家吉 106年4月5日 150,000元 40% 匯款至楊清男822/0000000000000000帳號（林家吉透過林明瀠下單） 起訴書清單編號12、13、14之證據資料【本院卷光碟存放袋內光碟】  2-2  106年2月13日 87,500元 40% 匯款至楊清男822/0000000000000000帳號（林家吉透過林明瀠下單）   2-3  106年2月2日 40,000元 40%  匯款至李俊毅822/0000000000000000帳號（林家吉透過徐如強全球編碼下單）   2-4  106年1月19日 100,000元 40% 匯款至楊清男822/0000000000000000帳號（林家吉透過林明瀠全球編碼下單）   2-5  106年1月11日 300,000元 40% 匯款至楊清男822/0000000000000000帳號（林家吉透過徐如強全球編碼下單）   2-6  106年1月11日 300,000元 40% 匯款至楊清男822/0000000000000000帳號（林家吉透過林明瀠下單）   2-7  106年1月9日 390,400元 37%　 匯款至李唐碩822/0000000000000000帳號   2-8  106年1月9日 350,000元 37%  匯款至楊清男822/0000000000000000帳號   2-9  106年1月4日 50,000元 20% 匯款至楊清男822/0000000000000000帳號（林家吉透過林明瀠下單）   2-10  106年1月3日 100,000元 20% 匯款至楊清男822/0000000000000000帳號（林家吉透過徐如強全球編碼下單）   2-11  105年12月31日 250,000元 38%  匯款至楊清男822/0000000000000000帳號   2-12  105年12月28日 450,000元 36%  匯款至楊清男822/0000000000000000帳號   2-13  105年12月27日 25,000元 30% 匯款至李俊毅822/0000000000000000帳號   2-14  105年12月26日 200,000元 30% 匯款至楊清男822/0000000000000000帳號（林家吉透過林明瀠全球編碼下單）   2-15  105年12月23日 600,000元 30% 匯款至楊清男822/0000000000000000帳號   2-16  105年12月23日 19,000元 30% 匯款至李唐碩822/0000000000000000帳號   2-17  105年12月21日 375,000元 30% 匯款至楊清男822/0000000000000000帳號   2-18  105年12月19日 1,040,000元 30% 匯款至楊清男822/0000000000000000帳號   2-19  105年12月14日 800,000元 30% 匯款至楊清男822/0000000000000000帳號   2-20  105年12月7日 750,000元 60% 匯款至楊清男822/0000000000000000帳號（林家吉透過林明瀠全球編碼下單）   2-21  105年12月7日 4,000元 60% 匯款至李俊毅822/0000000000000000帳號   2-22  105年12月3日 15,000元 40 % 匯款至李唐碩822/0000000000000000帳號（林家吉透過林明瀠全球編碼下單）   2-23  105年12月3日 250,000元 40% 匯款至楊清男822/0000000000000000帳號   2-24  105年12月2日 110,000元 40%　 匯款至李俊毅822/0000000000000000帳號   2-25  105年11月30日 500,000元 40% 匯款至楊清男822/0000000000000000帳號   2-26  105年11月25日 400,000元 40% 匯款至楊清男822/0000000000000000帳號   2-27  105年11月25日 30,000元 40% 匯款至李俊毅822/0000000000000000帳號   2-28  105年11月21日 250,000元 30% 匯款至楊清男822/0000000000000000帳號   2-29  105年11月16日 450,000元 40% 匯款至楊清男822/0000000000000000帳號   2-30  105年11月10日 300,000元 20% 匯款至楊清男822/0000000000000000帳號   2-31  105年11月7日 137,500元 60% 匯款至楊清男822/0000000000000000帳號   2-32  105年11月3日 100,000元 70%　 匯款至李俊毅822/0000000000000000帳號   2-33  105年11月3日 100,000元 70%　 匯款至李俊毅822/0000000000000000帳號   2-34  105年10月31日 250,000元 70% 匯款至楊清男822/0000000000000000帳號   2-35  105年10月26日 112,500元 60%  匯款至楊清男822/0000000000000000帳號   2-36  105年10月20日 20,000元 30% 匯款至李唐碩822/0000000000000000帳號   2-37  105年10月19日 50,000元 30%  匯款至楊清男822/0000000000000000帳號   2-38  105年10月18日 35,000元 50%　 匯款至李唐碩822/0000000000000000帳號   2-39  105年10月17日 85,000元 50%  匯款至楊清男822/0000000000000000帳號   2-40  105年10月13日 15,000元 30%　 匯款至李唐碩822/0000000000000000帳號   2-41  105年10月13日 300,000元 30% 匯款至楊清男822/0000000000000000帳號   2-42  105年10月10日 37,500元 20% 匯款至楊清男822/0000000000000000帳號   2-43  105年9月29日 25,000元 40% 匯款至李俊毅822/0000000000000000帳號   2-44  105年9月26日 200,000元 40%　 匯款至李俊毅822/0000000000000000帳號   2-45  105年9月26日 80,000元 40%　 匯款至李俊毅822/0000000000000000帳號   2-46  105年9月25日 105,000元 40%　 匯款至李俊毅822/0000000000000000帳號   2-47  105年9月25日 85,000元 40%　 匯款至李俊毅822/0000000000000000帳號   2-48  105年9月25日 150,000元 40% 匯款至楊清男822/0000000000000000帳號   2-49  105年9月19日 100,000元 25% 匯款至楊清男822/0000000000000000帳號   2-50  105年9月13日 62,500元 40% 匯款至楊清男822/0000000000000000帳號   2-51  105年9月13日 12,500元 40% 匯款至李家妮822/0000000000000000帳號   2-52  105年8月31日 52,500元 60%　 匯款至李唐碩822/0000000000000000帳號   2-53  105年8月31日 25,000元 60%　 匯款至江俊禹822/0000000000000000帳號   2-54  105年9月5日 37,500元 60% 匯款至楊清男822/0000000000000000帳號   2-55  105年9月1日 9,422元 50%　 匯款至李俊毅822/0000000000000000帳號   2-56  105年8月30日 90,000元 50%　 匯款至楊清男822/0000000000000000帳號   2-57  105年8月30日 60,000元 50%　 匯款至李家妮822/0000000000000000帳號   2-58  105年8月30日 100,000元 50% 匯款至李家妮822/0000000000000000帳號   2-59  105年8月22日 72,500元 50%　 匯款至江俊禹822/0000000000000000帳號   2-60  105年8月22日 25,000元 50%　 匯款至楊清男822/0000000000000000帳號   2-61  105年8月22日 100,000元 50%　 匯款至江俊禹822/0000000000000000帳號   2-62  105年8月22日 100,000元 50% 匯款至楊清男822/0000000000000000帳號   2-63  105年8月17日 62,500元 40% 匯款至楊清男822/0000000000000000帳號   2-64  105年8月10日 20,000元 50% 匯款至楊清男822/0000000000000000帳號   2-65  105年7月30日 10,000元 60% 匯款至楊清男822/0000000000000000帳號  

3 3-1 歐雅菁 106年9月27日 25,000元 20% 匯款至楊清男822/0000000000000000帳號 起訴書清單編號12、13、14之證據資料【本院卷光碟存放袋內光碟】  3-2  106年9月15日 12,500元 20% 匯款至楊清男822/0000000000000000帳號   3-3  106年9月6日 50,000元 20% 匯款至楊清男822/0000000000000000帳號   3-4  106年8月24日 25,000元 20% 匯款至楊清男822/0000000000000000帳號   3-5  106年8月9日 100,000元 20% 匯款至楊清男822/0000000000000000帳號   3-6  106年7月28日 100,000元 30% 匯款至楊清男822/0000000000000000帳號   3-7  106年7月17日 12,500元 30% 匯款至楊清男822/0000000000000000帳號   3-8  106年6月14日 12,500元 35% 匯款至楊清男822/0000000000000000帳號   3-9  106年5月30日 12,500元 35% 匯款至李俊毅822/0000000000000000帳號    3-10  106年5月18日 12,500元 35% 匯款至李俊毅822/0000000000000000帳號    3-11  106年5月2日 50,000元 30% 匯款至楊清男822/0000000000000000帳號   3-12  106年4月26日 75,000元 60% 匯款至楊清男822/0000000000000000帳號   3-13  106年4月23日 37,500元 48% 匯款至楊清男822/0000000000000000帳號   3-14  106年4月20日 150,000元 60% 匯款至楊清男822/0000000000000000帳號   3-15  106年4月19日 275,000元 60% 匯款至楊清男822/0000000000000000帳號   3-16  106年4月17日 112,500元 80% 匯款至楊清男822/0000000000000000帳號   3-17  106年4月14日 275,000元 40% 匯款至楊清男822/0000000000000000帳號   3-18  106年4月10日 100,000元 60% 匯款至楊清男822/0000000000000000帳號   3-19  106年4月7日 200,000元 80% 匯款至楊清男822/0000000000000000帳號   3-20  106年4月3日 330,000元 40% 匯款至楊清男822/0000000000000000帳號   3-21  106年4月1日 99,000元 35% 匯款至楊清男822/0000000000000000帳號   3-22  106年3月30日 250,000元 35% 匯款至楊清男822/0000000000000000帳號   3-23  106年3月28日 250,000元 60% 匯款至楊清男822/0000000000000000帳號   3-24  106年3月25日 250,000元 80% 匯款至楊清男822/0000000000000000帳號   3-25  106年3月19日 75,000元 32%  匯款至楊清男822/0000000000000000帳號    3-26  106年3月15日 140,000元 60%  匯款至楊清男822/0000000000000000帳號   3-27  106年3月9日 100,000元 60% 匯款至楊清男822/0000000000000000帳號    3-28  106年3月6日 250,000元 40% 匯款至楊清男822/0000000000000000帳號   3-29  106年3月1日 175,000元 20% 匯款至楊清男822/0000000000000000帳號   3-30  106年2月26日 175,000元 28% 匯款至楊清男822/0000000000000000帳號   3-31  106年2月24日 19,800元 60%　 822/0000000000000000   3-32  106年2月22日 200,000元 60% 匯款至楊清男822/0000000000000000帳號    3-33  106年2月20日 20,000元 80%　 匯款至楊清男822/0000000000000000帳號   3-34  106年2月19日 112,500元 80% 匯款至楊清男822/0000000000000000帳號    3-35  106年2月15日 125,000元 26% 匯款至楊清男822/0000000000000000帳號    3-36  106年2月12日 125,000元 40% 匯款至楊清男822/0000000000000000帳號   3-37  106年2月9日 60,000元 20% 匯款至楊清男822/0000000000000000帳號    3-38  106年2月6日 150,000元 60% 匯款至楊清男822/0000000000000000帳號   3-39  106年2月2日 175,000元 25% 匯款至楊清男822/0000000000000000帳號    3-40  106年1月30日 87,500元 140% 匯款至楊清男822/0000000000000000帳號    3-41  106年1月25日 150,000元 40% 匯款至楊清男822/0000000000000000帳號    3-42  106年1月21日 337,500元 80% 匯款至楊清男822/0000000000000000帳號   3-43  106年1月20日 200,000元 60% 匯款至楊清男822/0000000000000000帳號   3-44  106年1月15日 250,000元 60% 匯款至楊清男822/0000000000000000帳號   3-45  106年1月11日 155,000元 40%  匯款至楊清男822/0000000000000000帳號   3-46  106年1月7日 150,000元 37% 匯款至楊清男822/0000000000000000帳號   3-47  106年1月3日 50,000元 20% 匯款至楊清男822/0000000000000000帳號    3-48  105年12月30日 250,000元 38%  匯款至楊清男822/0000000000000000帳號   3-49  105年12月27日 112,500元 36% 匯款至楊清男822/0000000000000000帳號   3-50  105年12月23日 200,000元 30% 匯款至楊清男822/0000000000000000帳號   3-51  105年12月20日 125,000元 30% 匯款至楊清男822/0000000000000000帳號   3-52  105年12月17日 140,000元 30% 匯款至楊清男822/0000000000000000帳號   3-53  105年12月13日 200,000元 30% 匯款至楊清男822/0000000000000000帳號   3-54  105年12月10日 60,000元 50% 匯款至楊清男822/0000000000000000帳號    3-55  105年12月7日 150,000元 60% 匯款至楊清男822/0000000000000000帳號   3-56  105年12月3日 200,000元 40% 匯款至楊清男822/0000000000000000帳號    3-57  105年11月30日 150,000元 40% 匯款至楊清男822/0000000000000000帳號   3-58  105年11月26日 2173年10月14日 40% 匯款至楊清男822/0000000000000000帳號   3-59  105年11月21日 3萬2500元 40%　  822/0000000000000000   3-60  105年11月20日 10萬元 40%　 822/0000000000000000   3-61  105年11月16日 125,000元 40%  匯款至楊清男822/0000000000000000帳號   3-62  105年11月10日 125,000元 20% 匯款至楊清男822/0000000000000000帳號    3-63  105年11月10日 100,000元 20% 822/0000000000000000   3-64  105年10月26日 50,000元 30% 匯款至楊清男822/0000000000000000帳號   3-65  105年10月23日 125,000元 60% 匯款至楊清男822/0000000000000000帳號   3-66  105年10月19日 125,000元 30% 匯款至楊清男822/0000000000000000帳號   3-67  105年10月17日 25,000元 50% 匯款至楊清男822/0000000000000000帳號   3-68  105年10月17日 50,000元 50% 匯款至楊清男822/0000000000000000帳號   3-69  105年10月13日 25,000元 30% 匯款至楊清男822/0000000000000000帳號   3-70  105年10月10日 12,500元 20% 匯款至楊清男822/0000000000000000帳號     3-71  105年9月29日 37,500元 20%　 匯款至楊清男822/0000000000000000帳號    3-72  105年9月29日 50,000元 20% 匯款至楊清男822/0000000000000000帳號   3-73  105年9月25日 25,000元 40% 匯款至楊清男822/0000000000000000帳號   3-74  105年9月10日 12,500元 20% 匯款至楊清男822/0000000000000000帳號   3-75  105年8月11日 10,000元 50% 匯款至楊清男822/0000000000000000帳號    3-76  105年6月30日 10,000元 50% 匯款至楊清男822/0000000000000000帳號  

4 4-1 蔡芷瑈 106年8月24日 12,500元 20% 匯款至楊清男822/0000000000000000帳號 起訴書清單編號12、13、14之證據資料【本院卷光碟存放袋內光碟】  4-2  106年8月9日 112,500元 20% 匯款至楊清男822/0000000000000000帳號   4-3  106年7月28日 375,000元 30% 匯款至楊清男822/0000000000000000帳號   4-4  106年7月17日 12,500元 30% 匯款至楊清男822/0000000000000000帳號   4-5  106年7月1日 87,500元 30% 匯款至楊清男822/0000000000000000帳號   4-6  106年6月15日 25,000元 35% 匯款至楊清男822/0000000000000000帳號   4-7  106年5月31日 12,500元 35% 匯款至楊清男822/0000000000000000帳號   4-8  1065月18日 50,000元 35% 匯款至楊清男822/0000000000000000帳號   4-9  106年5月3日 50,000元 30% 匯款至楊清男822/0000000000000000帳號   4-10  106年4月23日 262,500元 48% 匯款至楊清男822/0000000000000000帳號   4-11  106年4月20日 150,000元 60% 匯款至楊清男822/0000000000000000帳號   4-12  106年4月19日 112,500元 60% 匯款至楊清男822/0000000000000000帳號   4-13  106年4月17日 250,000元 80% 匯款至楊清男822/0000000000000000帳號   4-14  106年4月1日 20,000元 35%　 匯款至楊清男822/0000000000000000帳號   4-15  106年3月30日 100,000元 35% 匯款至楊清男822/0000000000000000帳號   4-16  106年3月28日 125,000元 60% 匯款至楊清男822/0000000000000000帳號   4-17  106年3月25日 150,000元 80% 匯款至楊清男822/0000000000000000帳號   4-18  106年3月19日 87,500元 32% 匯款至楊清男822/0000000000000000帳號   4-19  106年3月15日 90,000元 60% 匯款至楊清男822/0000000000000000帳號   4-20  106年3月9日 125,000元 60% 匯款至楊清男822/0000000000000000帳號   4-21  106年3月6日 100,000元 40% 匯款至楊清男822/0000000000000000帳號   4-22  106年3月2日 175,000元 20% 匯款至楊清男822/0000000000000000帳號   4-23  106年3月2日 15,250元 20% 匯款至楊清男822/0000000000000000帳號   4-24  106年2月19日 25,000元 80% 匯款至楊清男822/0000000000000000帳號   4-25  106年2月19日 150,000元 80% 匯款至楊清男822/0000000000000000帳號   4-26  106年2月16日 87,500元 26% 匯款至楊清男822/0000000000000000帳號   4-27  106年2月13日 87,500元 40% 匯款至楊清男822/0000000000000000帳號   4-28  106年2月9日 75,000元 20% 匯款至楊清男822/0000000000000000帳號   4-29  106年2月9日 15,000元 20% 匯款至楊清男822/0000000000000000帳號   4-30  106年2月6日 56,500元 60% 匯款至楊清男822/0000000000000000帳號   4-31  106年2月3日 62,500元 25% 匯款至楊清男822/0000000000000000帳號   4-32  106年2月3日 25,000元 25% 匯款至楊清男822/0000000000000000帳號   4-33  106年1月30日 37,500元 200% 匯款至楊清男822/0000000000000000帳號   4-34  106年1月30日 12,500元 180% 匯款至楊清男822/0000000000000000帳號   4-35  106年1月30日 37,500元 140% 匯款至楊清男822/0000000000000000帳號   4-36  106年1月25日 62,500元 40% 匯款至楊清男822/0000000000000000帳號   4-37  106年1月25日 62,500元 40% 匯款至楊清男822/0000000000000000帳號   4-38  106年1月21日 112,500元 80% 匯款至楊清男822/0000000000000000帳號   4-39  106年1月11日 205,000元 40% 匯款至楊清男822/0000000000000000帳號   4-40  106年1月8日 175,000元 37% 匯款至楊清男822/0000000000000000帳號   4-41  106年1月8日 187,500元 37% 匯款至楊清男822/0000000000000000帳號   4-42  106年1月3日 50,000元 20% 匯款至楊清男822/0000000000000000帳號   4-43  106年1月3日 50,000元 20% 匯款至楊清男822/0000000000000000帳號   4-44  105年12月30日 250,000元 38% 匯款至楊清男822/0000000000000000帳號   4-45  105年12月30日 250,000元 38% 匯款至楊清男822/0000000000000000帳號   4-46  105年12月23日 32,500元 30% 匯款至楊清男822/0000000000000000帳號   4-47  105年12月20日 87,500元 30% 匯款至楊清男822/0000000000000000帳號   4-48  105年12月18日 100,000元 30% 匯款至楊清男822/0000000000000000帳號   4-49  105年12月14日 50,000元 30% 匯款至楊清男822/0000000000000000帳號   4-50  105年12月14日 25,000元 30% 匯款至楊清男822/0000000000000000帳號   4-51  105年12月11日 60,000元 50% 匯款至楊清男822/0000000000000000帳號   4-52  105年12月11日 20,000元 50% 匯款至楊清男822/0000000000000000帳號   4-53  105年12月8日 50,000元 60% 匯款至楊清男822/0000000000000000帳號   4-54  105年12月3日 50,000元 40% 匯款至楊清男822/0000000000000000帳號   4-55  105年12月3日 25,000元 40% 匯款至楊清男822/0000000000000000帳號   4-56  105年11月30日 175,000元 40% 匯款至楊清男822/0000000000000000帳號   4-57  105年11月25日 5萬元 40% 匯款至楊清男822/0000000000000000帳號   4-58  105年11月25日 5萬元 40% 匯款至楊清男822/0000000000000000帳號   4-59  105年11月21日 25,000元 30% 匯款至楊清男822/0000000000000000帳號   4-60  105年11月21日 2萬5000元 30% 匯款至楊清男822/0000000000000000帳號   4-61  105年11月17日 125,000元 40% 匯款至楊清男822/0000000000000000帳號   4-62  105年11月10日 125,000元 20% 匯款至楊清男822/0000000000000000帳號   4-63  105年11月17日 250,000元 40% 匯款至楊清男822/0000000000000000帳號   4-64  105年10月30日 250,000元 70% 匯款至楊清男822/0000000000000000帳號   4-65  105年10月19日 200,000元 30% 匯款至楊清男822/0000000000000000帳號   4-66  105年10月17日 105,000元 50% 匯款至楊清男822/0000000000000000帳號   4-67  105年10月13日 125,000元 30% 匯款至楊清男822/0000000000000000帳號   4-68  105年10月10日 112,500元 20% 匯款至楊清男822/0000000000000000帳號   4-69  105年9月28日 25,000元 20% 匯款至楊清男822/0000000000000000帳號   4-70  105年9月25日 25,000元 40% 匯款至楊清男822/0000000000000000帳號   4-71  105年9月20日 37,500元 20% 匯款至楊清男822/0000000000000000帳號   4-72  105年9月17日 40,000元 25% 匯款至楊清男822/0000000000000000帳號   4-73  105年9月13日 37,500元 40% 匯款至楊清男822/0000000000000000帳號   4-74  105年9月10日 50,000元 20% 匯款至楊清男822/0000000000000000帳號   4-75  105年9月5日 25,000元 60% 匯款至楊清男822/0000000000000000帳號   4-76  105年8月30日 35,000元 50% 匯款至楊清男822/0000000000000000帳號   4-77  105年8月20日 30,000元 50% 匯款至楊清男822/0000000000000000帳號   4-78  105年8月17日 25,000元 40% 匯款至楊清男822/0000000000000000帳號   4-79  105年8月10日 30,000元 50% 匯款至楊清男822/0000000000000000帳號   4-80  105年8月3日 12,500元 7倍 匯款至楊清男822/0000000000000000帳號   4-81  105年7月30日 20,000元 60% 匯款至楊清男822/0000000000000000帳號   4-82  105年7月20日 20,000元 50% 匯款至楊清男822/0000000000000000帳號   4-83  105年7月19日 25,000元 50% 匯款至楊清男822/0000000000000000帳號  

5 5-1 莊明芳 106年9月23日 50,000元 20% 匯款至楊清男822/0000000000000000帳號 起訴書清單編號12、13、14之證據資料【本院卷光碟存放袋內光碟】  5-2  106年9月15日 50,000元 20% 匯款至楊清男822/0000000000000000帳號   5-3  106年9月6日 25,000元 20% 匯款至楊清男822/0000000000000000帳號   5-4  106年8月24日 100,000元 20% 匯款至楊清男822/0000000000000000帳號   5-5  106年8月9日 100,000元 20% 匯款至楊清男822/0000000000000000帳號   5-6  106年7月28日 100,000元 30% 匯款至楊清男822/0000000000000000帳號   5-7  106年6月14日 50,000元 35% 匯款至李俊毅822/0000000000000000帳號   5-8  106年5月30日 50,000元 35% 匯款至李俊毅822/0000000000000000帳號    5-9  106年5月18日 50,000元 35% 匯款至李俊毅822/0000000000000000帳號   5-10  106年5月2日 75,000元 30% 匯款至楊清男822/0000000000000000帳號   5-11  106年4月26日 25,000元 60% 匯款至楊清男822/0000000000000000帳號   5-12  106年4月23日 300,000元 48% 匯款至楊清男822/0000000000000000帳號   5-13  106年4月19日 250,000元 60% 匯款至楊清男822/0000000000000000帳號   5-14  106年4月17日 87,500元 80% 匯款至楊清男822/0000000000000000帳號   5-15  106年4月14日 250,000元 40% 匯款至楊清男822/0000000000000000帳號   5-16  106年4月10日 150,000元 60% 匯款至楊清男822/0000000000000000帳號   5-17  106年4月7日 275,000元 80% 匯款至楊清男822/0000000000000000帳號   5-18  106年4月5日 99,000元 40% 匯款至楊清男822/0000000000000000帳號   5-19  106年4月3日 300,000元 40% 匯款至楊清男822/0000000000000000帳號   5-20  106年3月30日 250,000元 35% 匯款至楊清男822/0000000000000000帳號   5-21  106年3月28日 250,000元 60% 匯款至楊清男822/0000000000000000帳號   5-22  106年3月25日 250,000元 80% 匯款至楊清男822/0000000000000000帳號   5-23  106年3月22日 250,000元 90% 匯款至楊清男822/0000000000000000帳號   5-24  106年3月19日 125,000元 32% 匯款至楊清男822/0000000000000000帳號   5-25  106年3月15日 165,000元 60% 匯款至楊清男822/0000000000000000帳號   5-26  106年3月9日 250,000元 60% 匯款至楊清男822/0000000000000000帳號   5-27  106年3月6日 250,000元 40% 匯款至楊清男822/0000000000000000帳號   5-28  106年3月1日 175,000元 20% 匯款至楊清男822/0000000000000000帳號   5-29  106年2月26日 200,000元 28% 匯款至楊清男822/0000000000000000帳號   5-30  106年2月22日 225,000元 60% 匯款至楊清男822/0000000000000000帳號   5-31  106年2月15日 125,000元 26% 匯款至楊清男822/0000000000000000帳號   5-32  106年2月12日 112,500元 40% 匯款至楊清男822/0000000000000000帳號   5-33  106年2月9日 30,000元 20% 匯款至楊清男822/0000000000000000帳號   5-34  106年2月7日 300,000元 60% 匯款至楊清男822/0000000000000000帳號   5-35  106年2月2日 200,000元 25% 匯款至楊清男822/0000000000000000帳號   5-36  106年1月30日 250,000元 180% 匯款至楊清男822/0000000000000000帳號   5-37  106年1月30日 250,000元 140% 匯款至楊清男822/0000000000000000帳號   5-38  106年1月25日 150,000元 40% 匯款至楊清男822/0000000000000000帳號   5-39  106年1月21日 337,500元 80% 匯款至楊清男822/0000000000000000帳號   5-40  106年1月15日 250,000元 60% 匯款至楊清男822/0000000000000000帳號   5-41  106年1月11日 300,000元 40% 匯款至楊清男822/0000000000000000帳號   5-42  106年1月8日 225,000元 37% 匯款至楊清男822/0000000000000000帳號   5-43  106年1月3日 50,000元 20% 匯款至楊清男822/0000000000000000帳號   5-44  105年12月31日 250,000元 19% 匯款至楊清男822/0000000000000000帳號   5-45  105年12月23日 200,000元 30% 匯款至楊清男822/0000000000000000帳號   5-46  105年12月20日 125,000元 30% 匯款至楊清男822/0000000000000000帳號   5-47  105年12月14日 100,000元 30% 匯款至楊清男822/0000000000000000帳號  

6 6-1 林明瀠 106年4月26日 50,000元 60% 匯款至楊清男822/0000000000000000帳號 起訴書清單編號12、13、14之證據資料【本院卷光碟存放袋內光碟】  6-2  106年4月14日 250,000元 40% 匯款至楊清男822/0000000000000000帳號（林家吉透過林明瀠下單200,000元）   6-3  106年4月11日 247,500元 60% 匯款至楊清男822/0000000000000000帳號（林家吉透過林明瀠下單）   6-4  106年4月7日 275,000元 80% 匯款至楊清男822/0000000000000000帳號（林家吉透過林明瀠下單175,000元）   6-5  106年4月5日 150,000元 40% 匯款至楊清男822/0000000000000000帳號（林家吉透過林明瀠下單）   6-6  106年3月31日 62,500元 35% 匯款至楊清男822/0000000000000000帳號（林家吉透過林明瀠下單）   6-7  106年3月28日 225,000元 60% 匯款至楊清男822/0000000000000000帳號（林家吉透過林明瀠下單）   6-8  106年3月25日 200,000元 80% 匯款至楊清男822/0000000000000000帳號（林家吉透過林明瀠下單130,000元）   6-9  106年3月23日 250,000元 90% 匯款至楊清男822/0000000000000000帳號（林家吉透過林明瀠下單180,000元）   6-10  106年3月19日 125,000元 32% 匯款至楊清男822/0000000000000000帳號（林家吉透過林明瀠下單）   6-11  106年3月15日 165,000元 60% 匯款至楊清男822/0000000000000000帳號（林家吉透過林明瀠下單）   6-12  106年3月10日 200,000元 60% 匯款至楊清男822/0000000000000000帳號（林家吉透過林明瀠下單170,000元）   6-13  106年3月7日 100,000元 40% 匯款至楊清男822/0000000000000000帳號（林家吉透過林明瀠下單）   6-14  106年3月2日 137,500元 20% 匯款至楊清男822/0000000000000000帳號（林家吉透過林明瀠下單87,500元）   6-15  106年2月26日 100,000元 28% 匯款至楊清男822/0000000000000000帳號（林家吉透過林明瀠下單）   6-16  106年2月24日 20,000元 60% 匯款至楊清男822/0000000000000000帳號（林家吉透過林明瀠下單）   6-17  106年2月23日 50,000元 60% 匯款至楊清男822/0000000000000000帳號（林家吉透過林明瀠下單）   6-18  106年2月20日 300,000元 80% 匯款至楊清男822/0000000000000000帳號   6-19  106年2月13日 87,500元 40% 匯款至楊清男822/0000000000000000帳號（林家吉透過林明瀠下單）   6-20  106年1月30日 412,500元 140% 匯款至楊清男822/0000000000000000帳號（林家吉透過林明瀠下單）   6-21  106年1月25日 150,000元 40% 匯款至楊清男822/0000000000000000帳號   6-22  106年1月23日 362,500元 80% 匯款至楊清男822/0000000000000000帳號（林家吉透過林明瀠下單282,500元）   6-23  106年1月16日 250,000元 60% 匯款至楊清男822/0000000000000000帳號（林家吉透過林明瀠下單）   6-24  106年1月12日 300,000元 40% 匯款至楊清男822/0000000000000000帳號（林家吉透過林明瀠下單）   6-25  106年1月4日 50,000元 20% 匯款至楊清男822/0000000000000000帳號（林家吉透過林明瀠下單）  

7 7-1 莊秀子 106年4月20日 150,000元 60% 匯款至楊清男822/0000000000000000帳號 起訴書清單編號12、13、14之證據資料【本院卷光碟存放袋內光碟】  7-2  106年4月15日 62,500元 40% 匯款至楊清男822/0000000000000000帳號   7-3  106年4月11日 150,000元 60% 匯款至楊清男822/0000000000000000帳號   7-4  106年4月3日 125,000元 40% 匯款至楊清男822/0000000000000000帳號   7-5  106年4月1日 99,000元 35%　 匯款至楊清男822/0000000000000000帳號   7-6  106年3月30日 250,000元 35% 匯款至楊清男822/0000000000000000帳號   7-7  106年3月29日 250,000元 60% 匯款至楊清男822/0000000000000000帳號   7-8  106年3月26日 250,000元 80% 匯款至楊清男822/0000000000000000帳號   7-9  106年3月22日 250,000元 90% 匯款至楊清男822/0000000000000000帳號   7-10  106年3月20日 125,000元 32% 匯款至楊清男822/0000000000000000帳號   7-11  106年3月16日 165,000元 60% 匯款至楊清男822/0000000000000000帳號   7-12  106年3月10日 250,000元 60% 匯款至楊清男822/0000000000000000帳號   7-13  106年3月7日 250,000元 40% 匯款至楊清男822/0000000000000000帳號   7-14  106年3月1日 175,000元 20% 匯款至楊清男822/0000000000000000帳號   7-15  106年2月26日 200,000元 28% 匯款至楊清男822/0000000000000000帳號   7-16  106年2月23日 225,000元 60% 匯款至楊清男822/0000000000000000帳號   7-17  106年2月19日 300,000元 80% 匯款至楊清男822/0000000000000000帳號   7-18  106年2月15日 125,000元 26% 匯款至楊清男822/0000000000000000帳號   7-19  106年2月13日 125,000元 40% 匯款至楊清男822/0000000000000000帳號   7-20  106年2月9日 150,000元 20% 匯款至楊清男822/0000000000000000帳號   7-21  106年2月2日 100,000元 25%　 匯款至楊清男822/0000000000000000帳號   7-22  106年2月2日 100,000元 25% 匯款至楊清男822/0000000000000000帳號   7-23  106年1月21日 100,000元 80%　 匯款至楊清男822/0000000000000000帳號   7-24  106年1月21日 87,500元 80% 匯款至楊清男822/0000000000000000帳號   7-25  106年1月16日 50,000元 60%　 匯款至楊清男822/0000000000000000帳號   7-26  106年1月15日 100,000元 60%　 匯款至楊清男822/0000000000000000帳號   7-27  106年1月15日 100,000元 60% 匯款至楊清男822/0000000000000000帳號   7-28  106年1月12日 100,000元 40%　 匯款至楊清男822/0000000000000000帳號   7-29  106年1月12日 100,000元 40%　 匯款至楊清男822/0000000000000000帳號   7-30  106年1月11日 100,000元 40% 匯款至楊清男822/0000000000000000帳號   7-31  106年1月7日 100,000元 37%　 匯款至楊清男822/0000000000000000帳號   7-32  106年1月7日 100,000元 37% 匯款至楊清男822/0000000000000000帳號   7-33  106年1月3日 50,000元 20% 匯款至楊清男822/0000000000000000帳號   7-34  105年12月23日 100,000元 30%　 匯款至楊清男822/0000000000000000帳號   7-35  105年12月23日 100,000元 30% 匯款至楊清男822/0000000000000000帳號   7-36  105年12月18日 100,000元 30%　 匯款至楊清男822/0000000000000000帳號   7-37  105年12月18日 100,000元 30% 匯款至楊清男822/0000000000000000帳號   7-38  105年12月8日 50,000元 60%　 匯款至楊清男822/0000000000000000帳號   7-39  105年12月7日 100,000元 60%　 匯款至楊清男822/0000000000000000帳號   7-40  105年12月7日 100,000元 60% 匯款至楊清男822/0000000000000000帳號   7-41  105年12月3日 100,000元 40%　 匯款至楊清男822/0000000000000000帳號   7-42  105年12月3日 100,000元 40% 匯款至楊清男822/0000000000000000帳號   7-43  105年11月30日 70,000元 40% 匯款至楊清男822/0000000000000000帳號   7-44  105年11月26日 100,000元 40% 匯款至楊清男822/0000000000000000帳號   7-45  105年11月21日 50,000元 30%　 匯款至楊清男822/0000000000000000帳號   7-46  105年11月20日 100,000元 30%　 匯款至楊清男822/0000000000000000帳號   7-47  105年11月20日 100,000元 30% 匯款至楊清男822/0000000000000000帳號   7-48  105年11月17日 100,000元 40%　 匯款至楊清男822/0000000000000000帳號   7-49  105年11月17日 100,000元 20% 匯款至楊清男822/0000000000000000帳號   7-50  105年11月10日 100,000元 20%　 匯款至楊清男822/0000000000000000帳號   7-51  105年11月10日 25,000元 20% 匯款至楊清男822/0000000000000000帳號   7-52  105年10月25日 100,000元 60% 匯款至楊清男822/0000000000000000帳號   7-53  105年10月19日 25,000元 30% 匯款至楊清男822/0000000000000000帳號   7-54  105年10月17日 100,000元 50%　 匯款至楊清男822/0000000000000000帳號   7-55  105年10月17日 100,000元 50% 匯款至楊清男822/0000000000000000帳號   7-56  105年10月13日 100,000元 30% 匯款至楊清男822/0000000000000000帳號   7-57  105年10月11日 100,000元 20%　 匯款至楊清男822/0000000000000000帳號   7-58  105年10月11日 100,000元 20%　 匯款至楊清男822/0000000000000000帳號   7-59  105年10月10日 50,000元 20%　 匯款至楊清男822/0000000000000000帳號   7-60  105年10月10日 50,000元 20%　 匯款至楊清男822/0000000000000000帳號   7-61  105年10月10 100,000元 20% 匯款至楊清男822/0000000000000000帳號   7-62  105年9月28日 25,000元 20% 匯款至楊清男822/0000000000000000帳號   7-63  105年9月25日 37,500元 40% 匯款至楊清男822/0000000000000000帳號   7-64  105年9月20日 100,000元 20%　 匯款至楊清男822/0000000000000000帳號   7-65  105年9月20日 100,000元 20% 匯款至楊清男822/0000000000000000帳號   7-66  105年9月18日 100,000元 25% 匯款至楊清男822/0000000000000000帳號   7-67  105年9月17日 100,000元 25%　 匯款至楊清男822/0000000000000000帳號   7-68  105年9月17日 100,000元 25% 匯款至楊清男822/0000000000000000帳號   7-69  105年9月13日 12,500元 40% 匯款至楊清男822/0000000000000000帳號   7-70  105年9月10日 50,000元 20% 匯款至楊清男822/0000000000000000帳號   7-71  105年9月10日 100,000元 20% 匯款至楊清男822/0000000000000000帳號   7-72  105年8月3日 12,500元 7倍 匯款至楊清男822/0000000000000000帳號  

8 8-1 盧君宇 106年9月15日 150,000元 20% 匯款至楊清男822/0000000000000000帳號 起訴書清單編號12、13、14之證據資料【本院卷光碟存放袋內光碟】  8-2  106年4月26日 25,000元 60% 匯款至楊清男822/0000000000000000帳號   8-3  106年4月23日 37,500元 48% 匯款至楊清男822/0000000000000000帳號   8-4  106年4月20日 62,500元 60% 匯款至楊清男822/0000000000000000帳號   8-5  106年4月19日 37,500元 60% 匯款至楊清男822/0000000000000000帳號   8-6  106年4月17日 275,000元 80% 匯款至楊清男822/0000000000000000帳號   8-7  106年4月14日 275,000元 40% 匯款至楊清男822/0000000000000000帳號   8-8  106年4月7日 250,000元 80% 匯款至楊清男822/0000000000000000帳號   8-9  106年4月3日 300,000元 40% 匯款至楊清男822/0000000000000000帳號   8-10  106年4月2日 99,000元 35%　 匯款至楊清男822/0000000000000000帳號   8-11  106年3月30日 250,000元 35% 匯款至楊清男822/0000000000000000帳號   8-12  106年3月22日 250,000元 90% 匯款至楊清男822/0000000000000000帳號   8-13  106年3月19日 125,000元 32% 匯款至楊清男822/0000000000000000帳號   8-14  106年3月15日 165,000元 60% 匯款至楊清男822/0000000000000000帳號   8-15  106年3月6日 250,000元 40% 匯款至楊清男822/0000000000000000帳號   8-16  106年3月1日 162,500元 20% 匯款至楊清男822/0000000000000000帳號   8-17  106年2月22日 150,000元 60% 匯款至楊清男822/0000000000000000帳號   8-18  106年2月20日 20,000元 80% 匯款至楊清男822/0000000000000000帳號   8-19  106年2月19日 300,000元 80% 匯款至楊清男822/0000000000000000帳號   8-20  106年2月15日 250,000元 26% 匯款至楊清男822/0000000000000000帳號   8-21  106年2月12日 125,000元 40% 匯款至楊清男822/0000000000000000帳號   8-22  106年2月6日 500,000元 60% 匯款至楊清男822/0000000000000000帳號   8-23  106年2月2日 125,000元 25% 匯款至楊清男822/0000000000000000帳號   8-24  106年1月30日 25,000元 140% 匯款至楊清男822/0000000000000000帳號   8-25  106年1月25日 12,500元 40% 匯款至楊清男822/0000000000000000帳號   8-26  106年1月21日 500,000元 80% 匯款至楊清男822/0000000000000000帳號   8-27  106年1月15日 195,000元 60% 匯款至楊清男822/0000000000000000帳號   8-28  106年1月11日 355,000元 40% 匯款至楊清男822/0000000000000000帳號   8-29  106年1月7日 250,000元 37% 匯款至楊清男822/0000000000000000帳號   8-30  106年1月3日 100,000元 20% 匯款至楊清男822/0000000000000000帳號   8-31  105年12月31日 400,000元 38% 匯款至楊清男822/0000000000000000帳號   8-32  105年12月27日 375,000元 36% 匯款至楊清男822/0000000000000000帳號   8-33  105年12月23日 200,000元 30% 匯款至楊清男822/0000000000000000帳號   8-34  105年12月20日 250,000元 30% 匯款至楊清男822/0000000000000000帳號   8-35  105年12月18日 500,000元 30% 匯款至楊清男822/0000000000000000帳號   8-36  105年12月13日 250,000元 30% 匯款至楊清男822/0000000000000000帳號   8-37  105年12月10日 100,000元 50% 匯款至楊清男822/0000000000000000帳號   8-38  105年12月7日 200,000元 60% 匯款至楊清男822/0000000000000000帳號   8-39  105年12月3日 50,000元 40% 匯款至楊清男822/0000000000000000帳號   8-40  105年11月25日 200,000元 40% 匯款至楊清男822/0000000000000000帳號   8-41  105年11月16日 250,000元 40% 匯款至楊清男822/0000000000000000帳號   8-42  105年11月10日 50,000元 20% 匯款至楊清男822/0000000000000000帳號   8-43  105年10月30日 250,000元 70% 匯款至楊清男822/0000000000000000帳號   8-44  105年10月26日 200,000元 60% 匯款至楊清男822/0000000000000000帳號   8-45  105年10月16日  75,000元 50% 匯款至楊清男822/0000000000000000帳號   8-46  105年9月25日 50,000元 40% 匯款至楊清男822/0000000000000000帳號   8-47  105年9月5日 12,500元 60% 匯款至楊清男822/0000000000000000帳號   8-48  105年9月3日 12,500元 60% 匯款至楊清男822/0000000000000000帳號   8-49  105年8月21日 25,000元 50% 匯款至楊清男822/0000000000000000帳號  

9 9-1 陳彩彤  106年7月17日 50,000元 30% 匯款至楊清男822/0000000000000000帳號 起訴書清單編號12、13、14之證據資料【本院卷光碟存放袋內光碟】  9-2  106年4月19日 12,500元 60% 匯款至楊清男822/0000000000000000帳號   9-3  106年4月17日 275,000元 80% 匯款至楊清男822/0000000000000000帳號   9-4  106年4月14日 37,500元 40% 匯款至楊清男822/0000000000000000帳號   9-5  106年4月7日 275,000元 80% 匯款至楊清男822/0000000000000000帳號   9-6  106年4月3日 250,000元 40% 匯款至楊清男822/0000000000000000帳號   9-7  106年4月1日 99,000元 90%　 匯款至楊清男822/0000000000000000帳號   9-8  106年3月22日 200,000元 90% 匯款至楊清男822/0000000000000000帳號   9-9  106年3月19日 62,500元 32% 匯款至楊清男822/0000000000000000帳號   9-10  106年3月15日 165,000元 60% 匯款至楊清男822/0000000000000000帳號   9-11  106年3月9日 100,000元 60% 匯款至楊清男822/0000000000000000帳號   9-12  106年3月6日 100,000元 40% 匯款至楊清男822/0000000000000000帳號   9-13  106年2月26日 125,000元 28%　 匯款至楊清男822/0000000000000000帳號   9-14  106年2月26日 20,000元 28% 匯款至楊清男822/0000000000000000帳號   9-15  106年2月22日 62,500元 60% 匯款至楊清男822/0000000000000000帳號   9-16  106年2月19日 100,000元 80% 匯款至楊清男822/0000000000000000帳號   9-17  106年2月15日 100,000元 26% 匯款至楊清男822/0000000000000000帳號   9-18  106年2月12日 125,000元 40% 匯款至楊清男822/0000000000000000帳號   9-19  106年2月10日 30,000元 20% 匯款至楊清男822/0000000000000000帳號   9-20  106年2月2日 100,000元 25% 匯款至楊清男822/0000000000000000帳號   9-21  106年1月30日 50,000元 140% 匯款至楊清男822/0000000000000000帳號   9-22  106年1月25日 50,000元 40% 匯款至楊清男822/0000000000000000帳號   9-23  106年1月21日 162,500元 80% 匯款至楊清男822/0000000000000000帳號   9-24  106年1月15日 57,500元 60% 匯款至楊清男822/0000000000000000帳號   9-25  106年1月11日 300,000元 40% 匯款至楊清男822/0000000000000000帳號   9-26  106年1月7日 150,000元 37% 匯款至楊清男822/0000000000000000帳號   9-27  106年1月3日 25,000元 20% 匯款至楊清男822/0000000000000000帳號   9-28  105年12月31日 50,000元 38% 匯款至楊清男822/0000000000000000帳號   9-29  105年12月27日 200,000元 36% 匯款至楊清男822/0000000000000000帳號   9-30  105年12月23日 100,000元 30% 匯款至楊清男822/0000000000000000帳號   9-31  105年12月20日 125,000元 30% 匯款至楊清男822/0000000000000000帳號   9-32  105年12月17日 40,000元 30% 匯款至楊清男822/0000000000000000帳號   9-33  105年12月13日 150,000元 30% 匯款至楊清男822/0000000000000000帳號   9-34  105年12月7日 225,000元 60% 匯款至楊清男822/0000000000000000帳號   9-35  105年12月3日 125,000元 40% 匯款至楊清男822/0000000000000000帳號   9-36  105年11月30日 25,000元 40% 匯款至楊清男822/0000000000000000帳號   9-37  105年11月25日 50,000元 40% 匯款至楊清男822/0000000000000000帳號   9-38  105年11月21日 50,000元 30% 匯款至楊清男822/0000000000000000帳號   9-39  105年11月16日 150,000元 40% 匯款至楊清男822/0000000000000000帳號   9-40  105年10月25日 25,000元 60%　 匯款至楊清男822/0000000000000000帳號   9-41  105年10月25日 50,000元 60% 匯款至楊清男822/0000000000000000帳號   9-42  105年10月16日 25,000元 50% 匯款至楊清男822/0000000000000000帳號   9-43  105年10月10日 25,000元 20% 匯款至楊清男822/0000000000000000帳號   9-44  105年9月10 25,000元 20% 匯款至楊清男822/0000000000000000帳號   9-45  105年8月30日 20,000元 50% 匯款至楊清男822/0000000000000000帳號   9-46  105年7月19日 12,500元 7倍　 匯款至楊清男822/0000000000000000帳號   9-47  105年7月7日 5,000元 7倍　 匯款至楊清男822/0000000000000000帳號   9-48  105年7月3日 12,500元 7倍 匯款至楊清男822/0000000000000000帳號   9-49  105年6月20日 15,000元 50% 匯款至楊清男822/0000000000000000帳號  

10 10-1 蔡金英 106年4月23日 62,500元 48% 匯款至楊清男822/0000000000000000帳號 起訴書清單編號12、13、14之證據資料【本院卷光碟存放袋內光碟】  10-2  106年4月19日 37,500元 60% 匯款至楊清男822/0000000000000000帳號   10-3  106年4月17日 275,000元 80% 匯款至楊清男822/0000000000000000帳號   10-4  106年4月14日 275,000元 40% 匯款至楊清男822/0000000000000000帳號   10-5  106年4月10日 50,000元 60% 匯款至楊清男822/0000000000000000帳號   10-6  106年4月7日 275,000元 80% 匯款至楊清男822/0000000000000000帳號   10-7  106年4月3日 99,000元 40%　 匯款至楊清男822/0000000000000000帳號   10-8  106年3月30日 250,000元 40%　 匯款至楊清男822/0000000000000000帳號   10-9  106年3月6日 175,000元 40% 匯款至楊清男822/0000000000000000帳號   10- 10  106年3月1日 62,500元 20% 匯款至楊清男822/0000000000000000帳號   10- 11  106年2月26日 25,000元 28% 匯款至楊清男822/0000000000000000帳號   10- 12  106年2月22日 125,000元 60%　 匯款至楊清男822/0000000000000000帳號   10- 13  106年2月22日 20,000元 60% 匯款至楊清男822/0000000000000000帳號   10- 14  106年2月19日 300,000元 80% 匯款至楊清男822/0000000000000000帳號   10- 15  106年2月15日 125,000元 26% 匯款至楊清男822/0000000000000000帳號   10- 16  106年2月13日 12,500元 40% 匯款至楊清男822/0000000000000000帳號   10- 17  106年2月6日 300,000元 60% 匯款至楊清男822/0000000000000000帳號   10- 18  106年2月2日 75,000元 25% 匯款至楊清男822/0000000000000000帳號   10- 19  106年1月30日 162,500元 140% 匯款至楊清男822/0000000000000000帳號   10- 20  106年1月25日 25,000元 40% 匯款至楊清男822/0000000000000000帳號   10- 21  106年1月21日 187,500元 80% 匯款至楊清男822/0000000000000000帳號   10- 22  106年1月15日 170,000元 60% 匯款至楊清男822/0000000000000000帳號   10- 23  106年1月11日 130,000元 40% 匯款至楊清男822/0000000000000000帳號   10- 24  106年1月7日 50,000元 37% 匯款至楊清男822/0000000000000000帳號   10- 25   106年1月3日 50,000元 20% 匯款至楊清男822/0000000000000000帳號   10- 26  105年12月30日 200,000元 38% 匯款至楊清男822/0000000000000000帳號   10- 27  105年12月23日 25,000元 30% 匯款至楊清男822/0000000000000000帳號   10- 28  105年12月20日 125,000元 30% 匯款至楊清男822/0000000000000000帳號   10- 19  105年12月18日 80,000元 30% 匯款至楊清男822/0000000000000000帳號   10- 30  105年12月13日 100,000元 30% 匯款至楊清男822/0000000000000000帳號   10- 31  105年12月10日 20,000元 50% 匯款至楊清男822/0000000000000000帳號   10- 32  105年12月7日 250,000元 60% 匯款至楊清男822/0000000000000000帳號   10- 33   105年12月3日 75,000元 40% 匯款至楊清男822/0000000000000000帳號  

11 11- 1 李允誠 106年8月24日 100,000元 20% 匯款至楊清男822/0000000000000000帳號 起訴書清單編號12、13、14之證據資料【本院卷光碟存放袋內光碟】  11- 2  106年4月14日 112,500元 40% 匯款至楊清男822/0000000000000000帳號   11- 3  106年4月10日 125,000元 60% 匯款至楊清男822/0000000000000000帳號   11- 4  106年4月7日 275,000元 80% 匯款至楊清男822/0000000000000000帳號   11- 5  106年4月3日 300,000元 40% 匯款至楊清男822/0000000000000000帳號   11- 6  106年3月30日 250,000元 35% 匯款至楊清男822/0000000000000000帳號   11- 7  106年3月25日 250,000元 80% 匯款至楊清男822/0000000000000000帳號   11- 8  106年3月19日 125,000元 32% 匯款至楊清男822/0000000000000000帳號   11- 9  106年3月15日 165,000元 60% 匯款至楊清男822/0000000000000000帳號   11- 10  106年3月6日 150,000元 40% 匯款至楊清男822/0000000000000000帳號   11- 11  106年3月1日 112,500元 20% 匯款至楊清男822/0000000000000000帳號   11- 12  106年2月26日 200,000元 28% 匯款至楊清男822/0000000000000000帳號   11- 13  106年2月2日 25,000元 25% 匯款至楊清男822/0000000000000000帳號   11- 14  106年1月25日 25,000元 40% 匯款至楊清男822/0000000000000000帳號   11- 15  106年1月21日 12,500元 80% 匯款至楊清男822/0000000000000000帳號   11- 16  106年1月15日 250,000元 60% 匯款至楊清男822/0000000000000000帳號   11- 17  106年1月11日 300,000元 40% 匯款至楊清男822/0000000000000000帳號   11- 18  106年1月3日 50,000元 20% 匯款至楊清男822/0000000000000000帳號   11- 19  105年12月20日 12,500元 30% 822/0000000000000000   11- 20  105年12月17日 40,000元 30% 匯款至楊清男822/0000000000000000帳號   11- 21  105年12月13日 275,000元 30% 匯款至楊清男822/0000000000000000帳號   11- 22  105年12月7日 250,000元 60% 匯款至楊清男822/0000000000000000帳號  

12 12- 1 施星亦 106年9月15日 100,000元 20% 匯款至楊清男822/0000000000000000帳號 起訴書清單編號12、13、14之證據資料【本院卷光碟存放袋內光碟】  12- 2  106年9月6日 450,000元 20% 匯款至楊清男822/0000000000000000帳號   12- 3  106年8月24日 150,000元 20% 匯款至楊清男822/0000000000000000帳號   12- 4  106年6月30日 75,000元 30% 匯款至楊清男822/0000000000000000帳號   12- 5  106年6月14日 150,000元 35% 匯款至李俊毅822/0000000000000000帳號   12- 6  106年5月30日 25,000元 35% 匯款至李俊毅822/0000000000000000帳號   12- 7  106年5月18日 20,000元 35% 匯款至李俊毅822/0000000000000000帳號   12- 8  106年5月2日 100,000元 30% 匯款至楊清男822/0000000000000000帳號   12- 9  106年4月26日 475,000元 60% 匯款至楊清男822/0000000000000000帳號   12- 10  106年4月23日 375,000元 48% 匯款至楊清男822/0000000000000000帳號   12- 11  106年4月20日 150,000元 60% 匯款至楊清男822/0000000000000000帳號   12- 12  106年4月19日 275,000元 60% 匯款至楊清男822/0000000000000000帳號   12- 13  106年4月17日 275,000元 80% 匯款至楊清男822/0000000000000000帳號   12- 14  106年4月15日 275,000元 40% 匯款至楊清男822/0000000000000000帳號   12- 15  106年4月10日 247,500元 60% 匯款至楊清男822/0000000000000000帳號   12- 16  106年4月7日 275,000元 80% 匯款至楊清男822/0000000000000000帳號   12- 17  106年4月3日 300,000元 40% 匯款至楊清男822/0000000000000000帳號   12- 18  106年3月30日 250,000元 35% 匯款至楊清男822/0000000000000000帳號   12- 19  106年3月28日 250,000元 60% 匯款至楊清男822/0000000000000000帳號   12- 20  106年3月25日 250,000元 80% 匯款至楊清男822/0000000000000000帳號   12- 21  106年3月22日 250,000元 90% 匯款至楊清男822/0000000000000000帳號   12- 22  106年3月19日 125,000元 32% 匯款至楊清男822/0000000000000000帳號   12- 23  106年3月15日 165,000元 60% 匯款至楊清男822/0000000000000000帳號   12- 24  106年3月9日 250,000元 60% 匯款至楊清男822/0000000000000000帳號   12- 25  106年3月6日 250,000元 40% 匯款至楊清男822/0000000000000000帳號   12- 26  106年3月1日 175,000元 20% 匯款至楊清男822/0000000000000000帳號   12- 27  106年2月27日 200,000元 28% 匯款至楊清男822/0000000000000000帳號   12- 28  106年2月22日 225,000元 60% 匯款至楊清男822/0000000000000000帳號   12- 29  106年2月19日 300,000元 80% 匯款至楊清男822/0000000000000000帳號   12- 30  106年2月15日 125,000元 26% 匯款至楊清男822/0000000000000000帳號   12- 31  106年2月12日 125,000元 40% 匯款至楊清男822/0000000000000000帳號   12- 32  106年2月9日 150,000元 20% 匯款至楊清男822/0000000000000000帳號   12- 33  106年2月6日 300,000元 60% 匯款至楊清男822/0000000000000000帳號   12- 34  106年2月2日 200,000元 25% 匯款至楊清男822/0000000000000000帳號   12- 35  106年1月30日 112,500元 200% 匯款至楊清男822/0000000000000000帳號   12- 36  106年1月30日 137,500元 180% 匯款至楊清男822/0000000000000000帳號   12- 37  106年1月25日 150,000元 40% 匯款至楊清男822/0000000000000000帳號   12- 38  106年1月21日 500,000元 80% 匯款至楊清男822/0000000000000000帳號   12- 39  106年1月15日 250,000元 60% 匯款至楊清男822/0000000000000000帳號   12- 40  106年1月11日 300,000元 40% 匯款至楊清男822/0000000000000000帳號   12- 41  106年1月8日 250,000元 37% 匯款至楊清男822/0000000000000000帳號   12- 42  106年1月3日 50,000元 20% 匯款至楊清男822/0000000000000000帳號   12- 43  105年12月30日 250,000元 38% 匯款至楊清男822/0000000000000000帳號   12- 44  105年12月27日 325,000元 36% 匯款至楊清男822/0000000000000000帳號   12- 45  105年12月23日 200,000元 30% 匯款至楊清男822/0000000000000000帳號  

13 13- 1 黃專訓 106年2月22日 225,000元 60% 匯款至楊清男822/0000000000000000帳號 起訴書清單編號12、13、14之證據資料【本院卷光碟存放袋內光碟】  13- 2  106年2月19日 300,000元 80% 匯款至楊清男822/0000000000000000帳號   13- 3  106年2月15日 125,000元 26% 匯款至楊清男822/0000000000000000帳號   13- 4  106年2月12日 125,000元 40% 匯款至楊清男822/0000000000000000帳號   13- 5  106年2月6日 25,000元 60% 匯款至楊清男822/0000000000000000帳號   13- 6  106年2月2日 200,000元 25% 匯款至楊清男822/0000000000000000帳號   13- 7  106年1月30日 37,500元 200% 匯款至楊清男822/0000000000000000帳號   13- 8  106年1月30日 37,500元 180% 匯款至楊清男822/0000000000000000帳號   13- 9  106年1月30日 37,500元 140% 匯款至楊清男822/0000000000000000帳號   13- 10  106年1月25日 150,000元 40% 匯款至楊清男822/0000000000000000帳號   13- 11  106年1月21日 500,000元 80% 匯款至楊清男822/0000000000000000帳號   13- 12  106年1月15日 250,000元 60% 匯款至楊清男822/0000000000000000帳號   13- 13  106年1月11日 300,000元 40% 匯款至楊清男822/0000000000000000帳號   13- 14  106年1月3日 50,000元 20% 匯款至楊清男822/0000000000000000帳號   13- 15  105年12月30日 250,000元 38% 匯款至楊清男822/0000000000000000帳號   13- 16  105年12月27日 325,000元 36% 匯款至楊清男822/0000000000000000帳號   13- 17  105年12月23日 200,000元 30% 匯款至楊清男822/0000000000000000帳號   13- 18  105年12月20日 125,000元 30% 匯款至楊清男822/0000000000000000帳號   13- 19  105年12月17日 300,000元 30% 匯款至楊清男822/0000000000000000帳號   13- 20  105年12月13日 250,000元 30% 匯款至楊清男822/0000000000000000帳號   13- 21  105年12月11日 200,000元 50% 匯款至楊清男822/0000000000000000帳號   13- 22  105年12月8日 250,000元 60% 匯款至楊清男822/0000000000000000帳號   13- 23  105年12月3日 250,000元 40% 匯款至楊清男822/0000000000000000帳號   13- 24  105年11月30日 250,000元 40% 匯款至楊清男822/0000000000000000帳號   13- 25  105年11月25日 200,000元 40% 匯款至楊清男822/0000000000000000帳號   13- 26  105年11月20日 250,000元 30% 匯款至楊清男822/0000000000000000帳號   13- 27  105年11月16日 100,000元 40% 匯款至楊清男822/0000000000000000帳號   13- 28  105年10月19日 75,000元 30% 匯款至楊清男822/0000000000000000帳號   13- 29  105年10月17日 105,000元 50% 匯款至楊清男822/0000000000000000帳號   13- 30  105年10月13日 125,000元 30% 匯款至楊清男822/0000000000000000帳號   13- 31  105年10月10日 300,000元 20% 匯款至楊清男822/0000000000000000帳號   13- 32  105年9月28日 100,000元 20% 匯款至楊清男822/0000000000000000帳號   13- 33  105年9月25日 125,000元 40% 匯款至楊清男822/0000000000000000帳號   13- 34  105年9月13日 12,500元 40% 匯款至楊清男822/0000000000000000帳號   13- 35  105年9月10日 50,000元 20% 匯款至楊清男822/0000000000000000帳號   13- 36  105年8月30日 90,000元 50% 匯款至楊清男822/0000000000000000帳號  

14 14- 1 展兆嫻  106年9月23日 50,000元 20% 匯款至楊清男822/0000000000000000帳號 起訴書清單編號12、13、14之證據資料【本院卷光碟存放袋內光碟】  14- 2  106年9月6日 62,500元 20% 匯款至楊清男822/0000000000000000帳號   14- 3  106年8月9日 50,000元 20% 匯款至楊清男822/0000000000000000帳號   14- 4  106年6月30日 50,000元 30% 匯款至楊清男822/0000000000000000帳號   14- 5  106年6月14日 50,000元 35% 匯款至李俊毅822/0000000000000000帳號   14- 6  106年5月30日 50,000元 35% 匯款至李俊毅822/0000000000000000帳號   14- 7  106年5月2日 125,000元 30% 匯款至楊清男822/0000000000000000帳號   14- 8  106年3月22日 125,000元 90% 匯款至楊清男822/0000000000000000帳號   14- 9  106年3月19日 50,000元 32% 匯款至楊清男822/0000000000000000帳號   14- 10  106年3月15日 65,000元 60% 匯款至楊清男822/0000000000000000帳號   14- 11  106年3月9日 62,500元 60% 匯款至楊清男822/0000000000000000帳號   14- 12  106年3月6日 100,000元 40% 匯款至楊清男822/0000000000000000帳號   14- 13  106年3月1日 175,000元 20% 匯款至楊清男822/0000000000000000帳號   14- 14  106年2月26日 75,000元 28% 匯款至楊清男822/0000000000000000帳號   14- 15  106年2月22日 75,000元 60% 匯款至楊清男822/0000000000000000帳號   14- 16  106年2月19日 250,000元 80% 匯款至楊清男822/0000000000000000帳號   14- 17  106年2月15日 125,000元 26% 匯款至楊清男822/0000000000000000帳號   14- 18  106年2月12日 62,500元 40% 匯款至楊清男822/0000000000000000帳號   14- 19  106年2月9日 60,000元 20% 匯款至楊清男822/0000000000000000帳號   14- 20  106年2月6日 50,000元 60% 匯款至楊清男822/0000000000000000帳號   14- 21  106年2月2日 125,000元 25% 匯款至楊清男822/0000000000000000帳號   14- 22  106年1月30日 37,500元 200% 匯款至楊清男822/0000000000000000帳號   14- 23  106年1月30日 12,500元 140% 匯款至楊清男822/0000000000000000帳號   14- 24  106年1月30日 12,500元 140% 匯款至楊清男822/0000000000000000帳號   14- 25  106年1月25日 50,000元 40% 匯款至楊清男822/0000000000000000帳號   14- 26  106年1月15日 57,500元 60% 匯款至楊清男822/0000000000000000帳號   14- 27  106年1月11日 55,000元 40% 匯款至楊清男822/0000000000000000帳號   14- 28  106年1月7日 50,000元 37% 匯款至楊清男822/0000000000000000帳號   14- 29  106年1月3日 50,000元 20% 匯款至楊清男822/0000000000000000帳號   14- 30  105年12月30日 50,000元 38% 匯款至楊清男822/0000000000000000帳號   14- 31  105年12月27日 250,000元 36% 匯款至楊清男822/0000000000000000帳號   14- 32  105年12月23日 25,000元 30% 匯款至楊清男822/0000000000000000帳號   14- 33  105年12月20日 125,000元 30% 匯款至楊清男822/0000000000000000帳號   14- 34  105年12月17日 200,000元 30% 匯款至楊清男822/0000000000000000帳號   14- 35  105年12月13日 250,000元 30% 匯款至楊清男822/0000000000000000帳號   14- 36  105年12月10日 200,000元 50% 匯款至楊清男822/0000000000000000帳號   14- 37  105年12月7日 250,000元 60% 匯款至楊清男822/0000000000000000帳號   14- 38  105年11月25日 25,000元 40% 匯款至楊清男822/0000000000000000帳號   14- 39  105年11月20日 250,000元 30% 匯款至楊清男822/0000000000000000帳號   14- 40  105年11月16日 200,000元 40% 匯款至楊清男822/0000000000000000帳號   14- 41  105年11月10日 125,000元 20% 匯款至楊清男822/0000000000000000帳號   14- 42  105年11月5日 62,500元 60% 匯款至楊清男822/0000000000000000帳號   14- 43  105年10月26日 200,000元 30% 匯款至楊清男822/0000000000000000帳號   14- 44  105年10月10日 300,000元 20% 匯款至楊清男822/0000000000000000帳號   14- 45  105年9月25日 125,000元 40% 匯款至楊清男822/0000000000000000帳號   14- 46  105年9月17日 10,000元 25% 匯款至楊清男822/0000000000000000帳號   14- 47  105年9月13日 87,500元 40% 匯款至楊清男822/0000000000000000帳號   14- 48  105年9月10日 100,000元 20% 匯款至楊清男822/0000000000000000帳號   14- 49  105年9月5日 37,500元 60% 匯款至楊清男822/0000000000000000帳號   14- 50  105年9月3日 25,000元 60% 匯款至楊清男822/0000000000000000帳號   14- 51  105年8月30日 30,000元 50% 匯款至楊清男822/0000000000000000帳號   14- 52  105年8月20日 120,000元 50% 匯款至楊清男822/0000000000000000帳號   14- 53  105年8月17日 50,000元 40% 匯款至楊清男822/0000000000000000帳號   14- 54  105年8月10日 20,000元 50% 匯款至楊清男822/0000000000000000帳號   14- 55  105年8月3日 12,500元 7倍 匯款至楊清男822/0000000000000000帳號   14- 56  105年7月30日 20,000元 60% 匯款至楊清男822/0000000000000000帳號   14- 57  105年7月20日 10,000元 50% 匯款至楊清男822/0000000000000000帳號   14- 58  105年7月19日 37,500元 50% 匯款至楊清男822/0000000000000000帳號   14- 59  105年7月7日 10,000元 7倍 匯款至楊清男822/0000000000000000帳號   14- 60  105年7月3日 12,500元 7倍 匯款至楊清男822/0000000000000000帳號  

15 15- 1 李巧虹 106年5月2日 12,500元 30% 匯款至楊清男822/0000000000000000帳號 起訴書清單編號12、13、14之證據資料【本院卷光碟存放袋內光碟】  15- 2  106年4月26日 100,000元 60% 匯款至楊清男822/0000000000000000帳號   15- 3  106年4月23日 112,500元 48% 匯款至楊清男822/0000000000000000帳號   15- 4  106年4月20日 37,500元 60% 匯款至楊清男822/0000000000000000帳號   15- 5  106年4月19日 112,500元 60% 匯款至楊清男822/0000000000000000帳號   15- 6  106年4月17日 275,000元 80% 匯款至楊清男822/0000000000000000帳號   15- 7  106年4月14日 250,000元 40% 匯款至楊清男822/0000000000000000帳號   15- 8  106年4月10日 100,000元 60% 匯款至楊清男822/0000000000000000帳號   15- 9  106年4月7日 275,000元 80% 匯款至楊清男822/0000000000000000帳號   15- 10  106年4月3日 150,000元 40% 匯款至楊清男822/0000000000000000帳號   15- 11  106年3月30日 250,000元 35% 匯款至楊清男822/0000000000000000帳號   15- 12  106年3月28日 50,000元 60% 匯款至楊清男822/0000000000000000帳號   15- 13  106年3月25日 50,000元 80% 匯款至楊清男822/0000000000000000帳號   15- 14  106年3月22日 250,000元 90% 匯款至楊清男822/0000000000000000帳號   15- 15  106年3月19日 50,000元 32% 匯款至楊清男822/0000000000000000帳號   15- 16  106年3月15日 140,000元 60% 匯款至楊清男822/0000000000000000帳號   15- 17  106年3月9日 50,000元 60% 匯款至楊清男822/0000000000000000帳號   15- 18  106年3月6日 150,000元 40% 匯款至楊清男822/0000000000000000帳號   15- 19  106年3月1日 112,500元 20% 匯款至楊清男822/0000000000000000帳號   15- 20  106年2月26日 25,000元 28% 匯款至楊清男822/0000000000000000帳號   15- 21  106年2月22日 200,000元 60% 匯款至楊清男822/0000000000000000帳號   15- 22  106年2月19日 300,000元 80% 匯款至楊清男822/0000000000000000帳號   15- 23  106年2月15日 100,000元 26% 匯款至楊清男822/0000000000000000帳號   15- 24  106年2月12日 125,000元 40% 匯款至楊清男822/0000000000000000帳號   15- 25  106年2月9日 45,000元 20% 匯款至楊清男822/0000000000000000帳號   15- 26  106年2月6日 100,000元 60% 匯款至楊清男822/0000000000000000帳號   15- 27  106年2月2日 75,000元 25% 匯款至楊清男822/0000000000000000帳號   15- 28  106年1月30日 37,500元 200% 匯款至楊清男822/0000000000000000帳號   15- 29  106年1月24日 75,000元 40% 匯款至楊清男822/0000000000000000帳號   15- 30  106年1月21日 137,500元 80% 匯款至楊清男822/0000000000000000帳號   15- 31  106年1月15日 157,500元 60% 匯款至楊清男822/0000000000000000帳號   15- 32  106年1月11日 230,000元 40% 匯款至楊清男822/0000000000000000帳號   15- 33  106年1月7日 50,000元 37% 匯款至楊清男822/0000000000000000帳號   15- 34  106年1月4日 50,000元 20% 匯款至楊清男822/0000000000000000帳號   15- 35  105年12月30日 125,000元 38% 匯款至楊清男822/0000000000000000帳號   15- 36  105年12月27日 125,000元 36% 匯款至楊清男822/0000000000000000帳號   15- 37  105年12月23日 50,000元 30% 匯款至楊清男822/0000000000000000帳號   15- 38  105年12月20日 125,000元 30% 匯款至楊清男822/0000000000000000帳號   15- 39  105年12月17日 100,000元 30% 匯款至楊清男822/0000000000000000帳號   15- 40  105年12月13日 50,000元 30% 匯款至楊清男822/0000000000000000帳號   15- 41  105年12月10日 60,000元 50% 匯款至楊清男822/0000000000000000帳號   15- 42  105年12月7日 200,000元 60% 匯款至楊清男822/0000000000000000帳號   15- 43  105年12月3日 75,000元 40% 匯款至楊清男822/0000000000000000帳號   15- 44  105年11月30日 100,000元 40% 匯款至楊清男822/0000000000000000帳號   15- 45  105年11月25日 75,000元 40% 匯款至楊清男822/0000000000000000帳號   15- 46  105年11月16日 125,000元 40% 匯款至楊清男822/0000000000000000帳號   15- 47  105年11月10日 50,000元 20% 匯款至楊清男822/0000000000000000帳號   15- 48  105年11月5日 62,500元 60% 匯款至楊清男822/0000000000000000帳號   15- 49  105年10月30日 50,000元 70% 匯款至楊清男822/0000000000000000帳號   15- 50  105年10月23日 50,000元 60% 匯款至李俊毅822/0000000000000000帳號   15- 51  105年10月19日 125,000元 30% 匯款至楊清男822/0000000000000000帳號   15- 52  105年10月19日 75,000元 30% 匯款至楊清男822/0000000000000000帳號   15- 53  105年10月16日 25,000元 50% 匯款至楊清男822/0000000000000000帳號   15- 54  105年10月13日 25,000元 30% 匯款至楊清男822/0000000000000000帳號   15- 55  105年10月13日 50,000元 30% 匯款至楊清男822/0000000000000000帳號   15- 56  105年10月10日 50,000元 20% 匯款至楊清男822/0000000000000000帳號   15- 57  105年9月28日 37,500元 20% 匯款至楊清男822/0000000000000000帳號   15- 58  105年9月28日 25,000元 20% 匯款至楊清男822/0000000000000000帳號   15- 59  105年9月25日 62,500元 40% 匯款至楊清男822/0000000000000000帳號   15- 60  105年9月25日 25,000元 40% 匯款至楊清男822/0000000000000000帳號   15- 61  105年9月20日 12,500元 20% 匯款至楊清男822/0000000000000000帳號   15- 62  105年9月20日 12,500元 20% 匯款至楊清男822/0000000000000000帳號   15- 63  105年9月17日 40,000元 25% 匯款至楊清男822/0000000000000000帳號   15- 64  105年9月17日 40,000元 25% 匯款至楊清男822/0000000000000000帳號   15- 65  105年9月13日 25,000元 40% 匯款至楊清男822/0000000000000000帳號   15- 66  105年9月13日 37,500元 40% 匯款至楊清男822/0000000000000000帳號   15- 67  105年9月5日 25,000元 60% 匯款至楊清男822/0000000000000000帳號   15- 68  105年8月31日 140,000元 50% 匯款至楊清男822/0000000000000000帳號   15- 69  105年8月31日 20,000元 50% 匯款至楊清男822/0000000000000000帳號   15- 70  105年8月21日 80,000元 50% 匯款至楊清男822/0000000000000000帳號   15- 71  105年8月21日 35,000元 50% 匯款至楊清男822/0000000000000000帳號   15- 72  105年8月17日 25,000元 40% 匯款至楊清男822/0000000000000000帳號   15- 73  105年8月10日 10,000元 50% 822/0000000000000000   15- 74  105年7月31日 10,000元 60% 匯款至楊清男822/0000000000000000帳號   15- 75  105年7月31日 30,000元 60% 匯款至楊清男822/0000000000000000帳號  

16 16- 1 吳宇婕 106年7月28日 250,000元 30% 匯款至楊清男822/0000000000000000帳號 起訴書清單編號12、13、14之證據資料【本院卷光碟存放袋內光碟】  16- 2  106年5月18日 50,000元 35% 匯款至李俊毅822/0000000000000000帳號   16- 3  106年4月26日 150,000元 60% 匯款至楊清男822/0000000000000000帳號   16- 4  106年4月23日 25,000元 48% 匯款至楊清男822/0000000000000000帳號   16- 5  106年4月20日 87,500元 60% 匯款至楊清男822/0000000000000000帳號   16- 6  106年4月19日 187,500元 60% 匯款至楊清男822/0000000000000000帳號   16- 7  106年4月17日 137,500元 80% 匯款至楊清男822/0000000000000000帳號   16- 8  106年4月14日 162,500元 40% 匯款至楊清男822/0000000000000000帳號   16- 9  106年4月10日 100,000元 60% 匯款至楊清男822/0000000000000000帳號   16- 10  106年4月7日 275,000元 80% 匯款至楊清男822/0000000000000000帳號   16- 11  106年4月3日 100,000元 40% 匯款至楊清男822/0000000000000000帳號   16- 12  106年3月30日 100,000元 35% 匯款至楊清男822/0000000000000000帳號   16- 13  106年3月28日 250,000元 60% 匯款至楊清男822/0000000000000000帳號   16- 14  106年3月25日 250,000元 80% 匯款至楊清男822/0000000000000000帳號   16- 15  106年3月22日 250,000元 90% 匯款至楊清男822/0000000000000000帳號   16- 16  106年3月15日 165,000元 60% 匯款至楊清男822/0000000000000000帳號   16- 17  106年3月9日 200,000元 60% 匯款至楊清男822/0000000000000000帳號   16- 18  106年3月6日 212,500元 40% 匯款至楊清男822/0000000000000000帳號   16- 19  106年2月22日 225,000元 60% 匯款至楊清男822/0000000000000000帳號   16- 20  106年2月19日 300,000元 80% 匯款至楊清男822/0000000000000000帳號   16- 21  106年2月15日 125,000元 26% 匯款至楊清男822/0000000000000000帳號   16- 22  106年2月12日 125,000元 40% 匯款至楊清男822/0000000000000000帳號   16- 23  106年2月6日 100,000元 60% 匯款至楊清男822/0000000000000000帳號   16- 24  106年2月2日 50,000元 25% 匯款至楊清男822/0000000000000000帳號   16- 25  106年1月25日 150,000元 40% 匯款至楊清男822/0000000000000000帳號   16- 26  106年1月22日 500,000元 80% 匯款至楊清男822/0000000000000000帳號   16- 27  106年1月15日 250,000元 60% 匯款至楊清男822/0000000000000000帳號   16- 28  106年1月11日 205,000元 40% 匯款至楊清男822/0000000000000000帳號   16- 29  105年12月30日 250,000元 38% 匯款至楊清男822/0000000000000000帳號   16- 30  105年12月27日 325,000元 36% 匯款至楊清男822/0000000000000000帳號   16- 31  105年12月24日 75,000元 30% 匯款至楊清男822/0000000000000000帳號   16- 32  105年12月20日 125,000元 30% 匯款至楊清男822/0000000000000000帳號   16- 33  105年12月17日 80,000元 30% 匯款至楊清男822/0000000000000000帳號   16- 34  105年12月7日 225,000元 60% 匯款至楊清男822/0000000000000000帳號   16- 35  105年11月30日 37,500元 40% 匯款至楊清男822/0000000000000000帳號   16- 36  105年11月26日 25,000元 40% 匯款至楊清男822/0000000000000000帳號   16- 37  105年10月30日 50,000元 70% 匯款至楊清男822/0000000000000000帳號   16- 38  105年10月26日 125,000元 60% 匯款至楊清男822/0000000000000000帳號   16- 39  105年10月17日 105,000元 50% 匯款至楊清男822/0000000000000000帳號   16- 40  105年8月20日 50,000元 50% 匯款至楊清男822/0000000000000000帳號   16- 41  105年8月3日 12,500元 7倍 匯款至楊清男822/0000000000000000帳號   16- 42  105年7月20日 15,000元 50% 匯款至楊清男822/0000000000000000帳號   16- 43  105年6月20日 20,000元 50% 匯款至楊清男822/0000000000000000帳號  

17 17- 1 呂宥蓁 106年4月26日 25,000元 60% 匯款至楊清男822/0000000000000000帳號 起訴書清單編號12、13、14之證據資料【本院卷光碟存放袋內光碟】  17- 2  106年4月23日 25,000元 48% 匯款至楊清男822/0000000000000000帳號   17- 3  106年4月20日 12,500元 60% 匯款至楊清男822/0000000000000000帳號   17- 4  106年4月17日 162,500元 80% 匯款至楊清男822/0000000000000000帳號   17- 5  106年4月15日 250,000元 40% 匯款至楊清男822/0000000000000000帳號   17- 6  106年4月10日 125,000元 60% 匯款至楊清男822/0000000000000000帳號   17- 7  106年4月7日 275,000元 80% 匯款至楊清男822/0000000000000000帳號   17- 8  106年4月3日 300,000元 40% 匯款至楊清男822/0000000000000000帳號   17- 9  106年3月30日 250,000元 35% 匯款至楊清男822/0000000000000000帳號   17- 10  106年3月22日 200,000元 90% 匯款至楊清男822/0000000000000000帳號   17- 11  106年3月19日 75,000元 32% 匯款至楊清男822/0000000000000000帳號   17- 12  106年3月15日 165,000元 60% 匯款至楊清男822/0000000000000000帳號   17- 13  106年3月9日 100,000元 60% 匯款至楊清男822/0000000000000000帳號   17- 14  106年3月6日 250,000元 40% 匯款至楊清男822/0000000000000000帳號   17- 15  106年3月1日 175,000元 20% 匯款至楊清男822/0000000000000000帳號   17- 16  106年2月26日 25,000元 28% 匯款至楊清男822/0000000000000000帳號   17- 17  106年2月22日 150,000元 60% 匯款至楊清男822/0000000000000000帳號   17- 18  106年2月19日 300,000元 80% 匯款至楊清男822/0000000000000000帳號   17- 19  106年2月15日 100,000元 26% 匯款至楊清男822/0000000000000000帳號   17- 20  106年2月12日 37,500元 40% 匯款至楊清男822/0000000000000000帳號   17- 21  106年2月7日 100,000元 60% 匯款至楊清男822/0000000000000000帳號   17- 22  106年2月2日 112,500元 25% 匯款至楊清男822/0000000000000000帳號   17- 23  106年1月30日 12,500元 200% 匯款至楊清男822/0000000000000000帳號   17- 24  106年1月30日 12,500元 180% 匯款至楊清男822/0000000000000000帳號   17- 25  106年1月30日 12,500元 140% 匯款至楊清男822/0000000000000000帳號   17- 26  106年1月25日 100,000元 40% 匯款至楊清男822/0000000000000000帳號   17- 27  106年1月15日 107,500元 60% 匯款至楊清男822/0000000000000000帳號   17- 28  106年1月11日 205,000元 40% 匯款至楊清男822/0000000000000000帳號   17- 29  106年1月3日 50,000元 20% 匯款至楊清男822/0000000000000000帳號   17- 30  105月12月30日 150,000元 38% 匯款至楊清男822/0000000000000000帳號   17- 31  105年12月27日 50,000元 36% 匯款至楊清男822/0000000000000000帳號   17- 32  105年12月23日 75,000元 30% 匯款至楊清男822/0000000000000000帳號   17- 33  105年12月20日 125,000元 30% 匯款至楊清男822/0000000000000000帳號   17- 34  105年12月20日 100,000元 30% 匯款至楊清男822/0000000000000000帳號   17- 35  105年12月7日 100,000元 60% 匯款至楊清男822/0000000000000000帳號   17- 36  105年12月3日 50,000元 40% 匯款至楊清男822/0000000000000000帳號   17- 37  105年11月25日 50,000元 40% 匯款至楊清男822/0000000000000000帳號   17- 38  105年11月17日 250,000元 40% 匯款至楊清男822/0000000000000000帳號   17- 39  105年11月10日 50,000元 20% 匯款至楊清男822/0000000000000000帳號   17- 40  105年11月10日 50,000元 20% 匯款至楊清男822/0000000000000000帳號   17- 41  105年11月5日 50,000元 60% 匯款至楊清男822/0000000000000000帳號   17- 42  105年10月30日 25,000元 70% 匯款至楊清男822/0000000000000000帳號   17- 43  105年10月26日 75,000元 30% 匯款至楊清男822/0000000000000000帳號   17- 44  105年10月2+日 50,000元 30% 匯款至楊清男822/0000000000000000帳號   17- 45  105年10月16日 45,000元 50% 匯款至楊清男822/0000000000000000帳號   17- 46  105年10月13日 50,000元 30% 匯款至楊清男822/0000000000000000帳號   17- 47  105年10月10日 125,000元 20% 匯款至楊清男822/0000000000000000帳號   17- 48  105年10月10日 50,000元 20% 匯款至楊清男822/0000000000000000帳號   17- 49  105年9月28日 12,500元 20% 匯款至楊清男822/0000000000000000帳號   17- 50  105年9月28日 25,000元 20% 匯款至楊清男822/0000000000000000帳號   17- 51  105年9月25日 62,500元 40% 匯款至楊清男822/0000000000000000帳號   17- 52  105年9月17日 10,000元 25% 匯款至楊清男822/0000000000000000帳號   17- 53  105年9月13日 25,000元 40% 匯款至楊清男822/0000000000000000帳號   17- 54  105年8月30日 60,000元 50% 匯款至楊清男822/0000000000000000帳號   17- 55  105年8月20日 70,000元 50% 匯款至楊清男822/0000000000000000帳號   17- 56  105年8月17日 25,000元 40% 匯款至楊清男822/0000000000000000帳號   17- 57  105年8月3日 12,500元 7倍 匯款至楊清男822/0000000000000000帳號   17- 58  105年7月30日 10,000元 60% 匯款至楊清男822/0000000000000000帳號   17- 59  105年7月19日 50,000元 50% 匯款至楊清男822/0000000000000000帳號   17- 60  105年7月10日 10,000元 50% 匯款至楊清男822/0000000000000000帳號   17- 61  105年6月20日 35,000元 50% 匯款至楊清男822/0000000000000000帳號   17- 62  105年6月10日 5,000元 50% 匯款至楊清男822/0000000000000000帳號   17- 63  105年6月10日 25,000元 50% 匯款至楊清男822/0000000000000000帳號   17- 64  105年5月30日 10,000元 50% 匯款至楊清男822/0000000000000000帳號   17- 65  105年5月30日 5,000元 50% 匯款至楊清男822/0000000000000000帳號   17- 66  105年5月20日 25,000元 50% 匯款至楊清男822/0000000000000000帳號  

18 18- 1 吳珊柔 106年8月9日 100,000元 20% 匯款至楊清男822/0000000000000000帳號 起訴書清單編號12、13、14之證據資料【本院卷光碟存放袋內光碟】  18- 2  106年5月30日 50,000元 35% 匯款至李俊毅822/0000000000000000帳號   18- 3  106年5月2日 62,500元 30% 匯款至楊清男822/0000000000000000帳號   18- 4  106年4月26日 300,000元 60% 匯款至楊清男822/0000000000000000帳號   18- 5  106年4月20日 150,000元 60% 匯款至楊清男822/0000000000000000帳號   18- 6  106年4月19日 275,000元 60% 匯款至楊清男822/0000000000000000帳號   18- 7  106年4月14日 187,500元 40% 匯款至楊清男822/0000000000000000帳號   18- 8  106年4月10日 125,000元 60% 匯款至楊清男822/0000000000000000帳號   18- 9  106年4月7日 150,000元 80% 匯款至楊清男822/0000000000000000帳號   18- 10  106年4月3日 125,000元 40% 匯款至楊清男822/0000000000000000帳號   18- 11  106年3月30日 137,500元 35% 匯款至楊清男822/0000000000000000帳號   18- 12  106年3月28日 250,000元 60% 匯款至楊清男822/0000000000000000帳號   18- 13  106年3月25日 100,000元 80% 匯款至楊清男822/0000000000000000帳號   18- 14  106年3月22日 250,000元 90% 匯款至楊清男822/0000000000000000帳號   18- 15  106年3月19日 100,000元 32% 匯款至楊清男822/0000000000000000帳號   18- 16  106年3月15日 90,000元 60% 匯款至楊清男822/0000000000000000帳號   18- 17  106年3月9日 75,000元 60% 匯款至楊清男822/0000000000000000帳號   18- 18  106年3月6日 250,000元 40% 匯款至楊清男822/0000000000000000帳號   18- 19  106年3月1日 175,000元 20% 匯款至楊清男822/0000000000000000帳號   18- 20  106年2月26日 200,000元 28% 匯款至楊清男822/0000000000000000帳號   18- 21  106年2月22日 225,000元 60% 匯款至楊清男822/0000000000000000帳號   18- 22  106年2月16日 212,500元 80% 匯款至楊清男822/0000000000000000帳號   18- 23  106年2月15日 125,000元 26% 匯款至楊清男822/0000000000000000帳號   18- 24  106年2月12日 125,000元 40% 匯款至楊清男822/0000000000000000帳號   18- 25  106年2月6日 200,000元 60% 匯款至楊清男822/0000000000000000帳號   18- 26  106年1月30日 250,000元 180% 匯款至楊清男822/0000000000000000帳號   18- 27  106年1月25日 150,000元 40% 匯款至楊清男822/0000000000000000帳號   18- 28  106年1月21日 62,500元 80% 匯款至楊清男822/0000000000000000帳號   18- 29  106年1月15日 120,000元 60% 匯款至楊清男822/0000000000000000帳號   18- 30  106年1月11日 280,000元 40% 匯款至楊清男822/0000000000000000帳號   18- 31  106年1月7日 150,000元 37% 匯款至楊清男822/0000000000000000帳號   18- 32  105年12月30日 200,000元 38% 匯款至楊清男822/0000000000000000帳號   18- 33  105年12月27日 325,000元 36% 匯款至楊清男822/0000000000000000帳號   18- 34  105年12月20日 125,000元 30% 匯款至楊清男822/0000000000000000帳號   18- 35  105年12月13日 100,000元 30% 匯款至楊清男822/0000000000000000帳號   18- 36  105年12月10日 100,000元 50% 匯款至楊清男822/0000000000000000帳號   18- 37  105年12月7日 250,000元 60% 匯款至楊清男822/0000000000000000帳號   18- 38  105年12月3日 100,000元 40% 匯款至楊清男822/0000000000000000帳號   18- 39  105年10月31日 200,000元 70% 匯款至楊清男822/0000000000000000帳號   18- 40  105年10月16日 200,000元 50% 匯款至楊清男822/0000000000000000帳號  

19 19- 1 李儒霏 106年8月9日 200,000元 20% 匯款至楊清男822/0000000000000000帳號 起訴書清單編號12、13、14之證據資料【本院卷光碟存放袋內光碟】  19- 2  106年5月30日 12,500元 35% 匯款至李俊毅822/0000000000000000帳號   19- 3  106年4月23日 75,000元 48% 匯款至楊清男822/0000000000000000帳號   19- 4  106年4月20日 37,500元 60% 匯款至楊清男822/0000000000000000帳號   19- 5  106年4月19日 112,500元 60% 匯款至楊清男822/0000000000000000帳號   19- 6  106年4月17日 250,000元 80% 匯款至楊清男822/0000000000000000帳號   19- 7  106年4月14日 137,500元 40% 匯款至楊清男822/0000000000000000帳號   19- 8  106年4月10日 100,000元 60% 匯款至楊清男822/0000000000000000帳號   19- 9  106年4月7日 250,000元 80% 匯款至楊清男822/0000000000000000帳號   19- 10  106年4月3日 250,000元 40% 匯款至楊清男822/0000000000000000帳號   19- 11  106年3月30日 200,000元 35% 匯款至楊清男822/0000000000000000帳號   19- 12  106年3月28日 225,000元 60% 匯款至楊清男822/0000000000000000帳號   19- 13  106年3月22日 250,000元 90% 匯款至楊清男822/0000000000000000帳號   19- 14  106年3月20日 125,000元 32% 匯款至楊清男822/0000000000000000帳號   19- 15  106年3月15日 165,000元 60% 匯款至楊清男822/0000000000000000帳號   19- 16  106年3月9日 175,000元 60% 匯款至楊清男822/0000000000000000帳號   19- 17  106年3月6日 250,000元 40% 匯款至楊清男822/0000000000000000帳號   19- 18  106年3月1日 137,500元 20% 匯款至楊清男822/0000000000000000帳號   19- 19  106年2月27日 175,000元 28% 匯款至楊清男822/0000000000000000帳號   19- 20  106年2月22日 187,500元 60% 匯款至楊清男822/0000000000000000帳號   19- 21  106年2月19日 300,000元 80% 匯款至楊清男822/0000000000000000帳號   19- 22  106年2月15日 125,000元 26% 匯款至楊清男822/0000000000000000帳號   19- 23  106年2月12日 125,000元 40% 匯款至楊清男822/0000000000000000帳號   19- 24  106年2月9日 75,000元 20% 匯款至楊清男822/0000000000000000帳號   19- 25  106年2月6日 150,000元 60% 匯款至楊清男822/0000000000000000帳號   19- 26  106年2月2日 150,000元 25% 匯款至楊清男822/0000000000000000帳號   19- 27  106年1月25日 50,000元 40% 匯款至楊清男822/0000000000000000帳號   19- 28  106年1月21日 262,500元 80% 匯款至楊清男822/0000000000000000帳號   19- 29  106年1月15日 207,500元 60% 匯款至楊清男822/0000000000000000帳號   19- 30  106年1月11日 205,000元 40% 匯款至楊清男822/0000000000000000帳號   19- 31  106年1月7日 250,000元 37% 匯款至楊清男822/0000000000000000帳號   19- 32  106年1月3日 50,000元 20% 匯款至楊清男822/0000000000000000帳號   19- 33  105年12月30日 250,000元 38% 匯款至楊清男822/0000000000000000帳號   19- 34  105年12月27日 125,000元 36% 匯款至楊清男822/0000000000000000帳號   19- 35  105年12月23日 200,000元 30% 匯款至楊清男822/0000000000000000帳號   19- 36  105年12月20日 125,000元 30% 匯款至楊清男822/0000000000000000帳號   19- 37  105年12月17日 200,000元 30% 匯款至楊清男822/0000000000000000帳號   19- 38  105年12月10日 80,000元 50% 匯款至楊清男822/0000000000000000帳號   19- 39  105年12月7日 200,000元 60% 匯款至楊清男822/0000000000000000帳號  

20 20- 1 洪秀甄  106年5月2日 25,000元 30% 匯款至楊清男822/0000000000000000帳號 起訴書清單編號12、13、14之證據資料【本院卷光碟存放袋內光碟】  20- 2  106年4月23日 100,000元 48% 匯款至楊清男822/0000000000000000帳號   20- 3  106年4月20日 87,500元 60% 匯款至楊清男822/0000000000000000帳號   20- 4  106年4月19日 137,500元 60% 匯款至楊清男822/0000000000000000帳號   20- 5  106年4月14日 275,000元 40% 匯款至楊清男822/0000000000000000帳號   20- 6  106年4月10日 225,000元 60% 匯款至楊清男822/0000000000000000帳號   20- 7  106年4月7日 250,000元 80% 匯款至楊清男822/0000000000000000帳號   20- 8  106年4月3日 250,000元 40% 匯款至楊清男822/0000000000000000帳號   20- 9  106年3月30日 250,000元 35% 匯款至楊清男822/0000000000000000帳號   20- 10  106年3月22日 250,000元 90% 匯款至楊清男822/0000000000000000帳號   20- 11  106年3月15日 165,000元 60% 匯款至楊清男822/0000000000000000帳號   20- 12  106年3月9日 150,000元 60% 匯款至楊清男822/0000000000000000帳號   20- 13  106年3月6日 125,000元 40% 匯款至楊清男822/0000000000000000帳號   20- 14  106年3月1日 62,500元 20% 匯款至楊清男822/0000000000000000帳號   20- 15  106年2月22日 175,000元 60% 匯款至楊清男822/0000000000000000帳號   20- 16  106年2月19日 300,000元 80% 匯款至楊清男822/0000000000000000帳號   20- 17  106年2月15日 100,000元 26% 匯款至楊清男822/0000000000000000帳號   20- 18  106年2月12日 112,500元 40% 匯款至楊清男822/0000000000000000帳號   20- 19  106年2月6日 150,000元 60% 匯款至楊清男822/0000000000000000帳號   20- 20  106年2月2日 50,000元 25% 匯款至楊清男822/0000000000000000帳號   20- 21  106年1月30日 37,500元 200% 匯款至楊清男822/0000000000000000帳號   20- 22  106年1月30日 37,500元 200% 匯款至楊清男822/0000000000000000帳號   20- 23  106年1月30日 37,500元 180% 匯款至楊清男822/0000000000000000帳號   20- 24  106年1月25日 50,000元 40% 匯款至楊清男822/0000000000000000帳號   20- 25  106年1月21日 187,500元 80% 匯款至楊清男822/0000000000000000帳號   20- 26  106年1月15日 145,000元 60% 匯款至楊清男822/0000000000000000帳號   20- 27  106年1月11日 130,000元 40% 匯款至楊清男822/0000000000000000帳號   20- 28  106年1月7日 150,000元 37% 匯款至楊清男822/0000000000000000帳號   20- 29  106年1月3日 50,000元 20% 匯款至楊清男822/0000000000000000帳號   20- 30  105年12月30日 150,000元 38% 匯款至楊清男822/0000000000000000帳號   20- 31  105年12月27日 100,000元 36% 匯款至楊清男822/0000000000000000帳號   20- 32  105年12月20日 100,000元 30% 匯款至楊清男822/0000000000000000帳號   20- 33  105年12月10日 80,000元 50% 匯款至楊清男822/0000000000000000帳號   20- 34  105年12月7日 250,000元 60% 匯款至楊清男822/0000000000000000帳號   20- 35  105年11月30日 100,000元 40% 匯款至楊清男822/0000000000000000帳號   20- 36  105年11月25日 62,500元 40% 匯款至楊清男822/0000000000000000帳號   20- 37  105年11月20日 25,000元 30% 匯款至楊清男822/0000000000000000帳號   20- 38  105年11月17日 112,500元 40% 匯款至楊清男822/0000000000000000帳號   20- 39  105年11月10日 125,000元 20% 匯款至楊清男822/0000000000000000帳號   20- 40  105年11月5日 62,500元 60% 匯款至楊清男822/0000000000000000帳號   20- 41  105年10月30日 200,000元 70% 匯款至楊清男822/0000000000000000帳號   20- 42  105年10月19日 75,000元 30% 匯款至楊清男822/0000000000000000帳號   20- 43  105年10月16日 125,000元 50% 匯款至楊清男822/0000000000000000帳號   20- 44  105年10月13日 100,000元 30% 匯款至楊清男822/0000000000000000帳號   20- 45  105年10月10日 37,500元 20% 匯款至楊清男822/0000000000000000帳號   20- 46  105年9月28日 75,000元 20% 匯款至楊清男822/0000000000000000帳號   20- 47  105年9月25日 50,000元 40% 匯款至楊清男822/0000000000000000帳號   20- 48  105年9月20日 75,000元 20% 匯款至楊清男822/0000000000000000帳號   20- 49  105年9月17日 90,000元 25% 匯款至楊清男822/0000000000000000帳號   20- 50  105年9月13日 12,500元 40% 匯款至楊清男822/0000000000000000帳號  

21 21- 1 張嘉惠 106年8月9日 50,000元 20% 匯款至楊清男822/0000000000000000帳號 起訴書清單編號12、13、14之證據資料【本院卷光碟存放袋內光碟】  21- 2  106年5月30日 25,000元 35% 匯款至李俊毅822/0000000000000000帳號   21- 3  106年4月26日 75,000元 60% 匯款至楊清男822/0000000000000000帳號   21- 4  106年4月19日 62,500元 60% 匯款至楊清男822/0000000000000000帳號   21- 5  106年4月10日 50,000元 60% 匯款至楊清男822/0000000000000000帳號   21- 6  106年4月7日 150,000元 80% 匯款至楊清男822/0000000000000000帳號   21- 7  106年4月3日 150,000元 40% 匯款至楊清男822/0000000000000000帳號   21- 8  106年3月30日 100,000元 35% 匯款至楊清男822/0000000000000000帳號   21- 9  106年3月28日 100,000元 60% 匯款至楊清男822/0000000000000000帳號   21- 10  106年3月25日 125,000元 80% 匯款至楊清男822/0000000000000000帳號   21- 11  106年3月22日 200,000元 90% 匯款至楊清男822/0000000000000000帳號   21- 12  106年3月19日 50,000元 32% 匯款至楊清男822/0000000000000000帳號   21- 13  106年3月15日 65,000元 60% 匯款至楊清男822/0000000000000000帳號   21- 14  106年3月9日 50,000元 60% 匯款至楊清男822/0000000000000000帳號   21- 15  106年3月6日 100,000元 40% 匯款至楊清男822/0000000000000000帳號   21- 16  106年3月1日 175,000元 20% 匯款至楊清男822/0000000000000000帳號   21- 17  106年2月26日 100,000元 28% 匯款至楊清男822/0000000000000000帳號   21- 18  1206年2月22日 100,000元 60% 匯款至楊清男822/0000000000000000帳號   21- 19  106年2月19日 250,000元 80% 匯款至楊清男822/0000000000000000帳號   21- 20  106年2月15日 125,000元 26% 匯款至楊清男822/0000000000000000帳號   21- 21  106年2月12日 87,500元 40% 匯款至楊清男822/0000000000000000帳號   21- 22  106年2月9日 60,000元 20% 匯款至楊清男822/0000000000000000帳號   21- 23  106年2月6日 100,000元 60% 匯款至楊清男822/0000000000000000帳號   21- 24  106年2月2日 100,000元 25% 匯款至楊清男822/0000000000000000帳號   21- 25  106年1月30日 37,500元 180% 匯款至楊清男822/0000000000000000帳號   21- 26  106年1月25日 50,000元 40% 匯款至楊清男822/0000000000000000帳號   21- 27  106年1月15日 250,000元 60% 匯款至楊清男822/0000000000000000帳號   21- 28  106年1月11日 155,000元 40% 匯款至楊清男822/0000000000000000帳號   21- 29  106年1月3日 50,000元 20% 匯款至楊清男822/0000000000000000帳號   21- 30  105年12月30日 250,000元 19% 匯款至楊清男822/0000000000000000帳號   21- 31  105年12月23日 200,000元 30% 匯款至楊清男822/0000000000000000帳號   21- 32  105年12月20日 100,000元 30% 匯款至楊清男822/0000000000000000帳號   21- 33  105年12月7日 250,000元 60% 匯款至楊清男822/0000000000000000帳號   21- 34  105年12月3日 50,000元 40% 匯款至楊清男822/0000000000000000帳號   21- 35  105年11月30日 50,000元 40% 匯款至楊清男822/0000000000000000帳號   21- 36  105年11月25日 100,000元 40% 匯款至楊清男822/0000000000000000帳號   21- 37  105年11月16日 150,000元 40% 匯款至楊清男822/0000000000000000帳號   21- 38  105年11月10日 100,000元 20% 匯款至楊清男822/0000000000000000帳號   21- 39  105年11月5日 62,500元 60% 匯款至楊清男822/0000000000000000帳號   21- 40  105年10月30日 150,000元 70% 匯款至楊清男822/0000000000000000帳號   21- 41  105年10月27日 125,000元 30% 匯款至楊清男822/0000000000000000帳號   21- 42  105年10月19日 100,000元 30% 匯款至楊清男822/0000000000000000帳號   21- 43  105年10月16日 105,000元 50% 匯款至楊清男822/0000000000000000帳號   21- 44  105年10月10日 100,000元 20% 匯款至楊清男822/0000000000000000帳號   21- 45  105年9月28日 100,000元 20% 匯款至楊清男822/0000000000000000帳號   21- 46  105年9月25日 62,500元 40% 匯款至楊清男822/0000000000000000帳號   21- 47  105年9月20日 75,000元 20% 匯款至楊清男822/0000000000000000帳號   21- 48  105年9月17日 50,000元 25% 匯款至楊清男822/0000000000000000帳號   21- 49  105年9月13日 50,000元 40% 匯款至楊清男822/0000000000000000帳號   21- 50  105年9月10日 100,000元 20% 匯款至楊清男822/0000000000000000帳號   21- 51  105年9月5日 12,500元 60% 匯款至楊清男822/0000000000000000帳號   21- 52  105年9月3日 25,000元 60% 匯款至楊清男822/0000000000000000帳號   21- 53  105年8月30日 35,000元 50% 匯款至楊清男822/0000000000000000帳號   21- 54  105年8月20日 20,000元 50% 匯款至楊清男822/0000000000000000帳號   21- 55  105年8月10日 15,000元 50% 匯款至楊清男822/0000000000000000帳號   21- 56  105年8月3日 12,500元 7倍 匯款至楊清男822/0000000000000000帳號   21- 57  105年7月19日 100,000元 50% 匯款至楊清男822/0000000000000000帳號   21- 58  105年7月10日 15,000元 50% 匯款至楊清男822/0000000000000000帳號   21- 59  105年7月7日 10,000元 7倍 匯款至楊清男822/0000000000000000帳號   21- 60  105年7月3日 12,500元 7倍 匯款至楊清男822/0000000000000000帳號   21- 61  105年6月30日 30,000元 50% 匯款至楊清男822/0000000000000000帳號   21- 62  105年6月10日 20,000元 50% 匯款至楊清男822/0000000000000000帳號   21- 63  105年5月30日 5,000元 50% 匯款至楊清男822/0000000000000000帳號  

22 22- 1 李兒璞 106年4月26日 250,000元 60% 匯款至楊清男822/0000000000000000帳號 起訴書清單編號12、13、14之證據資料【本院卷光碟存放袋內光碟】  22- 2  106年4月23日 50,000元 48% 匯款至楊清男822/0000000000000000帳號   22- 3  106年4月20日 37,500元 60% 匯款至楊清男822/0000000000000000帳號   22- 4  106年4月19日 112,500元 60% 匯款至楊清男822/0000000000000000帳號   22- 5  106年4月17日 112,500元 80% 匯款至楊清男822/0000000000000000帳號   22- 6  106年4月14日 112,500元 40% 匯款至楊清男822/0000000000000000帳號   22- 7  106年4月10日 50,000元 60% 匯款至楊清男822/0000000000000000帳號   22- 8  106年4月7日 250,000元 80% 匯款至楊清男822/0000000000000000帳號   22- 9  106年4月3日 100,000元 40% 匯款至楊清男822/0000000000000000帳號   22- 10  106年3月30日 100,000元 35% 匯款至楊清男822/0000000000000000帳號   22- 11  106年3月28日 50,000元 60% 匯款至楊清男822/0000000000000000帳號   22- 12  106年3月25日 200,000元 80% 匯款至楊清男822/0000000000000000帳號   22- 13  106年3月22日 250,000元 90% 匯款至楊清男822/0000000000000000帳號   22- 14  106年3月19日 100,000元 32% 匯款至楊清男822/0000000000000000帳號   22- 15  106年3月15日 165,000元 60% 匯款至楊清男822/0000000000000000帳號   22- 16  106年3月9日 100,000元 60% 匯款至楊清男822/0000000000000000帳號   22- 17  106年3月6日 150,000元 40% 匯款至楊清男822/0000000000000000帳號   22- 18  106年3月1日 175,000元 20% 匯款至楊清男822/0000000000000000帳號   22- 19  106年2月26日 100,000元 28% 匯款至楊清男822/0000000000000000帳號   22- 20  106年2月23日 225,000元 60% 匯款至楊清男822/0000000000000000帳號   22- 21  106年2月19日 300,000元 80% 匯款至楊清男822/0000000000000000帳號   22- 22  106年2月15日 125,000元 26% 匯款至楊清男822/0000000000000000帳號   22- 23  106年2月12日 125,000元 40% 匯款至楊清男822/0000000000000000帳號   22- 24  106年2月9日 75,000元 20% 匯款至楊清男822/0000000000000000帳號   22- 25  106年2月6日 100,000元 60% 匯款至楊清男822/0000000000000000帳號   22- 26  106年2月2日 75,000元 25% 匯款至楊清男822/0000000000000000帳號   22- 27  106年1月25日 50,000元 40% 匯款至楊清男822/0000000000000000帳號   22- 28  106年1月21日 162,500元 80% 匯款至楊清男822/0000000000000000帳號   22- 29  106年1月15日 107,500元 60% 匯款至楊清男822/0000000000000000帳號   22- 30  106年1月11日 205,000元 40% 匯款至楊清男822/0000000000000000帳號   22- 31  106年1月7日 250,000元 37% 匯款至楊清男822/0000000000000000帳號   22- 32  106年1月3日 50,000元 20% 匯款至楊清男822/0000000000000000帳號   22- 33  105年12月31日 250,000元 38% 匯款至楊清男822/0000000000000000帳號   22- 34  105年12月27日 100,000元 36% 匯款至楊清男822/0000000000000000帳號   22- 35  105年12月23日 200,000元 30% 匯款至楊清男822/0000000000000000帳號   22- 36  105年12月20日 125,000元 30% 匯款至楊清男822/0000000000000000帳號   22- 37  105年12月17日 200,000元 30% 匯款至楊清男822/0000000000000000帳號   22- 38  105年12月13日 75,000元 30% 匯款至楊清男822/0000000000000000帳號   22- 39  105年12月10日 60,000元 50% 匯款至楊清男822/0000000000000000帳號   22- 40  105年12月7日 100,000元 60% 匯款至楊清男822/0000000000000000帳號  

23 23- 1 孫苡鈞 106年9月23日 37,500元 20% 匯款至楊清男822/0000000000000000帳號 起訴書清單編號12、13、14之證據資料【本院卷光碟存放袋內光碟】  23- 2  106年9月16日 12,500元 20% 匯款至楊清男822/0000000000000000帳號   23- 3  106年9月6日 75,000元 20% 匯款至楊清男822/0000000000000000帳號   23- 4  106年8月24日 50,000元 20% 匯款至楊清男822/0000000000000000帳號   23- 5  106年8月9日 100,000元 20% 匯款至楊清男822/0000000000000000帳號   23- 6  106年7月17日 50,000元 30% 匯款至楊清男822/0000000000000000帳號   23- 7  106年6月30日 50,000元 30% 匯款至楊清男822/0000000000000000帳號   23- 8  106年6月14日 25,000元 35% 匯款至李俊毅822/0000000000000000帳號   23- 9  106年5月30日 25,000元 35% 匯款至李俊毅822/0000000000000000帳號   23- 10  106年5月18日 25,000元 35% 匯款至李俊毅822/0000000000000000帳號   23- 11  106年5月2日 50,000元 30% 匯款至楊清男822/0000000000000000帳號   23- 12  106年4月26日 300,000元 60% 匯款至楊清男822/0000000000000000帳號   23- 13  106年4月23日 225,000元 48% 匯款至楊清男822/0000000000000000帳號   23- 14  106年4月20日 87,500元 60% 匯款至楊清男822/0000000000000000帳號   23- 15  106年4月19日 250,000元 60% 匯款至楊清男822/0000000000000000帳號   23- 16  106年4月17日 37,500元 80% 匯款至楊清男822/0000000000000000帳號   23- 17  106年4月14日 250,000元 40% 匯款至楊清男822/0000000000000000帳號   23- 18  106年4月10日 175,000元 60% 匯款至楊清男822/0000000000000000帳號   23- 19  106年3月30日 25,000元 35% 匯款至楊清男822/0000000000000000帳號   23- 20  106年3月28日 250,000元 60% 匯款至楊清男822/0000000000000000帳號   23- 21  106年3月25日 87,500元 80% 匯款至楊清男822/0000000000000000帳號   23- 22  106年3月22日 150,000元 90% 匯款至楊清男822/0000000000000000帳號   23- 23  106年3月15日 115,000元 60% 匯款至楊清男822/0000000000000000帳號   23- 24  106年3月9日 37,500元 60% 匯款至楊清男822/0000000000000000帳號   23- 25  106年3月6日 87,500元 40% 匯款至楊清男822/0000000000000000帳號   23- 26  106年2月26日 200,000元 28% 匯款至楊清男822/0000000000000000帳號   23- 27  106年2月22日 225,000元 60% 匯款至楊清男822/0000000000000000帳號   23- 28  106年2月20日 300,000元 80% 匯款至楊清男822/0000000000000000帳號   23- 29  106年2月15日 125,000元 26% 匯款至楊清男822/0000000000000000帳號   23- 30  106年2月12日 125,000元 40% 匯款至楊清男822/0000000000000000帳號   23- 31  106年2月2日 75,000元 25% 匯款至楊清男822/0000000000000000帳號   23- 32  106年1月21日 87,500元 80% 匯款至楊清男822/0000000000000000帳號   23- 33  106年1月11日 55,000元 40% 匯款至楊清男822/0000000000000000帳號   23- 34  106年1月7日 100,000元 37% 匯款至楊清男822/0000000000000000帳號   23- 35  106年1月3日 25,000元 20% 匯款至楊清男822/0000000000000000帳號   23- 36  105年12月30日 212,500元 38% 匯款至楊清男822/0000000000000000帳號   23- 37  105年12月27日 325,000元 36% 匯款至楊清男822/0000000000000000帳號   23- 38  105年12月23日 200,000元 30% 匯款至楊清男822/0000000000000000帳號   23- 39  105年12月20日 125,000元 30% 匯款至楊清男822/0000000000000000帳號  

24 24- 1 黃欽鴻 106年5月2日 12,500元 30% 匯款至楊清男822/0000000000000000帳號 起訴書清單編號12、13、14之證據資料【本院卷光碟存放袋內光碟】  24- 2  106年4月26日 50,000元 60% 匯款至楊清男822/0000000000000000帳號   24- 3  106年4月23日 250,000元 48% 匯款至楊清男822/0000000000000000帳號   24- 4  106年4月20日 250,000元 60% 匯款至楊清男822/0000000000000000帳號   24- 5  106年4月15日 112,500元 40% 匯款至楊清男822/0000000000000000帳號   24- 6  106年4月10日 100,000元 60% 匯款至楊清男822/0000000000000000帳號   24- 7  106年4月7日 250,000元 80% 匯款至楊清男822/0000000000000000帳號   24- 8  106年3月23日 75,000元 90% 匯款至楊清男822/0000000000000000帳號   24- 9  106年3月19日 100,000元 32% 匯款至楊清男822/0000000000000000帳號   24- 10  106年3月15日 65,000元 60% 匯款至楊清男822/0000000000000000帳號   24- 11  106年3月10日 225,000元 60% 匯款至楊清男822/0000000000000000帳號   24- 12  106年3月7日 250,000元 40% 匯款至楊清男822/0000000000000000帳號   24- 13  106年3月1日 175,000元 20% 匯款至楊清男822/0000000000000000帳號   24- 14  106年2月27日 200,000元 28% 匯款至楊清男822/0000000000000000帳號   24- 15  106年2月23日 225,000元 60% 匯款至楊清男822/0000000000000000帳號   24- 16  106年2月12日 12,500元 40% 匯款至楊清男822/0000000000000000帳號   24- 17  106年2月6日 225,000元 60% 匯款至楊清男822/0000000000000000帳號   24- 18  106年2月2日 200,000元 25% 匯款至楊清男822/0000000000000000帳號   24- 19  106年1月25日 150,000元 40% 匯款至楊清男822/0000000000000000帳號   24- 20  106年1月22日 187,500元 80% 匯款至楊清男822/0000000000000000帳號   24- 21  106年1月16日 7,500元 60% 匯款至楊清男822/0000000000000000帳號   24- 22  106年1月12日 300,000元 40% 匯款至楊清男822/0000000000000000帳號   24- 23  106年1月8日 250,000元 37% 匯款至楊清男822/0000000000000000帳號   24- 24  105年12月31日 50,000元 38% 匯款至楊清男822/0000000000000000帳號   24- 25  105年12月27日 25,000元 36% 匯款至楊清男822/0000000000000000帳號   24- 26  105年12月23日 137,500元 30% 匯款至楊清男822/0000000000000000帳號   24- 27  105年12月21日 100,000元 30% 匯款至楊清男822/0000000000000000帳號   24- 28  105年12月18日 160,000元 30% 匯款至楊清男822/0000000000000000帳號   24- 29  105年12月7日 250,000元 60% 匯款至楊清男822/0000000000000000帳號   24- 30  105年12月3日 125,000元 40% 匯款至楊清男822/0000000000000000帳號   24- 31  105年11月30日 175,000元 40% 匯款至楊清男822/0000000000000000帳號   24- 32  105年11月25日 37,500元 40% 匯款至楊清男822/0000000000000000帳號   24- 33  105年11月16日 100,000元 40% 匯款至楊清男822/0000000000000000帳號   24- 34  105年11月10日 100,000元 20% 匯款至楊清男822/0000000000000000帳號   24- 35  105年10月25日 75,000元 60% 匯款至楊清男822/0000000000000000帳號   24- 36  105年10月13日 25,000元 30% 匯款至楊清男822/0000000000000000帳號   24- 37  105年9月25日 162,500元 40% 匯款至楊清男822/0000000000000000帳號   24- 38  105年9月17日 40,000元 25% 匯款至楊清男822/0000000000000000帳號   24- 39  105年8月30日 60,000元 50% 匯款至楊清男822/0000000000000000帳號   24- 40  105年8月20日 75,000元 50% 匯款至楊清男822/0000000000000000帳號   24- 41  105年7月10日 5,000元 50% 匯款至楊清男822/0000000000000000帳號  

25 25-1 洪祥彬 106年4月23日 25,000元 48% 匯款至楊清男822/0000000000000000帳號 起訴書清單編號12、13、14之證據資料【本院卷光碟存放袋內光碟】  25-2  106年4月23日 12,500元 48% 匯款至楊清男822/0000000000000000帳號   25-3  106年4月19日 37,500元 60% 匯款至楊清男822/0000000000000000帳號   25-4  106年4月19日 12,500元 60% 匯款至楊清男822/0000000000000000帳號   25-5  106年4月17日 87,500元 80% 匯款至楊清男822/0000000000000000帳號   25-6  106年4月14日 250,000元 40% 匯款至楊清男822/0000000000000000帳號   25-7  106年4月10日 50,000元 60% 匯款至楊清男822/0000000000000000帳號   25-8  106年4月7日 75,000元 80% 匯款至楊清男822/0000000000000000帳號   25-9  106年4月3日 200,000元 40% 匯款至楊清男822/0000000000000000帳號   25- 10  106年3月30日 250,000元 35% 匯款至楊清男822/0000000000000000帳號   25- 11  106年3月25日 50,000元 80% 匯款至楊清男822/0000000000000000帳號   25- 12  106年3月22日 250,000元 90% 匯款至楊清男822/0000000000000000帳號   25- 13  106年3月19日 12,500元 32% 匯款至楊清男822/0000000000000000帳號   25- 14  106年3月15日 65,000元 60% 匯款至楊清男822/0000000000000000帳號   25- 15  106年3月6日 112,500元 40% 匯款至楊清男822/0000000000000000帳號   25- 16  106年3月1日 112,500元 20% 匯款至楊清男822/0000000000000000帳號   25- 17  106年2月26日 25,000元 28% 匯款至楊清男822/0000000000000000帳號   25- 18  106年2月22日 225,000元 60% 匯款至楊清男822/0000000000000000帳號   25- 19  106年2月19日 300,000元 80% 匯款至楊清男822/0000000000000000帳號   25- 20  106年2月15日 125,000元 26% 匯款至楊清男822/0000000000000000帳號   25- 21  106年2月12日 87,500元 40% 匯款至楊清男822/0000000000000000帳號   25- 22  106年2月6日 125,000元 60% 匯款至楊清男822/0000000000000000帳號   25- 23  106年2月2日 87,500元 25% 匯款至楊清男822/0000000000000000帳號   25- 24  106年1月30日 12,500元 200% 匯款至楊清男822/0000000000000000帳號   25- 25  106年1月30日 12,500元 180% 匯款至楊清男822/0000000000000000帳號   25- 26  106年1月30日 12,500元 140% 匯款至楊清男822/0000000000000000帳號   25- 27  106年1月25日 25,000元 40% 匯款至楊清男822/0000000000000000帳號   25- 28  106年1月21日 137,500元 80% 匯款至楊清男822/0000000000000000帳號   25- 29  106年1月15日 70,000元 60% 匯款至楊清男822/0000000000000000帳號   25- 30  106年1月11日 130,000元 40% 匯款至楊清男822/0000000000000000帳號   25- 31  106年1月7日 75,000元 37% 匯款至楊清男822/0000000000000000帳號   25- 32  105年12月30日 75,000元 19% 匯款至楊清男822/0000000000000000帳號   25- 33  105年12月27日 75,000元 36% 匯款至楊清男822/0000000000000000帳號   25- 34  105年12月23日 87,500元 30% 匯款至楊清男822/0000000000000000帳號   25- 35  105年12月20日 125,000元 30% 匯款至楊清男822/0000000000000000帳號   25- 36  105年12月17日 40,000元 30% 匯款至楊清男822/0000000000000000帳號   25- 37  105年12月13日 75,000元 30% 匯款至楊清男822/0000000000000000帳號   25- 38  105年12月10日 80,000元 50% 匯款至楊清男822/0000000000000000帳號   25- 39  105年12月7日 175,000元 60% 匯款至楊清男822/0000000000000000帳號   25- 40  105年12月3日 75,000元 40% 匯款至楊清男822/0000000000000000帳號   25- 41  105年11月16日 87,500元 40% 匯款至楊清男822/0000000000000000帳號   25- 42  105年11月10日 25,000元 20% 匯款至楊清男822/0000000000000000帳號   25- 43  105年11月5日 50,000元 60% 匯款至楊清男822/0000000000000000帳號   25- 44  105年10月19日 100,000元 30% 匯款至楊清男822/0000000000000000帳號   25- 45  105年10月16日 35,000元 50% 匯款至楊清男822/0000000000000000帳號   25- 46  105年10月13日 25,000元 30% 匯款至楊清男822/0000000000000000帳號   25- 47  105年9月28日 12,500元 20% 匯款至楊清男822/0000000000000000帳號   25- 48  105年9月20日 50,000元 20% 匯款至楊清男822/0000000000000000帳號   25- 49  105年9月13日 50,000元 40% 匯款至楊清男822/0000000000000000帳號   25- 50  105年9月10日 12,500元 20% 匯款至楊清男822/0000000000000000帳號   25- 51  105年8月30日 10,000元 50% 匯款至楊清男822/0000000000000000帳號  

26 26-1   洪童巧玲 106年4月19日 12,500元 60% 匯款至楊清男822/0000000000000000帳號 起訴書清單編號12、13、14之證據資料【本院卷光碟存放袋內光碟】  26-2  106年4月14日 275,000元 40% 匯款至楊清男822/0000000000000000帳號   26-3  106年4月7日 50,000元 80% 匯款至楊清男822/0000000000000000帳號   26-4  106年4月3日 125,000元 40% 匯款至楊清男822/0000000000000000帳號   26-5  106年3月30日 200,000元 35% 匯款至楊清男822/0000000000000000帳號   26-6  106年3月22日 175,000元 90% 匯款至楊清男822/0000000000000000帳號   26-7  106年3月15日 165,000元 60% 匯款至楊清男822/0000000000000000帳號   26-8  106年3月6日 250,000元 40% 匯款至楊清男822/0000000000000000帳號   26-9  106年2月22日 62,500元 60% 匯款至楊清男822/0000000000000000帳號   26- 10  106年2月15日 125,000元 26% 匯款至楊清男822/0000000000000000帳號   26- 11  106年2月2日 175,000元 25% 匯款至楊清男822/0000000000000000帳號   26- 12  106年1月25日 25,000元 40% 匯款至楊清男822/0000000000000000帳號   26- 13  106年1月21日 362,500元 80% 匯款至楊清男822/0000000000000000帳號   26- 14  106年1月15日 250,000元 60% 匯款至楊清男822/0000000000000000帳號   26- 15  106年1月12日 205,000元 40% 匯款至楊清男822/0000000000000000帳號   26- 16  106年1月3日 50,000元 20% 匯款至楊清男822/0000000000000000帳號   26- 17  105年12月13日 100,000元 30% 匯款至楊清男822/0000000000000000帳號   26- 18  105年12月7日 150,000元 60% 匯款至楊清男822/0000000000000000帳號   26- 19  105年12月3日 75,000元 40% 匯款至楊清男822/0000000000000000帳號   26- 20  105年11月10日 75,000元 20% 匯款至楊清男822/0000000000000000帳號  

27 27-1 李紫菱 106年4月27日 300,000元 60% 匯款至楊清男822/0000000000000000帳號 起訴書清單編號12、13、14之證據資料【本院卷光碟存放袋內光碟】  27-2  106年4月23日 250,000元 48% 匯款至楊清男822/0000000000000000帳號   27-3  106年4月19日 162,500元 60% 匯款至楊清男822/0000000000000000帳號   27-4  106年4月17日 162,500元 80% 匯款至楊清男822/0000000000000000帳號   27-5  106年4月15日 112,500元 40% 匯款至楊清男822/0000000000000000帳號   27-6  106年4月8日 125,000元 80% 匯款至楊清男822/0000000000000000帳號   27-7  106年4月4日 125,000元 40% 匯款至楊清男822/0000000000000000帳號   27-8  106年3月31日 250,000元 35% 匯款至楊清男822/0000000000000000帳號   27-9  106年3月23日 100,000元 90% 匯款至楊清男822/0000000000000000帳號   27- 10  106年3月16日 165,000元 60% 匯款至楊清男822/0000000000000000帳號   27- 11  106年3月9日 37,500元 60% 匯款至楊清男822/0000000000000000帳號   27- 12  106年3月6日 50,000元 40% 匯款至楊清男822/0000000000000000帳號   27- 13  106年2月22日 100,000元 60% 匯款至楊清男822/0000000000000000帳號   27- 14  106年2月20日 300,000元 80% 匯款至楊清男822/0000000000000000帳號   27- 15  106年2月16日 12,500元 26% 匯款至楊清男822/0000000000000000帳號   27- 16  106年2月13日 62,500元 40% 匯款至楊清男822/0000000000000000帳號   27- 17  106年2月6日 200,000元 60% 匯款至楊清男822/0000000000000000帳號   27- 18  106年2月2日 112,500元 25% 匯款至楊清男822/0000000000000000帳號   27- 19  106年1月30日 37,500元 200% 匯款至楊清男822/0000000000000000帳號   27- 20  106年1月25日 150,000元 40% 匯款至楊清男822/0000000000000000帳號   27- 21  106年1月22日 87,500元 80% 匯款至楊清男822/0000000000000000帳號   27- 22  106年1月16日 45,000元 60% 匯款至楊清男822/0000000000000000帳號   27- 23  106年1月12日 105,000元 40% 匯款至楊清男822/0000000000000000帳號   27- 24  106年1月4日 50,000元 20% 匯款至楊清男822/0000000000000000帳號   27- 25  105年12月30日 100,000元 38% 匯款至楊清男822/0000000000000000帳號   27- 26  105年12月20日 100,000元 30% 匯款至楊清男822/0000000000000000帳號   27- 27  105年12月11四 60,000元 50% 匯款至楊清男822/0000000000000000帳號   27- 28  105年11月25日 125,000元 40% 匯款至楊清男822/0000000000000000帳號   27- 29  105年11月16日 62,500元 40% 匯款至楊清男822/0000000000000000帳號   27- 30  105年9月26日 25,000元 40% 匯款至楊清男822/0000000000000000帳號   27- 31  105年9月18日 10,000元 25% 匯款至楊清男822/0000000000000000帳號   27- 32  105年9月13日 37,500元 40% 匯款至楊清男822/0000000000000000帳號   27- 33  105年8月31日 10,000元 50%　 匯款至楊清男822/0000000000000000帳號   27- 34  105年8月31日 10,000元 50% 匯款至楊清男822/0000000000000000帳號   27- 35  105年8月17日 12,500元 40% 匯款至楊清男822/0000000000000000帳號   27- 36  105年8月10日 10,000元 50% 匯款至楊清男822/0000000000000000帳號   27- 37  105年7月3日 12,500元 7倍 匯款至楊清男822/0000000000000000帳號  

28 28-1 邱霈緁 106年7月28日 50,000元 30% 匯款至楊清男822/0000000000000000帳號 起訴書清單編號12、13、14之證據資料【本院卷光碟存放袋內光碟】  28-2  106年6月14日 75,000元 35% 匯款至李俊毅822/0000000000000000帳號   28-3  106年5月18日 37,500元 35% 匯款至李俊毅822/0000000000000000帳號   28-4  106年4月23日 12,500元 48% 匯款至楊清男822/0000000000000000帳號   28-5  106年4月19日 12,500元 60% 匯款至楊清男822/0000000000000000帳號   28-6  106年3月30日 250,000元 35% 匯款至楊清男822/0000000000000000帳號   28-7  106年3月15日 90,000元 60% 匯款至楊清男822/0000000000000000帳號   28-8  106年3月6日 200,000元 40% 匯款至楊清男822/0000000000000000帳號   28-9  106年3月1日 87,500元 20% 匯款至楊清男822/0000000000000000帳號   28- 10  106年2月26日 75,000元 28% 匯款至楊清男822/0000000000000000帳號   28- 11  106年2月22日 25,000元 60% 匯款至楊清男822/0000000000000000帳號   28- 12  106年2月19日 300,000元 80% 匯款至楊清男822/0000000000000000帳號   28- 13  106年2月16日 125,000元 26% 匯款至楊清男822/0000000000000000帳號   28- 14  106年2月12日 125,000元 40% 匯款至楊清男822/0000000000000000帳號   28- 15  106年2月6日 62,500元 60% 匯款至楊清男822/0000000000000000帳號   28- 16  106年2月2日 100,000元 25% 匯款至楊清男822/0000000000000000帳號   28- 17  106年1月30日 12,500元 200% 匯款至楊清男822/0000000000000000帳號   28- 18  106年1月30日 12,500元 140% 匯款至楊清男822/0000000000000000帳號   28- 19  106年1月25日 50,000元 40% 匯款至楊清男822/0000000000000000帳號   28- 20  106年1月21日 112,500元 80% 匯款至楊清男822/0000000000000000帳號   28- 21  106年1月15日 45,000元 60% 匯款至楊清男822/0000000000000000帳號   28- 22  106年1月11日 30,000元 40% 匯款至楊清男822/0000000000000000帳號   28- 23  106年1月7日 25,000元 37% 匯款至楊清男822/0000000000000000帳號   28- 24  106年1月3日 50,000元 20% 匯款至楊清男822/0000000000000000帳號   28- 25  105年12月30日 250,000元 38% 匯款至楊清男822/0000000000000000帳號   28- 26  105年12月27日 37,500元 36% 匯款至楊清男822/0000000000000000帳號   28- 27  105年12月23日 50,000元 30% 匯款至楊清男822/0000000000000000帳號   28- 28  105年12月20日 125,000元 30% 匯款至楊清男822/0000000000000000帳號   28- 29  105年12月17日 40,000元 30% 匯款至楊清男822/0000000000000000帳號   28- 30  105年12月13日 50,000元 30% 匯款至楊清男822/0000000000000000帳號   28- 31  105年12月7日 75,000元 60% 匯款至楊清男822/0000000000000000帳號   28- 32  105年12月3日 250,000元 40% 匯款至楊清男822/0000000000000000帳號   28- 33  105年11月30日 150,000元 40% 匯款至楊清男822/0000000000000000帳號   28- 34  105年11月25日 62,500元 40% 匯款至楊清男822/0000000000000000帳號   28- 35  105年11月20日 50,000元 30% 匯款至楊清男822/0000000000000000帳號   28- 36  105年11月16日 62,500元 40% 匯款至楊清男822/0000000000000000帳號   28- 37  105年11月10日 100,000元 20% 匯款至楊清男822/0000000000000000帳號   28- 38  105年11月10日 25,000元 20% 匯款至楊清男822/0000000000000000帳號   28- 39  105年11月5日 62,500元 60% 匯款至楊清男822/0000000000000000帳號   28- 40  105年10月30日 100,000元 70% 匯款至楊清男822/0000000000000000帳號   28- 41  105年10月30日 75,000元 70% 匯款至楊清男822/0000000000000000帳號   28- 42  105年10月26日 50,000元 30% 匯款至楊清男822/0000000000000000帳號   28- 43  105年10月26日 25,000元 　 匯款至楊清男822/0000000000000000帳號   28- 44  105年10月25日 50,000元 60% 匯款至楊清男822/0000000000000000帳號   28- 45  105年10月19日 75,000元 30% 匯款至楊清男822/0000000000000000帳號   28- 46  105年10月13日 25,000元 30% 匯款至楊清男822/0000000000000000帳號   28- 47  105年10月10日 50,000元 20% 匯款至楊清男822/0000000000000000帳號   28- 48  105年9月28日 25,000元 20% 匯款至楊清男822/0000000000000000帳號   28- 49  105年9月25日 50,000元 40% 匯款至楊清男822/0000000000000000帳號   28- 50  105年9月25日 12,500元 40% 匯款至楊清男822/0000000000000000帳號   28- 51  105年9月20日 25,000元 20% 匯款至楊清男822/0000000000000000帳號   28- 52  105年8月30日 15,000元 50% 匯款至楊清男822/0000000000000000帳號  

29 29-1 陳正宏 106年9月15日 12,500元 20% 匯款至楊清男822/0000000000000000帳號 起訴書清單編號12、13、14之證據資料【本院卷光碟存放袋內光碟】  29-2  106年9月6日 12,500元 20% 匯款至楊清男822/0000000000000000帳號   29-3  106年8月24日 12,500元 20% 匯款至楊清男822/0000000000000000帳號   29-4  106年5月30日 12,500元 35% 匯款至李俊毅822/0000000000000000帳號   29-5  106年5月18日 12,500元 35% 匯款至李俊毅822/0000000000000000帳號   29-6  106年5月2日 12,500元 30% 匯款至楊清男822/0000000000000000帳號   29-7  106年4月26日 75,000元 60% 匯款至楊清男822/0000000000000000帳號   29-8  106年4月23日 37,500元 48% 匯款至楊清男822/0000000000000000帳號   29-9  106年4月20日 87,500元 60% 匯款至楊清男822/0000000000000000帳號   29- 10  106年4月19日 37,500元 60% 匯款至楊清男822/0000000000000000帳號   29- 11  106年4月17日 62,500元 80% 匯款至楊清男822/0000000000000000帳號   29- 12  106年4月14日 62,500元 40% 匯款至楊清男822/0000000000000000帳號   29- 13  106年4月10日 50,000元 60% 匯款至楊清男822/0000000000000000帳號   29- 14  106年4月7日 37,500元 80% 匯款至楊清男822/0000000000000000帳號   29- 15  106年4月3日 50,000元 40% 匯款至楊清男822/0000000000000000帳號   29- 16  106年3月30日 62,500元 35% 匯款至楊清男822/0000000000000000帳號   29- 17  106年3月28日 75,000元 60% 匯款至楊清男822/0000000000000000帳號   29- 18  106年3月25日 37,500元 80% 匯款至楊清男822/0000000000000000帳號   29- 19  106年3月22日 250,000元 90% 匯款至楊清男822/0000000000000000帳號   29- 20  106年3月19日 25,000元 32% 匯款至楊清男822/0000000000000000帳號   29- 21  106年3月15日 90,000元 60% 匯款至楊清男822/0000000000000000帳號   29- 22  106年3月9日 75,000元 60% 匯款至楊清男822/0000000000000000帳號   29- 23  106年3月6日 75,000元 40% 匯款至楊清男822/0000000000000000帳號   29- 24  106年3月1日 37,500元 20% 匯款至楊清男822/0000000000000000帳號   29- 25  106年2月26日 50,000元 28% 匯款至楊清男822/0000000000000000帳號   29- 26  106年2月22日 125,000元 60% 匯款至楊清男822/0000000000000000帳號   29- 27  106年2月19日 112,500元 80% 匯款至楊清男822/0000000000000000帳號   29- 28  106年2月15日 50,000元 26% 匯款至楊清男822/0000000000000000帳號   29- 29  106年2月12日 37,500元 40% 匯款至楊清男822/0000000000000000帳號   29- 30  106年2月9日 15,000元 20% 匯款至楊清男822/0000000000000000帳號   29- 31  106年2月6日 62,500元 60% 匯款至楊清男822/0000000000000000帳號   29- 32  106年2月2日 25,000元 25% 匯款至楊清男822/0000000000000000帳號   29- 33  106年1月30日 37,500元 200% 匯款至楊清男822/0000000000000000帳號   29- 34  106年1月30日 12,500元 180% 匯款至楊清男822/0000000000000000帳號   29- 35  106年1月25日 75,000元 40% 匯款至楊清男822/0000000000000000帳號   29- 36  106年1月21日 37,500元 80% 匯款至楊清男822/0000000000000000帳號   29- 37  106年1月15日 57,500元 60% 匯款至楊清男822/0000000000000000帳號   29- 38  106年1月11日 55,000元 40% 匯款至楊清男822/0000000000000000帳號   29- 39  106年1月7日 25,000元 37% 匯款至楊清男822/0000000000000000帳號   29- 40  106年1月3日 12,500元 20% 匯款至楊清男822/0000000000000000帳號   29- 41  105年12月30日 150,000元 38% 匯款至楊清男822/0000000000000000帳號   29- 42  105年12月27日 37,500元 36% 匯款至楊清男822/0000000000000000帳號   29- 43  105年12月23日 50,000元 30% 匯款至楊清男822/0000000000000000帳號   29- 44  105年12月13日 75,000元 30% 匯款至楊清男822/0000000000000000帳號   29- 45  105年12月10日 20,000元 50% 匯款至楊清男822/0000000000000000帳號   29- 46  105年12月7日 75,000元 60% 匯款至楊清男822/0000000000000000帳號   29- 47  105年12月3日 62,500元 40% 匯款至楊清男822/0000000000000000帳號   29- 48  105年11月30日 37,500元 40% 匯款至楊清男822/0000000000000000帳號   29- 49  105年11月25日 37,500元 40% 匯款至楊清男822/0000000000000000帳號   29- 50  105年11月20日 25,000元 30% 匯款至楊清男822/0000000000000000帳號   29- 51  105年11月16日 87,500元 40% 匯款至楊清男822/0000000000000000帳號   29- 52  105年11月10日 50,000元 20% 匯款至楊清男822/0000000000000000帳號   29- 53  105年10月25日 50,000元 60% 匯款至楊清男822/0000000000000000帳號   29- 54  105年10月19日 50,000元 30% 匯款至楊清男822/0000000000000000帳號   29- 55  105年10月16日 45,000元 50% 匯款至楊清男822/0000000000000000帳號   29- 56  105年10月13日 75,000元 30% 匯款至楊清男822/0000000000000000帳號   29- 57  105年10月10日 12,500元 20% 匯款至楊清男822/0000000000000000帳號   29- 58  105年9月28日 75,000元 20% 匯款至楊清男822/0000000000000000帳號   29- 59  105年9月25日 50,000元 40% 匯款至楊清男822/0000000000000000帳號   29- 60  105年9月20日 37,500元 20% 匯款至楊清男822/0000000000000000帳號   29- 61  105年9月17日 60,000元 25% 匯款至楊清男822/0000000000000000帳號   29- 62  105年9月13日 12,500元 40% 匯款至楊清男822/0000000000000000帳號   29- 63  105年9月10日 12,500元 20% 匯款至楊清男822/0000000000000000帳號   29- 64  105年8月30日 45,000元 50% 匯款至楊清男822/0000000000000000帳號   29- 65  105年8月20日 45,000元 50% 匯款至楊清男822/0000000000000000帳號   29- 66  105年8月17日 25,000元 40% 匯款至楊清男822/0000000000000000帳號   29- 67  105年8月3日 12,500元 7倍 匯款至楊清男822/0000000000000000帳號   29- 68  105年7月30日 10,000元 60% 匯款至楊清男822/0000000000000000帳號   29- 69  105年7月19日 12,500元 50% 匯款至楊清男822/0000000000000000帳號   29- 70  105年7月10日 10,000元 50% 匯款至楊清男822/0000000000000000帳號   29- 71  105年6月30日 30,000元 50% 匯款至楊清男822/0000000000000000帳號   29- 72  105年6月20日 20,000元 50% 匯款至楊清男822/0000000000000000帳號   29- 73  105年6月10日 25,000元 50% 匯款至楊清男822/0000000000000000帳號  

30 30-1 陳雅真 106年9月27日 100,000元 20% 匯款至楊清男822/0000000000000000帳號 起訴書清單編號12、13、14之證據資料【本院卷光碟存放袋內光碟】  30-2  106年7月28日 50,000元 30% 匯款至楊清男822/0000000000000000帳號   30-3  106年4月26日 175,000元 60% 匯款至楊清男822/0000000000000000帳號   30-4  106年4月23日 75,000元 48% 匯款至楊清男822/0000000000000000帳號   30-5  106年4月19日 12,500元 60% 匯款至楊清男822/0000000000000000帳號   30-6  106年4月17日 250,000元 80% 匯款至楊清男822/0000000000000000帳號   30-7  106年4月10日 75,000元 60% 匯款至楊清男822/0000000000000000帳號   30-8  106年4月7日 150,000元 80% 匯款至楊清男822/0000000000000000帳號   30-9  106年3月22日 212,500元 90% 匯款至楊清男822/0000000000000000帳號   30- 10  106年3月19日 50,000元 32% 匯款至楊清男822/0000000000000000帳號   30- 11  106年3月15日 165,000元 60% 匯款至楊清男822/0000000000000000帳號   30- 12  106年3月9日 100,000元 60% 匯款至楊清男822/0000000000000000帳號   30- 13  106年3月6日 100,000元 40% 匯款至楊清男822/0000000000000000帳號   30- 14  106年2月26日 100,000元 28% 匯款至楊清男822/0000000000000000帳號   30- 15  160年2月22日 225,000元 60% 匯款至楊清男822/0000000000000000帳號   30- 16  106年2月15日 125,000元 26% 匯款至楊清男822/0000000000000000帳號   30- 17  106年2月12日 125,000元 40% 匯款至楊清男822/0000000000000000帳號   30- 18  106年2月9日 60,000元 20% 匯款至楊清男822/0000000000000000帳號   30- 19  106年2月6日 125,000元 60% 匯款至楊清男822/0000000000000000帳號   30- 20  106年2月2日 75,000元 25% 匯款至楊清男822/0000000000000000帳號   30- 21  106年1月30日 37,500元 180% 匯款至楊清男822/0000000000000000帳號   30- 22  106年1月21日 12,500元 80% 匯款至楊清男822/0000000000000000帳號   30- 23  106年1月15日 32,500元 60% 匯款至楊清男822/0000000000000000帳號   30- 24  106年1月11日 155,000元 40% 匯款至楊清男822/0000000000000000帳號   30- 25  106年1月7日 25,000元 37% 匯款至楊清男822/0000000000000000帳號   30- 26  105年12月30日 75,000元 38% 匯款至楊清男822/0000000000000000帳號   30- 27  105年12月27日 250,000元 36% 匯款至楊清男822/0000000000000000帳號   30- 28  105年12月23日 200,000元 30% 匯款至楊清男822/0000000000000000帳號   30- 29  105年12月20日 125,000元 30% 匯款至楊清男822/0000000000000000帳號  

31 31-1 王佳華 106年4月26日 50,000元 60% 匯款至楊清男822/0000000000000000帳號 起訴書清單編號12、13、14之證據資料【本院卷光碟存放袋內光碟】  31-2  106年4月21日 62,500元 60% 匯款至楊清男822/0000000000000000帳號   31-3  106年4月17日 87,500元 80% 匯款至楊清男822/0000000000000000帳號   31-4  106年4月7日 175,000元 80% 匯款至楊清男822/0000000000000000帳號   31-5  106年4月3日 50,000元 40% 匯款至楊清男822/0000000000000000帳號   31-6  106年3月30日 125,000元 35% 匯款至楊清男822/0000000000000000帳號   31-7  106年3月25日 100,000元 80% 匯款至楊清男822/0000000000000000帳號   31-8  106年3月22日 250,000元 90% 匯款至楊清男822/0000000000000000帳號   31-9  106年3月15日 65,000元 60% 匯款至楊清男822/0000000000000000帳號   31- 10  106年3月9日 175,000元 60% 匯款至楊清男822/0000000000000000帳號   31- 11  106年3月6日 50,000元 40% 匯款至楊清男822/0000000000000000帳號   31- 12  106年2月22日 225,000元 60% 匯款至楊清男822/0000000000000000帳號   31- 13  106年2月19日 150,000元 80% 匯款至楊清男822/0000000000000000帳號   31- 14  106年2月6日 250,000元 60% 匯款至楊清男822/0000000000000000帳號   31- 15  106年2月2日 25,000元 25% 匯款至楊清男822/0000000000000000帳號   31- 16  106年1月31日 125,000元 200% 匯款至楊清男822/0000000000000000帳號   31- 17  106年1月31日 37,500元 200% 匯款至楊清男822/0000000000000000帳號   31- 18  106年1月31日 125,000元 200% 匯款至楊清男822/0000000000000000帳號   31- 19  106年1月25日 100,000元 40% 匯款至楊清男822/0000000000000000帳號   31- 20  106年1月21日 12,500元 80% 匯款至楊清男822/0000000000000000帳號   31- 21  106年1月12日 55,000元 40% 匯款至楊清男822/0000000000000000帳號   31- 22  106年1月7日 100,000元 37% 匯款至楊清男822/0000000000000000帳號   31- 23  105年12月30日 200,000元 38% 匯款至楊清男822/0000000000000000帳號   31- 24  105年12月23日 75,000元 30% 匯款至楊清男822/0000000000000000帳號   31- 25  105年12月10日 80,000元 50% 匯款至楊清男822/0000000000000000帳號   31- 26  105年12月7日 100,000元 60% 匯款至楊清男822/0000000000000000帳號  

32 32-1 林秋芬 106年3月1日 175,000元 20% 匯款至楊清男822/0000000000000000帳號 起訴書清單編號12、13、14之證據資料【本院卷光碟存放袋內光碟】  32-2  106年2月26日 200,000元 28% 匯款至楊清男822/0000000000000000帳號   32-3  106年2月22日 225,000元 60% 匯款至楊清男822/0000000000000000帳號   32-4  106年2月19日 300,000元 80% 匯款至楊清男822/0000000000000000帳號   32-5  106年2月15日 125,000元 26% 匯款至楊清男822/0000000000000000帳號   32-6  106年2月13日 125,000元 40% 匯款至楊清男822/0000000000000000帳號   32-7  106年2月3日 200,000元 25% 匯款至楊清男822/0000000000000000帳號   32-8  106年1月30日 112,500元 200% 匯款至楊清男822/0000000000000000帳號   32-9  106年1月30日 112,500元 180% 匯款至楊清男822/0000000000000000帳號   32- 10  106年1月30日 112,500元 180% 匯款至楊清男822/0000000000000000帳號   32- 11  106年1月25日 150,000元 40% 匯款至楊清男822/0000000000000000帳號   32- 12  106年1月11日 180,000元 40% 匯款至楊清男822/0000000000000000帳號   32- 13  106年1月3日 50,000元 20% 匯款至楊清男822/0000000000000000帳號   32- 14  105年12月30日 25,000元 38% 匯款至楊清男822/0000000000000000帳號   32- 15  105年12月27日 325,000元 36% 匯款至楊清男822/0000000000000000帳號   32- 16  105年12月24日 200,000元 30% 匯款至楊清男822/0000000000000000帳號   32- 17  105年12月20日 125,000元 30% 匯款至楊清男822/0000000000000000帳號   32- 18  105年12月18日 60,000元 30% 匯款至楊清男822/0000000000000000帳號   32- 19  105年12月8日 250,000元 60% 匯款至楊清男822/0000000000000000帳號   32- 20  105年11月21日 250,000元 30% 匯款至楊清男822/0000000000000000帳號   32- 21  105年11月17日 250,000元 40% 匯款至楊清男822/0000000000000000帳號   32- 22  105年11月11日 50,000元 20% 匯款至楊清男822/0000000000000000帳號   32- 23  105年11月11日 50,000元 20% 匯款至楊清男822/0000000000000000帳號   32- 24  105年11月6日 12,500元 60% 匯款至楊清男822/0000000000000000帳號   32- 25  105年11月6日 50,000元 60% 匯款至楊清男822/0000000000000000帳號   32- 26  105年10月27日 50,000元 30% 匯款至楊清男822/0000000000000000帳號   32- 27  105年10月26日 25,000元 60% 匯款至楊清男822/0000000000000000帳號   32- 28  105年10月26日 25,000元 60% 匯款至楊清男822/0000000000000000帳號   32- 29  105年10月26日 37,500元 60% 匯款至楊清男822/0000000000000000帳號   32- 30  105年10月10日 50,000元 20% 匯款至楊清男822/0000000000000000帳號   32- 31  105年9月25日 12,500元 40% 匯款至楊清男822/0000000000000000帳號   32- 32  105年9月20日 50,000元 20% 匯款至楊清男822/0000000000000000帳號   32- 33  105年7月19日 12,500元 50% 匯款至楊清男822/0000000000000000帳號  

33 33-1 李貞誼 106年9月23日 75,000元 20% 匯款至楊清男822/0000000000000000帳號 起訴書清單編號12、13、14之證據資料【本院卷光碟存放袋內光碟】  33-2  106年5月30日 25,000元 35% 匯款至李俊毅822/0000000000000000帳號   33-3  106年4月21日 12,500元 60% 匯款至楊清男822/0000000000000000帳號   33-4  106年4月20日 250,000元 60% 匯款至楊清男822/0000000000000000帳號   33-5  106年4月17日 250,000元 80% 匯款至楊清男822/0000000000000000帳號   33-6  106年4月15日 275,000元 40% 匯款至楊清男822/0000000000000000帳號   33-7  106年4月4日 150,000元 40% 匯款至楊清男822/0000000000000000帳號   33-8  106年3月28日 237,500元 60% 匯款至楊清男822/0000000000000000帳號   33-9  106年3月26日 50,000元 80% 匯款至楊清男822/0000000000000000帳號   33- 10  106年3月26日 125,000元 90% 匯款至楊清男822/0000000000000000帳號   33- 11  106年3月16日 140,000元 60% 匯款至楊清男822/0000000000000000帳號   33- 12  106年3月7日 250,000元 40% 匯款至楊清男822/0000000000000000帳號   33- 13  106年3月1日 62,500元 20% 匯款至楊清男822/0000000000000000帳號   33- 14  106年2月23日 125,000元 60% 匯款至楊清男822/0000000000000000帳號   33- 15  106年年2月19日 300,000元 80% 匯款至楊清男822/0000000000000000帳號   33- 16  106年2月13日 125,000元 40% 匯款至楊清男822/0000000000000000帳號   33- 17  106年2月6日 150,000元 60% 匯款至楊清男822/0000000000000000帳號   33- 18  106年1月30日 112,500元 180% 匯款至楊清男822/0000000000000000帳號   33- 19  106年1月25日 37,500元 40% 匯款至楊清男822/0000000000000000帳號   33- 20  106年1月22日 62,500元 80% 匯款至楊清男822/0000000000000000帳號   33- 21  106年1月16日 145,000元 60% 匯款至楊清男822/0000000000000000帳號   33- 22  106年1月8日 250,000元 37% 匯款至楊清男822/0000000000000000帳號   33- 23  105年12月27日 200,000元 36% 匯款至楊清男822/0000000000000000帳號   33- 24  105年12月24日 200,000元 30% 匯款至楊清男822/0000000000000000帳號  

34 34-1 簡嘉賢 106年5月18日 12,500元 35% 匯款至李俊毅822/0000000000000000帳號 起訴書清單編號12、13、14之證據資料【本院卷光碟存放袋內光碟】  34-2  106年5月2日 12,500元 30% 匯款至楊清男822/0000000000000000帳號   34-3  106年4月23日 87,500元 48% 匯款至楊清男822/0000000000000000帳號   34-4  106年4月20日 37,500元 60% 匯款至楊清男822/0000000000000000帳號   34-5  106年4月19日 137,500元 60% 匯款至楊清男822/0000000000000000帳號   34-6  106年4月17日 137,500元 80% 匯款至楊清男822/0000000000000000帳號   34-7  106年4月14日 275,000元 40% 匯款至楊清男822/0000000000000000帳號   34-8  106年4月7日 237,500元 80% 匯款至楊清男822/0000000000000000帳號   34-9  106年4月3日 25,000元 40% 匯款至楊清男822/0000000000000000帳號   34- 10  106年3月30日 62,500元 35% 匯款至楊清男822/0000000000000000帳號   34- 11  106年3月28/日 137,500元 60% 匯款至楊清男822/0000000000000000帳號   34- 12  106年3月25日 125,000元 80% 匯款至楊清男822/0000000000000000帳號   34- 13  106年3月22日 250,000元 90% 匯款至楊清男822/0000000000000000帳號   34- 14  106年3月19日 75,000元 32% 匯款至楊清男822/0000000000000000帳號   34- 15  106年3月15日 165,000元 60% 匯款至楊清男822/0000000000000000帳號   34- 16  106年3月9日 25,000元 60% 匯款至楊清男822/0000000000000000帳號   34- 17  106年3月6日 62,500元 40% 匯款至楊清男822/0000000000000000帳號   34- 18  106年3月1日 37,500元 20% 匯款至楊清男822/0000000000000000帳號   34- 19  106年2月26日 50,000元 28% 匯款至楊清男822/0000000000000000帳號   34- 20  106年2月22日 75,000元 60% 匯款至楊清男822/0000000000000000帳號   34- 21  106年2月19日 125,000元 80% 匯款至楊清男822/0000000000000000帳號   34- 22  106年2月16日 87,500元 26% 匯款至楊清男822/0000000000000000帳號   34- 23  106年2月12日 87,500元 40% 匯款至楊清男822/0000000000000000帳號   34- 24  106年2月9日 75,000元 20% 匯款至楊清男822/0000000000000000帳號   34- 25  106年2月6日 87,500元 60% 匯款至楊清男822/0000000000000000帳號   34- 26  106年2月2日 25,000元 25% 匯款至楊清男822/0000000000000000帳號   34- 27  106年1月30日 12,500元 200% 匯款至楊清男822/0000000000000000帳號   34- 28  106年1月30日 12,500元 180% 匯款至楊清男822/0000000000000000帳號   34- 29  106年1月25日 75,000元 40% 匯款至楊清男822/0000000000000000帳號   34- 30  106年1月21日 137,500元 80% 匯款至楊清男822/0000000000000000帳號   34- 31  106年1月15日 32,500元 60% 匯款至楊清男822/0000000000000000帳號   34- 32  106年1月11日 55,000元 40% 匯款至楊清男822/0000000000000000帳號   34- 33  106年1月7日 25,000元 37% 匯款至楊清男822/0000000000000000帳號   34- 34  105年12月27日 25,000元 36% 匯款至楊清男822/0000000000000000帳號   34- 35  105年12月23日 12,500元 30% 匯款至楊清男822/0000000000000000帳號   34- 36  105年12月20日 25,000元 30% 匯款至楊清男822/0000000000000000帳號   34- 37  105年12月17日 20,000元 30% 匯款至楊清男822/0000000000000000帳號   34- 38  105年12月13日 25,000元 30% 匯款至楊清男822/0000000000000000帳號   34- 39  105年12月11日 20,000元 50% 匯款至楊清男822/0000000000000000帳號   34- 40  105年12月7日 175,000元 60% 匯款至楊清男822/0000000000000000帳號  

35 35-1 蕭合堯 106年6月14日 25,000元 35% 匯款至李俊毅822/0000000000000000帳號 起訴書清單編號12、13、14之證據資料【本院卷光碟存放袋內光碟】  35-2  106年5月2日 25,000元 30% 匯款至楊清男822/0000000000000000帳號   35-3  106年4月26日 75,000元 60% 匯款至楊清男822/0000000000000000帳號   35-4  106年4月23日 75,000元 48% 匯款至楊清男822/0000000000000000帳號   35-5  106年4月19日 62,500元 60% 匯款至楊清男822/0000000000000000帳號   35-6  106年4月14日 275,000元 40% 匯款至楊清男822/0000000000000000帳號   35-7  106年4月10日 75,000元 60% 匯款至楊清男822/0000000000000000帳號   35-8  106年4月3日 50,000元 40% 匯款至楊清男822/0000000000000000帳號   35-9  106年3月30日 75,000元 35% 匯款至楊清男822/0000000000000000帳號   35- 10  106年3月28日 125,000元 60% 匯款至楊清男822/0000000000000000帳號   35- 11  106年3月25日 100,000元 80% 匯款至楊清男822/0000000000000000帳號   35- 12  106年3月22日 175,000元 90% 匯款至楊清男822/0000000000000000帳號   35- 13  106年3月19日 125,000元 32% 匯款至楊清男822/0000000000000000帳號   35- 14  106年3月15日 115,000元 60% 匯款至楊清男822/0000000000000000帳號   35- 15  106年3月6日 62,500元 40% 匯款至楊清男822/0000000000000000帳號   35- 16  106年3月1日 62,500元 20% 匯款至楊清男822/0000000000000000帳號   35- 17   106年2月26日 50,000元 28% 匯款至楊清男822/0000000000000000帳號   35- 18  106年2月22日 225,000元 60% 匯款至楊清男822/0000000000000000帳號   35- 19  106年2月19日 125,000元 80% 匯款至楊清男822/0000000000000000帳號   35- 20  106年2月15日 125,000元 26% 匯款至楊清男822/0000000000000000帳號   35- 21  106年2月12日 125,000元 40% 匯款至楊清男822/0000000000000000帳號   35- 22  106年2月6日 50,000元 60% 匯款至楊清男822/0000000000000000帳號   35- 23  106年2月2日 50,000元 25% 匯款至楊清男822/0000000000000000帳號   35- 24  106年1月25日 125,000元 40% 匯款至楊清男822/0000000000000000帳號   35- 25  106年1月22日 137,500元 80% 匯款至楊清男822/0000000000000000帳號   35- 26  106年1月15日 132,500元 60% 匯款至楊清男822/0000000000000000帳號   35- 27  106年1月11日 180,000元 40% 匯款至楊清男822/0000000000000000帳號   35- 28  106年1月7日 50,000元 37% 匯款至楊清男822/0000000000000000帳號   35- 29  105年12月27日 125,000元 36% 匯款至楊清男822/0000000000000000帳號   35- 30  105年12月20日 125,000元 30% 匯款至楊清男822/0000000000000000帳號   35- 31  105年12月17日 200,000元 30% 匯款至楊清男822/0000000000000000帳號   35- 32  105年12月13日 125,000元 30% 匯款至楊清男822/0000000000000000帳號  

36 36-1 陳月桂 106年9月23日 12,500元 20% 匯款至楊清男822/0000000000000000帳號 起訴書清單編號12、13、14之證據資料【本院卷光碟存放袋內光碟】  36-2  106年8月24日 12,500元 20% 匯款至楊清男822/0000000000000000帳號   36-3  106年8月9日 12,500元 20% 匯款至楊清男822/0000000000000000帳號   36-4  106年7月28日 12,500元 30% 匯款至楊清男822/0000000000000000帳號   36-5  106年7月17日 12,500元 30% 匯款至楊清男822/0000000000000000帳號   36-6  106年6月30日 12,500元 30% 匯款至楊清男822/0000000000000000帳號   36-7  106年6月14日 12,500元 35% 匯款至李俊毅822/0000000000000000帳號   36-8  106年5月30日 12,500元 35% 匯款至李俊毅822/0000000000000000帳號   36-9  106年5月18日 12,500元 35% 匯款至李俊毅822/0000000000000000帳號   36- 10  106年5月2日 25,000元 30% 匯款至楊清男822/0000000000000000帳號   36- 11  106年4月26日 25,000元 60% 匯款至楊清男822/0000000000000000帳號   36- 12  106年4月23日 62,500元 48% 匯款至楊清男822/0000000000000000帳號   36- 13  106年4月20日 62,500元 60% 匯款至楊清男822/0000000000000000帳號   36- 14  106年4月19日 62,500元 60% 匯款至楊清男822/0000000000000000帳號   36- 15  106年4月4日 75,000元 40% 匯款至楊清男822/0000000000000000帳號   36- 16  106年3月30日 125,000元 35% 匯款至楊清男822/0000000000000000帳號   36- 17  106年3月22日 75,000元 90% 匯款至楊清男822/0000000000000000帳號   36- 18  106年3月19日 75,000元 32% 匯款至楊清男822/0000000000000000帳號   36- 19  106年3月15日 90,000元 60% 匯款至楊清男822/0000000000000000帳號   36- 20  106年3月9日 50,000元 60% 匯款至楊清男822/0000000000000000帳號   36- 21  106年3月6日 75,000元 40% 匯款至楊清男822/0000000000000000帳號   36- 22  106年3月1日 87,500元 20% 匯款至楊清男822/0000000000000000帳號   36- 23  106年2月26日 100,000元 28% 匯款至楊清男822/0000000000000000帳號   36- 24  106年2月15日 100,000元 26% 匯款至楊清男822/0000000000000000帳號   36- 25  106年2月12日 62,500元 40% 匯款至楊清男822/0000000000000000帳號   36- 26  106年2月6日 25,000元 60% 匯款至楊清男822/0000000000000000帳號   36- 27  106年2月2日 200,000元 25% 匯款至楊清男822/0000000000000000帳號   36- 28  106年1月30日 37,500元 200% 匯款至楊清男822/0000000000000000帳號   36- 29  106年1月30日 37,500元 200% 匯款至楊清男822/0000000000000000帳號   36- 30  106年1月25日 37,500元 40% 匯款至楊清男822/0000000000000000帳號   36- 31  106年1月21日 37,500元 80% 匯款至楊清男822/0000000000000000帳號   36- 32  106年1月15日 145,000元 60% 匯款至楊清男822/0000000000000000帳號   36- 33  106年1月11日 105,000元 40% 匯款至楊清男822/0000000000000000帳號   36- 34  106年1月7日 100,000元 37% 匯款至楊清男822/0000000000000000帳號   36- 35  106年1月3日 50,000元 20% 匯款至楊清男822/0000000000000000帳號   36- 36  105年12月30日 100,000元 19% 匯款至楊清男822/0000000000000000帳號   36- 37  105年12月23日 125,000元 30% 匯款至楊清男822/0000000000000000帳號   36- 38  105年12月22日 50,000元 30% 匯款至楊清男822/0000000000000000帳號   36- 39  105年12月19日 40,000元 30% 匯款至楊清男822/0000000000000000帳號   36- 40  105年12月14日 100,000元 30% 匯款至楊清男822/0000000000000000帳號   36- 41  105年12月11日 100,000元 50% 匯款至楊清男822/0000000000000000帳號   36- 42  105年12月8日 100,000元 60% 匯款至楊清男822/0000000000000000帳號   36- 43  105年12月4日 50,000元 40% 匯款至楊清男822/0000000000000000帳號   36- 44  105年12月1日 200,000元 40% 匯款至楊清男822/0000000000000000帳號   36- 45  105年11月16日 25,000元 40% 匯款至楊清男822/0000000000000000帳號   36- 46  105年11月10日 25,000元 20% 匯款至楊清男822/0000000000000000帳號   36- 47  105年10月30日 25,000元 70% 匯款至楊清男822/0000000000000000帳號   36- 48  105年10月26日 25,000元 30% 匯款至楊清男822/0000000000000000帳號   36- 49  105年10月13日 25,000元 30% 匯款至楊清男822/0000000000000000帳號   36- 50  105年9月17日 10,000元 25% 匯款至楊清男822/0000000000000000帳號   36- 51  105年9月10日 12,500元 20% 匯款至楊清男822/0000000000000000帳號  

37 37-1 陳麗敏 106年4月23日 25,000元 48% 匯款至楊清男822/0000000000000000帳號 起訴書清單編號12、13、14之證據資料【本院卷光碟存放袋內光碟】  37-2  106年4月20日 37,500元 60% 匯款至楊清男822/0000000000000000帳號   37-3  106年4月19日 112,500元 60% 匯款至楊清男822/0000000000000000帳號   37-4  106年4月14日 62,500元 40% 匯款至楊清男822/0000000000000000帳號   37-5  106年4月7日 125,000元 80% 匯款至楊清男822/0000000000000000帳號   37-6  106年3月30日 125,000元 35% 匯款至楊清男822/0000000000000000帳號   37-7  106年3月22日 100,000元 90% 匯款至楊清男822/0000000000000000帳號   37-8  106年3月15日 115,000元 60% 匯款至楊清男822/0000000000000000帳號   37-9  106年3月6日 100,000元 40% 匯款至楊清男822/0000000000000000帳號   37- 10  106年2月23日 75,000元 60% 匯款至楊清男822/0000000000000000帳號   37- 11  106年2月20日 125,000元 80% 匯款至楊清男822/0000000000000000帳號   37- 12  106年2月12日 87,500元 40% 匯款至楊清男822/0000000000000000帳號   37- 13  106年2月2日 100,000元 25% 匯款至楊清男822/0000000000000000帳號   37- 14  106年1月25日 87,500元 40% 匯款至楊清男822/0000000000000000帳號   37- 15  106年1月21日 112,500元 80% 匯款至楊清男822/0000000000000000帳號   37- 16  106年1月15日 120,000元 60% 匯款至楊清男822/0000000000000000帳號   37- 17  106年1月11日 80,000元 40% 匯款至楊清男822/0000000000000000帳號   37- 18  106年1月3日 50,000元 20% 匯款至楊清男822/0000000000000000帳號   37- 19  105年12月30日 50,000元 38% 匯款至楊清男822/0000000000000000帳號   37- 20  105年12月27日 75,000元 36% 匯款至楊清男822/0000000000000000帳號   37- 21  105年12月23日 100,000元 30% 匯款至楊清男822/0000000000000000帳號   37- 22  105年12月21日 62,500元 30% 匯款至楊清男822/0000000000000000帳號   37- 23  105年12月17日 60,000元 30% 匯款至楊清男822/0000000000000000帳號   37- 24  105年12月13日 50,000元 30% 匯款至楊清男822/0000000000000000帳號   37- 25   105年11月30日 150,000元 40% 匯款至楊清男822/0000000000000000帳號   37- 26  105年11月25日 100,000元 40% 匯款至楊清男822/0000000000000000帳號   37- 27  105年11月16日 175,000元 40% 匯款至楊清男822/0000000000000000帳號   37- 28  105年11月5日 37,500元 60% 匯款至楊清男822/0000000000000000帳號   37- 29  105年10月30日 25,000元 70% 匯款至楊清男822/0000000000000000帳號   37- 30  105年10月23日 112,500元 60% 匯款至楊清男822/0000000000000000帳號   37- 31  105年10月19日 200,000元 30% 匯款至楊清男822/0000000000000000帳號   37- 32  105年10月13日 50,000元 30% 匯款至楊清男822/0000000000000000帳號   37- 33  105年10月10日 75,000元 20% 匯款至楊清男822/0000000000000000帳號   37- 34  105年9月28日 25,000元 20% 匯款至楊清男822/0000000000000000帳號   37- 35  105年9月20日 25,000元 20% 匯款至楊清男822/0000000000000000帳號   37- 36  105年9月13日 25,000元 40% 匯款至楊清男822/0000000000000000帳號   37- 37  105年9月5日 37,500元 60% 匯款至楊清男822/0000000000000000帳號   37- 38  105年9月5日 50,000元 60% 匯款至楊清男822/0000000000000000帳號   37- 39  105年8月30日 40,000元 50% 匯款至楊清男822/0000000000000000帳號   37- 40  105年8月17日 12,500元 40% 匯款至楊清男822/0000000000000000帳號   37- 41  105年8月17日 50,000元 40% 匯款至楊清男822/0000000000000000帳號   37- 42  105年8月10日 30,000元 50% 匯款至楊清男822/0000000000000000帳號   37- 43  105年7月30日 50,000元 60% 匯款至楊清男822/0000000000000000帳號   37- 44  105年7月3日 12,500元 7倍 匯款至楊清男822/0000000000000000帳號   37- 45  105年6月30日 40,000元 50% 匯款至楊清男822/0000000000000000帳號   37- 46  105年6月20日 30,000元 50% 匯款至楊清男822/0000000000000000帳號   37- 47  105年6月10日 25,000元 50% 匯款至楊清男822/0000000000000000帳號   37- 48  105年5月31日 15,000元 50% 匯款至楊清男822/0000000000000000帳號  

38 38-1 楊采嬛 106年4月26日 25,000元 60% 匯款至楊清男822/0000000000000000帳號 起訴書清單編號12、13、14之證據資料【本院卷光碟存放袋內光碟】  38-2  106年4月23日 25,000元 48% 匯款至楊清男822/0000000000000000帳號   38-3  106年4月19日 62,500元 60% 匯款至楊清男822/0000000000000000帳號   38-4  106年3月30日 50,000元 35% 匯款至楊清男822/0000000000000000帳號   38-5  106年3月28日 50,000元 60% 匯款至楊清男822/0000000000000000帳號   38-6  106年3月22日 137,500元 90% 匯款至楊清男822/0000000000000000帳號   38-7  106年3月15日 165,000元 60% 匯款至楊清男822/0000000000000000帳號   38-8  106年3月6日 25,000元 40% 匯款至楊清男822/0000000000000000帳號   38-9  106年2月26日 25,000元 28% 匯款至楊清男822/0000000000000000帳號   38- 10  106年2月19日 100,000元 80% 匯款至楊清男822/0000000000000000帳號   38- 11  106年2月15日 125,000元 26% 匯款至楊清男822/0000000000000000帳號   38- 12  106年2月12日 30,000元 40% 匯款至楊清男822/0000000000000000帳號  

（附表三即卷證代號對照表）：
臺灣雲林地方檢察署108年度調偵續字第7號4-1【A1】，稱偵卷1。 臺灣雲林地方檢察署108年度調偵續字第7號4-2【A2】，稱偵卷2。 臺灣雲林地方檢察署108年度調偵續字第7號4-3【A3】，稱偵卷3。 臺灣雲林地方檢察署108年度調偵續字第7號4-4【A4】，稱偵卷4。 臺灣雲林地方檢察署108年度調偵字第292號【A5】，稱偵卷9。 臺灣雲林地方檢察署107年度調偵字第421號2-1【A6】，稱偵卷7。 臺灣雲林地方檢察署107年度調偵字第421號2-2【A7】，稱偵卷8。 臺灣雲林地方檢察署107年度偵字第737號【A8】，稱偵卷10。 雲林警察局西螺分局雲警螺偵字第1060015617號【A9】，稱偵卷21。 臺灣雲林地方檢察署107年度他字第465號【A10】，稱偵卷15。 臺灣臺北地方檢察署106年度他字第12530號【A11】，稱偵卷16。 臺灣雲林地方檢察署108年度聲議字第250號【A12】，稱偵卷22。 臺灣雲林地方檢察署108年度交查字第866號【A13】，稱偵卷23。 臺灣雲林地方檢察署107年度交查字第1112號【A14】，稱偵卷24。 臺灣臺北地方法院檢察署106年度發查字第4514號【A15】，稱偵卷25。 臺灣雲林地方檢察署109年度偵字第7592號【B1】，稱偵卷5。 法務部調查局新北市調查處調查卷宗4-1【B2】，稱偵卷17。 法務部調查局新北市調查處調查卷宗4-2【B3】，稱偵卷18。 法務部調查局新北市調查處調查卷宗4-3【B4】，稱偵卷19。 法務部調查局新北市調查處調查卷宗4-4【B5】，稱偵卷20。 臺灣雲林地方檢察署109年度他字第548號4-1【B6】，稱偵卷11。 臺灣雲林地方檢察署109年度他字第548號4-2【B7】，稱偵卷12。 臺灣雲林地方檢察署109年度他字第548號4-3【B8】，稱偵卷13。 臺灣雲林地方檢察署109年度他字第548號4-4【B9】，稱偵卷14。 臺灣雲林地方檢察署109年度交查字第769號【B10】，稱偵卷26。 臺灣雲林地方檢察署109年度交查字第770號【B11】，稱偵卷27。 臺灣雲林地方檢察署109年度偵字第7592號【B12】，稱偵卷6。 臺灣雲林地方檢察署108年度職議字第941號，稱偵卷28。 本院110金重訴字第1號（卷一），稱本院卷一。 本院110金重訴字第1號（筆錄卷一），稱本院筆錄卷一。 本院110金重訴字第1號（書證卷一），稱本院書證卷一。 本院110金重訴字第1號（回證卷一），稱本院回證卷一。